<?xml version="1.0" encoding="UTF-8"?>
<?xml-model href="http://www.tei-c.org/release/xml/tei/custom/schema/relaxng/tei_all.rng" type="application/xml" schematypens="http://relaxng.org/ns/structure/1.0"?>
<?xml-model href="http://www.tei-c.org/release/xml/tei/custom/schema/relaxng/tei_all.rng" type="application/xml"
	schematypens="http://purl.oclc.org/dsdl/schematron"?>
<?xml-stylesheet type="text/css" href="paradigms.css"?>
<TEI xmlns="http://www.tei-c.org/ns/1.0">
  <teiHeader>
      <fileDesc>
         <titleStmt>
            <title>Mixtepec Mixtec Paradigms Entries</title>
            <respStmt>
               <resp>Editor</resp>
               <resp>Annotation</resp>
               <name>Jack Bowers</name>
            </respStmt>
            <respStmt>
               <resp>Project Member</resp>
               <resp>Speaker</resp>
               <name>Tisu'ma Salazar</name>
            </respStmt>
            <respStmt>
               <resp>Project Member</resp>
               <resp>Speaker</resp>
               <name>Geremías Salazar</name>
            </respStmt>
         </titleStmt>
         <publicationStmt>
            <p>Publication Information</p>
         </publicationStmt>
         <sourceDesc>
            <listBibl xml:id="Pastor-Azcona">
               <head>Pastor and Azcona Publications</head>
               <bibl xml:id="paster-2004a">
                  <author>Paster, M.</author>, <date>2004</date>. <title>A phonological sketch of
                     the Yucunany Mixtepec Mixtec person marking</title>. <editor>In Lea Harper and
                        Carmen Jany (Ed.)</editor>, Proceedings of Conference on Oto-Manguean and
                  Oaxacan Languages (COOL). UC Berkeley, Berkeley.</bibl>
               <bibl xml:id="paster-2004b">
                  <author>Paster, M.</author>, <date>2004</date>. <title>A phonological sketch of
                     the Yucanani Mixtepec dialect of Mixtec</title>. <editor>In Lea Harper and
                        Carmen Jany (Ed.)</editor>, Proceedings of the 7th Annual Workshop on American
                  Indian Languages (pp. 61-76). UC Santa Barbara.</bibl>
               <bibl xml:id="paster-azcona-2004a">
                  <author>Paster, Mary</author> and <author>Beam de Azcona, Rosemary</author>.
                  <date>2004a</date>. <title>Aspects of tone in Yucunany Mixtepec Mixtec</title>.
                  <editor>In Lea Harper and Carmen Jany (Ed.)</editor>, Proceedings of the 7th
                  Annual Workshop on American Indian Languages (pp. 61-76). UC Santa Barbara.</bibl>
               <bibl xml:id="paster-azcona-2004b">
                  <author>Paster, M.</author> and <author>Beam de Azcona, Rosemary</author>.
                  <date>2004b</date>. <title>Aspects of tone in the Yucunany dialect of Mixtepec
                     Mixtec</title>. Paper presented at the Conference on Otomanguean and Oaxacan
                  Languages, University ofCalifornia, Berkeley.</bibl>
               <bibl xml:id="paster-2005">
                  <author>Paster, M.</author>
                  <date>2005</date>. <title>Tone Rules in Yucanani Mixtepec Mixtec</title>. SSILA
                  meeting (p. 13). Oakland: SSILA.</bibl>
               <bibl xml:id="paster-2007">
                  <author>Paster, M.</author>, <date>2007</date>. <title>The origin of (Apparent)
                     Avoidance of homophony in Yucanany Mixtepec dialect of Mixtec</title>.,
                  Proceedings of American Indian Languages (August, 17). UCLA.</bibl>
            </listBibl>
            <bibl xml:id="Pike-Ibach-MIX-1978">
               <author>Pike, Eunice V.</author> and <author>Thomas Ibach</author>.
               <date>1978</date>. <title>The phonology of the Mixtepec dialect of Mixtec</title>.
               Pp. 271-285 in Mohammed Jazayery, Edgar C. Polomé, and Werner Winter, eds. Linguistic
               and Literary Studies in Honor of Archibald A. Hill, Volume 2: Descriptive
               Linguistics. The Hague: Mouton.</bibl>
         </sourceDesc>
         <!-- 
         
                        The base form of the verb used with the enclitic '<gloss>animal</gloss>' is the same as that of the formal masculine singular. This pattern is also true for enclitics for the general pronoun <oRef xml:lang="mix">ña</oRef>, '<gloss>child</gloss>' <oRef xml:lang="mix">tsi</oRef>; '<gloss>wood</gloss>' <oRef xml:lang="mix">tu</oRef>; '<gloss>spherical</gloss>' <oRef xml:lang="mix">ti</oRef>; '<gloss>deity</gloss>' <oRef xml:lang="mix">ya</oRef>; '<gloss>water/liquid</gloss>' <oRef xml:lang="mix">ra</oRef>; (<gloss>3.inf</gloss> <oRef xml:lang="mix">kui</oRef> or its free variant <oRef xml:lang="mix">vi</oRef>), thus the form for animal should be consulted when looking up the inflection of any of the aforementioned.
         -->
         
      </fileDesc>
  </teiHeader>
  <text>
      <body>
         <entry xml:lang="mix" xml:id="drink-V-paradigm-MIX">
            <form type="lemma">
               <orth xml:lang="mix">ko'o</orth>
            </form>
            <gramGrp>
               <pos>verb</pos>
            </gramGrp>
            <sense>
               <cit type="translation">
                  <orth xml:lang="en">to drink</orth>
               </cit>
               <cit type="translation">
                  <orth xml:lang="es">beber</orth>
               </cit>
            </sense>
            <form type="paradigm" cert="low">
               <!-- PRESENT/INCOMPLETIVE -->
               <gramGrp>
                  <tns norm="present">pres</tns>
                  <gram type="aspect" norm="incompletive">incmpl</gram>
                  <mood norm="indicative">indic</mood>
               </gramGrp>
               
            <!-- 1S -->
               <form type="inflected">
                  <gramGrp>
                     <per>1</per>
                     <number norm="singular">sg</number>
                  </gramGrp>
                  <orth xml:lang="mix">tsí'i</orth>
                  <pron xml:lang="mix" notation="ipa"/><!-- 1sg is important to get pron because the tone affects the inflection -->
                  <gloss xml:lang="en"></gloss>
                  <gloss xml:lang="es"></gloss>
               </form>
               
               <!-- 2S.INF -->
               <form type="inflected">
                  <gramGrp>
                     <per>2</per>
                     <number norm="singular">sg</number>
                     <gram type="register" norm="informal">inf</gram>
                  </gramGrp>
                  <orth xml:lang="mix">tsí'u</orth>
                  <gloss xml:lang="en"></gloss>
                  <gloss xml:lang="es"></gloss>
               </form>
               
               <!-- 2S.FORM -->
               <form type="inflected">
                  <gramGrp>
                     <per>2</per>
                     <number norm="singular">sg</number>
                     <gram type="register" norm="formal">form</gram>
                  </gramGrp>
                  <orth xml:lang="mix">tsí'i ni</orth>
                  <gloss xml:lang="en"></gloss>
                  <gloss xml:lang="es"></gloss>
               </form>            
               
               <!-- 3S.INF  -->
               <form type="inflected">
                  <gramGrp>
                     <per>3</per>
                     <number norm="singular">sg</number>
                     <gram type="register" norm="informal">inf</gram>
                  </gramGrp>
                  <orth xml:lang="mix">tsí'a</orth>
                  <gloss xml:lang="en"></gloss>
                  <gloss xml:lang="es"></gloss>
               </form>
               
               <!-- 3S.ANML  -->
               <form type="inflected">
                  <gramGrp>
                     <per>3</per>
                     <number norm="singular">sg</number>
                     <gen cert="medium">animl</gen><!-- best abbreviation? tag is "#ANML"; also, this has it's own semantic profile -->
                     <gram type="register" norm="informal">inf</gram>
                  </gramGrp>
                  <orth xml:lang="mix" cert="medium">tsí'i ti</orth>
                  <note xml:lang="en">The base form of the verb used with the enclitic 'animal' is the same as that of the formal masculine singular. This pattern is also true for enclitics for the general pronoun <oRef xml:lang="mix">ña</oRef>, '<gloss>child</gloss>' <oRef xml:lang="mix">tsi</oRef>; '<gloss>wood</gloss>' <oRef xml:lang="mix">tu</oRef>; '<gloss>spherical</gloss>' <oRef xml:lang="mix">ti</oRef>; '<gloss>deity</gloss>' <oRef xml:lang="mix">ya</oRef>; '<gloss>water/liquid</gloss>' <oRef xml:lang="mix">ra</oRef>; (<gloss>3.inf</gloss> <oRef xml:lang="mix">kui</oRef> or its free variant <oRef xml:lang="mix">vi</oRef>), thus the form for animal should be consulted when looking up the inflection of any of the aforementioned.</note>
               </form>
               
               <!-- 3S.FORM.M -->
               <form type="inflected">
                  <gramGrp>
                     <per>3</per>
                     <number norm="singular">sg</number>
                     <gen norm="masculine">masc</gen>
                     <gram type="register" norm="formal">form</gram>
                  </gramGrp>
                  <orth xml:lang="mix">tsí'i ra</orth>
                  <gloss xml:lang="en"></gloss>
                  <gloss xml:lang="es"></gloss>
               </form>
               
               <!-- 3S.FORM.F  -->
               <form type="inflected">
                  <gramGrp>
                     <per>3</per>
                     <number norm="singular">sg</number>
                     <gen norm="feminine">fem</gen>
                     <gram type="register" norm="formal">form</gram>
                  </gramGrp>
                  <orth xml:lang="mix">tsí'a</orth>
                  <orth xml:lang="mix">tsí'á</orth>
                  <pron notation="ipa" cert="high">tsíʔá</pron><!-- distinction needed between 3s.form.f & 3s.inf -->
                  <gloss xml:lang="en"></gloss>
                  <gloss xml:lang="es"></gloss>
               </form>
               
               <!--  1PL.EXCL -->
               <form type="inflected">
                  <gramGrp>
                     <per>1</per>
                     <number norm="plural">pl</number>
                     <gram type="inclusivity" norm="exclusive">excl</gram>
                  </gramGrp>
                  <orth xml:lang="mix">tsí'i kue</orth>
                  <gloss xml:lang="en"></gloss>
                  <gloss xml:lang="es"></gloss>
               </form>
               
               <!-- 1PL.INCL -->
               <form type="inflected">
                  <gramGrp>
                     <per>1</per>
                     <number norm="plural">pl</number>
                     <gram type="inclusivity" norm="inclusive">incl</gram>
                  </gramGrp>
                  <orth xml:lang="mix">tsí'o</orth>
                  <gloss xml:lang="en"></gloss>
                  <gloss xml:lang="es"></gloss>
               </form>
               
               <!-- 2PL.INF -->
               <form type="inflected">
                  <gramGrp>
                     <per>2</per>
                     <number norm="plural">pl</number>
                     <gram type="register" norm="informal">inf</gram>
                  </gramGrp>
                  <orth xml:lang="mix">tsí'i kueyu</orth>
                  <gloss xml:lang="en"></gloss>
                  <gloss xml:lang="es"></gloss>
               </form>
               
               <!-- 2PL.FORM -->
               <form type="inflected">
                  <gramGrp>
                     <per>2</per>
                     <number norm="plural">pl</number>
                     <gram type="register" norm="formal">form</gram>
                  </gramGrp>
                  <orth xml:lang="mix">tsí'i kueni</orth>
                  <gloss xml:lang="en"></gloss>
                  <gloss xml:lang="es"></gloss>
               </form>
               
               <!--  3PL.INF-->
               <form type="inflected">
                  <gramGrp>
                     <per>3</per>
                     <number norm="plural">pl</number>
                     <gram type="register" norm="informal">inf</gram>
                  </gramGrp>
                  <orth xml:lang="mix">tsí'i kueyi</orth>
                  <gloss xml:lang="en"></gloss>
                  <gloss xml:lang="es"></gloss>
               </form>
               
               <!-- 3PL.FORM.M -->
               <form type="inflected">
                  <gramGrp>
                     <per>3</per>
                     <number norm="plural">pl</number>
                     <gram type="register" norm="informal">inf</gram>
                  </gramGrp>
                  <orth xml:lang="mix">tsí'i kuera</orth>
                  <gloss xml:lang="en"></gloss>
                  <gloss xml:lang="es"></gloss>
               </form>
               
               <!-- 3PL.FORM.F-->
               <form type="inflected">
                  <gramGrp>
                     <per>3</per>
                     <number norm="plural">pl</number>
                     <gen norm="feminine">fem</gen>
                     <gram type="register" norm="formal">form</gram>
                  </gramGrp>
                  <orth xml:lang="mix">tsí'i kueñá</orth>
                  <gloss xml:lang="en"></gloss>
                  <gloss xml:lang="es"></gloss>
               </form>
               
               <!-- 3PL.FORM.ALL.HUM -->
               <form type="inflected">
                  <gramGrp>
                     <per>3</per>
                     <number norm="plural">pl</number>
                     <gram type="inclusivity" norm="inclusive">incl</gram>
                     <gram type="register" norm="formal">form</gram>
                     <!-- human -->
                  </gramGrp>
                  <orth xml:lang="mix">tsí'i kuena</orth>
                  <note cert="medium">Alternatively the pronoun could be <oRef>kuena</oRef>.</note>
               </form>
               
               <!-- 3PL.ANML  -->
               <form type="inflected">
                  <gramGrp>
                     <per>3</per>
                     <number norm="plural">pl</number>
                     <gen cert="medium" norm="animal">animl</gen>
                     <gram type="register" norm="informal">inf</gram>
                  </gramGrp>
                  <orth xml:lang="mix">tsí'i kueti</orth>
                  <note xml:lang="en">The base form of the verb used with the enclitic 'animal' is the same as that of the rest of the 3rd person plural forms. This pattern of adding the clitic seen in the singular form to the plural marker to form the specific plural pronoun is also true for enclitics for the general pronoun <oRef xml:lang="mix">kueña</oRef>; '<gloss>children</gloss>', <oRef xml:lang="mix">kuetsi</oRef>;  '<gloss>wood</gloss>', <oRef xml:lang="mix">kuetu</oRef>; '<gloss>spherical</gloss>', <oRef xml:lang="mix">kueti</oRef> '<gloss>deity</gloss>', <oRef xml:lang="mix">kueya</oRef>; '<gloss>water/liquid</gloss>' <oRef xml:lang="mix">kuera</oRef>; thus the form for animal should be consulted when looking up the inflectio of any of the aforementioned. Note however that this is not the case for the alternative 3rd person pronoun <oRef xml:lang="mix">kui</oRef>, or its free variant <oRef xml:lang="mix">vi</oRef> which may be used for both singular or plural.</note>
               </form>
                        
            </form>
            
            <form type="paradigm" subtype="past">
               <!--PAST/COMPLETIVE  -->
               
               <gramGrp>
                  <tns>past</tns>
                  <gram type="aspect" norm="completive">cmpl</gram>
                  <mood norm="indicative">indic</mood>
               </gramGrp>
               
               <!-- 1S -->
               <form type="inflected">
                  <orth xml:lang="mix">ntsi'i</orth>
                  <pron xml:lang="mix" notation="ipa">ntsìʔì</pron>
                  <gramGrp>
                     <per>1</per>
                     <number norm="singular">sg</number>
                  </gramGrp>
                  <gloss xml:lang="en">I drank</gloss>
                  <gloss xml:lang="es">bibí</gloss>
               </form>
               
               <!-- 2S.INF -->
               <form type="inflected">
                  <orth xml:lang="mix">ntsi'u</orth>
                  <gramGrp>
                     <per>2</per>
                     <number norm="singular">sg</number>
                     <gram type="register" norm="informal">inf</gram>
                  </gramGrp>
                  <gloss xml:lang="en"></gloss>
                  <gloss xml:lang="es"></gloss>
               </form>
               
               <!-- 2S.FORM -->
               <form type="inflected">
                  <orth xml:lang="mix">ntsi'i ni</orth>
                  <gramGrp>
                     <per>2</per>
                     <number norm="singular">sg</number>
                     <gram type="register" norm="formal">form</gram>
                  </gramGrp>
                  <gloss xml:lang="en"></gloss>
                  <gloss xml:lang="es"></gloss>
               </form>            
               
               <!-- 3S.INF  -->
               <form type="inflected">
                  <orth xml:lang="mix">ntsi'a</orth>
                  <gramGrp>
                     <per>3</per>
                     <number norm="singular">sg</number>
                     <gram type="register" norm="informal">inf</gram>
                  </gramGrp>
                  <gloss xml:lang="en"></gloss>
                  <gloss xml:lang="es"></gloss>
               </form>
               
               <!-- 3S.ANML  -->
               <form type="inflected">
                  <orth xml:lang="mix" cert="high">ntsi'i ti</orth>
                  <gramGrp>
                     <per>3</per>
                     <number norm="singular">sg</number>
                     <gen cert="medium">animl</gen>
                     <gram type="register" norm="informal">inf</gram>
                  </gramGrp>
                  <note xml:lang="en">The base form of the verb used with the enclitic 'animal' is the same as that of the formal masculine singular. This pattern is also true for enclitics for the general pronoun <oRef xml:lang="mix">ña</oRef>, '<gloss>child</gloss>' <oRef xml:lang="mix">tsi</oRef>; '<gloss>wood</gloss>' <oRef xml:lang="mix">tu</oRef>; '<gloss>spherical</gloss>' <oRef xml:lang="mix">ti</oRef>; '<gloss>deity</gloss>' <oRef xml:lang="mix">ya</oRef>; '<gloss>water/liquid</gloss>' <oRef xml:lang="mix">ra</oRef>; (<gloss>3.inf</gloss> <oRef xml:lang="mix">kui</oRef> or its free variant <oRef xml:lang="mix">vi</oRef>), thus the form for animal should be consulted when looking up the inflection of any of the aforementioned.</note>
               </form>
               
               <!-- 3S.FORM.M -->
               <form type="inflected">
                  <orth xml:lang="mix">ntsi'i ra</orth>
                  <gramGrp>
                     <per>3</per>
                     <number norm="singular">sg</number>
                     <gen norm="masculine">masc</gen>
                     <gram type="register" norm="formal">form</gram>
                  </gramGrp>
                  <gloss xml:lang="en"></gloss>
                  <gloss xml:lang="es"></gloss>
               </form>
               
               <!-- 3S.FORM.F  -->
               <form type="inflected">
                  <orth xml:lang="mix">ntsi'á</orth>
                  <orth xml:lang="mix">ntsi'a</orth>
                  <gramGrp>
                     <per>3</per>
                     <number norm="singular">sg</number>
                     <gen norm="feminine">fem</gen>
                     <gram type="register" norm="formal">form</gram>
                  </gramGrp>
                  <gloss xml:lang="en"></gloss>
                  <gloss xml:lang="es"></gloss>
               </form>
               
               <!--  1PL.EXCL -->
               <form type="inflected">
                  <orth xml:lang="mix">ntsi'i kue</orth>
                  <gramGrp>
                     <per>1</per>
                     <number norm="plural">pl</number>
                     <gram type="inclusivity" norm="exclusive">excl</gram>
                  </gramGrp>
                  <gloss xml:lang="en"></gloss>
                  <gloss xml:lang="es"></gloss>
               </form>
               
               <!-- 1PL.INCL -->
               <form type="inflected">
                  <orth xml:lang="mix">ntsi'o</orth>
                  <gramGrp>
                     <per>1</per>
                     <number norm="plural">pl</number>
                     <gram type="inclusivity" norm="inclusive">incl</gram>
                  </gramGrp>
                  <gloss xml:lang="en"></gloss>
                  <gloss xml:lang="es"></gloss>
               </form>
               
               <!-- 2PL.INF -->
               <form type="inflected">
                  <orth xml:lang="mix">ntsi'i kueyu</orth>
                  <gramGrp>
                     <per>2</per>
                     <number norm="plural">pl</number>
                     <gram type="register" norm="informal">inf</gram>
                  </gramGrp>
                  <gloss xml:lang="en"></gloss>
                  <gloss xml:lang="es"></gloss>
               </form>
               
               <!-- 2PL.FORM -->
               <form type="inflected">
                  <orth xml:lang="mix">ntsi'i kueni</orth>
                  <gramGrp>
                     <per>2</per>
                     <number norm="plural">pl</number>
                     <gram type="register" norm="formal">form</gram>
                  </gramGrp>
                  <gloss xml:lang="en"></gloss>
                  <gloss xml:lang="es"></gloss>
               </form>
               
               <!--  3PL.INF-->
               <form type="inflected">
                  <orth xml:lang="mix">ntsi'i kueyi</orth>
                  <gramGrp>
                     <per>3</per>
                     <number norm="plural">pl</number>
                     <gram type="register" norm="informal">inf</gram>
                  </gramGrp>
                  <gloss xml:lang="en"></gloss>
                  <gloss xml:lang="es"></gloss>
               </form>
               
               <!-- 3PL.FORM.M -->
               <form type="inflected">
                  <orth xml:lang="mix">ntsi'i kuera</orth>
                  <gramGrp>
                     <per>3</per>
                     <number norm="plural">pl</number>
                     <gen norm="masculine">masc</gen>
                     <gram type="register" norm="formal">form</gram>
                  </gramGrp>
                  <gloss xml:lang="en"></gloss>
                  <gloss xml:lang="es"></gloss>
               </form>
               
               <!-- 3PL.FORM.F-->
               <form type="inflected">
                  <orth xml:lang="mix">ntsi'i kueñá</orth>
                  <gramGrp>
                     <per>3</per>
                     <number norm="plural">pl</number>
                     <gen norm="feminine">fem</gen>
                     <gram type="register" norm="formal">form</gram>
                  </gramGrp>
                  <gloss xml:lang="en"></gloss>
                  <gloss xml:lang="es"></gloss>
               </form>
               
               <!-- 3PL.FORM.ALL.HUM -->
               <form type="inflected">
                  <orth xml:lang="mix">ntsi'i kuena</orth>
                  <gramGrp>
                     <per>3</per>
                     <number norm="plural">pl</number>
                     <gram type="inclusivity" norm="inclusive">incl</gram>
                     <gram type="register" norm="formal">form</gram>
                     <!-- human -->
                  </gramGrp>
                  <note cert="medium">Alternatively the pronoun could be <oRef>kuena</oRef>.</note>
               </form>
               
               <!-- 3PL.ANML  -->
               <form type="inflected">
                  <orth xml:lang="mix">ntsi'i kueti</orth>
                  <gramGrp>
                     <per>3</per>
                     <number norm="plural">pl</number>
                     <gen cert="medium">animl</gen>
                     <gram type="register" norm="informal">inf</gram>
                  </gramGrp>
                  <note xml:lang="en">The base form of the verb used with the enclitic 'animal' is the same as that of the rest of the 3rd person plural forms. This pattern of adding the clitic seen in the singular form to the plural marker to form the specific plural pronoun is also true for enclitics for the general pronoun <oRef xml:lang="mix">kueña</oRef>;, '<gloss>children</gloss>', <oRef xml:lang="mix">kuetsi</oRef>;  '<gloss>wood</gloss>', <oRef xml:lang="mix">kuetu</oRef>; '<gloss>spherical</gloss>', <oRef xml:lang="mix">kueti</oRef> '<gloss>deity</gloss>', <oRef xml:lang="mix">kueya</oRef>;, '<gloss>water/liquid</gloss>' <oRef xml:lang="mix">kuera</oRef>;, thus the form for animal should be consulted when looking up the inflectio of any of the aforementioned. Note however that this is not the case for the alternative 3rd person pronoun <oRef xml:lang="mix">kui</oRef>, or its free variant <oRef xml:lang="mix">vi</oRef> which may be used for both singular or plural.</note>
               </form>
               
               
               
            </form>
            
            <form type="paradigm" subtype="future">
               <!-- FUTURE/POTENTIVE -->
               
               <gramGrp>
                  <tns>future</tns>
                  <gram type="aspect" norm="potential">pot</gram>
                  <mood norm="indicative">indic</mood>
               </gramGrp>
               
               <!-- 1S -->
               <form type="inflected">
                  <orth xml:lang="mix">kunko'o̱</orth>
                  <orth xml:lang="mix" type="antiquated">kunko'o</orth> 
                  <pron xml:lang="mix" notation="ipa"/><!-- 1sg is important to get pron because the tone affects the inflection -->
                  <gramGrp>
                     <per>1</per>
                     <number norm="singular">sg</number>
                  </gramGrp>
                  <gloss xml:lang="en"></gloss>
                  <gloss xml:lang="es"></gloss>
               </form>
               
               <!-- 2S.INF -->
               <form type="inflected">
                  <orth xml:lang="mix" cert="high">kunko'o ku</orth>
                  <gramGrp>
                     <per>2</per>
                     <number norm="singular">sg</number>
                     <gram type="register" norm="informal">inf</gram>
                  </gramGrp>
                  <gloss xml:lang="en"></gloss>
                  <gloss xml:lang="es"></gloss>
               </form>
               
               <!-- 2S.FORM -->
               <form type="inflected">
                  <orth xml:lang="mix" cert="high">kunko'o ni</orth>
                  <gramGrp>
                     <per>2</per>
                     <number norm="singular">sg</number>
                     <gram type="register" norm="formal">form</gram>
                  </gramGrp>
                  <gloss xml:lang="en"></gloss>
                  <gloss xml:lang="es"></gloss>
               </form>            
               
               <!-- 3S.INF  -->
               <form type="inflected">
                  <orth xml:lang="mix" cert="high">kunko'i</orth>
                  <gramGrp>
                     <per>3</per>
                     <number norm="singular">sg</number>
                     <gram type="register" norm="informal">inf</gram>
                  </gramGrp>
                  <gloss xml:lang="en"></gloss>
                  <gloss xml:lang="es"></gloss>
               </form>
               
               <!-- 3S.ANML  -->
               <form type="inflected">
                  <orth xml:lang="mix">kunko'o ti</orth>
                  <gramGrp>
                     <per>3</per>
                     <number norm="singular">sg</number>
                     <gen cert="medium">animl</gen>
                     <gram type="register" norm="informal">inf</gram>
                  </gramGrp>
                  <note xml:lang="en">The base form of the verb used with the enclitic 'animal' is the same as that of the formal masculine singular. This pattern is also true for enclitics for the general pronoun <oRef xml:lang="mix">ña</oRef>, '<gloss>child</gloss>' <oRef xml:lang="mix">tsi</oRef>; '<gloss>wood</gloss>' <oRef xml:lang="mix">tu</oRef>; '<gloss>spherical</gloss>' <oRef xml:lang="mix">ti</oRef>; '<gloss>deity</gloss>' <oRef xml:lang="mix">ya</oRef>; '<gloss>water/liquid</gloss>' <oRef xml:lang="mix">ra</oRef>; (<gloss>3.inf</gloss> <oRef xml:lang="mix">kui</oRef> or its free variant <oRef xml:lang="mix">vi</oRef>), thus the form for animal should be consulted when looking up the inflection of any of the aforementioned.</note>
               </form>
               
               <!-- 3S.FORM.M -->
               <form type="inflected">
                  <orth xml:lang="mix">kunko'o ra</orth>
                  <gramGrp>
                     <per>3</per>
                     <number norm="singular">sg</number>
                     <gen norm="masculine">masc</gen>
                     <gram type="register" norm="formal">form</gram>
                  </gramGrp>
                  <gloss xml:lang="en"></gloss>
                  <gloss xml:lang="es"></gloss>
               </form>
               
               <!-- 3S.FORM.F  -->
               <form type="inflected">
                  <orth xml:lang="mix">kunko'í</orth>
                  <orth xml:lang="mix" type="antiquated">kunko'i</orth>
                  <gramGrp>
                     <per>3</per>
                     <number norm="singular">sg</number>
                     <gen norm="feminine">fem</gen>
                     <gram type="register" norm="formal">form</gram>
                  </gramGrp>
                  <gloss xml:lang="en"></gloss>
                  <gloss xml:lang="es"></gloss>
               </form>
               
               <!--  1PL.EXCL -->
               <form type="inflected">
                  <orth xml:lang="mix">kunko'o kue</orth>
                  <gramGrp>
                     <per>1</per>
                     <number norm="plural">pl</number>
                     <gram type="inclusivity" norm="exclusive">excl</gram>
                  </gramGrp>
                  <gloss xml:lang="en"></gloss>
                  <gloss xml:lang="es"></gloss>
               </form>
               
               <!-- 1PL.INCL -->
               <form type="inflected">
                  <orth xml:lang="mix">kunko'o</orth>
                  <gramGrp>
                     <per>1</per>
                     <number norm="plural">pl</number>
                     <gram type="inclusivity" norm="inclusive">incl</gram>
                  </gramGrp>
                  <gloss xml:lang="en"></gloss>
                  <gloss xml:lang="es"></gloss>
               </form>
               
               <!-- 2PL.INF -->
               <form type="inflected">
                  <orth xml:lang="mix">kunko'o kueyu</orth>
                  <gramGrp>
                     <per>2</per>
                     <number norm="plural">pl</number>
                     <gram type="register" norm="informal">inf</gram>
                  </gramGrp>
                  <gloss xml:lang="en"></gloss>
                  <gloss xml:lang="es"></gloss>
               </form>
               
               <!-- 2PL.FORM -->
               <form type="inflected">
                  <orth xml:lang="mix">kunko'o kueni</orth>
                  <gramGrp>
                     <per>2</per>
                     <number norm="plural">pl</number>
                     <gram type="register" norm="formal">form</gram>
                  </gramGrp>
                  <gloss xml:lang="en"></gloss>
                  <gloss xml:lang="es"></gloss>
               </form>
               
               <!--  3PL.INF-->
               <form type="inflected">
                  <orth xml:lang="mix">kunko'o kueyi</orth>
                  <gramGrp>
                     <per>3</per>
                     <number norm="plural">pl</number>
                     <gram type="register" norm="informal">inf</gram>
                  </gramGrp>
                  <gloss xml:lang="en"></gloss>
                  <gloss xml:lang="es"></gloss>
               </form>
               
               <!-- 3PL.FORM.M -->
               <form type="inflected">
                  <orth xml:lang="mix">kunko'o kuera</orth>
                  <gramGrp>
                     <per>3</per>
                     <number norm="plural">pl</number>
                     <gen norm="masculine">masc</gen>
                     <gram type="register" norm="formal">form</gram>
                  </gramGrp>
                  <gloss xml:lang="en"></gloss>
                  <gloss xml:lang="es"></gloss>
               </form>
               
               <!-- 3PL.FORM.F-->
               <form type="inflected">
                  <orth xml:lang="mix">kunko'o kueñá</orth>
                  <gramGrp>
                     <per>3</per>
                     <number norm="plural">pl</number>
                     <gen norm="feminine">fem</gen>
                     <gram type="register" norm="formal">form</gram>
                  </gramGrp>
                  <gloss xml:lang="en"></gloss>
                  <gloss xml:lang="es"></gloss>
               </form>
               
               <!-- 3PL.FORM.ALL.HUM -->
               <form type="inflected">
                  <orth xml:lang="mix">kunko'o kuena</orth>
                  <gramGrp>
                     <per>3</per>
                     <number norm="plural">pl</number>
                     <gram type="inclusivity" norm="inclusive">incl</gram>
                     <gram type="register" norm="formal">form</gram>
                     <!-- human -->
                  </gramGrp>
                  <gloss xml:lang="en"></gloss>
                  <gloss xml:lang="es"></gloss>
               </form>
               
               <!-- 3PL.ANML  -->
               <form type="inflected">
                  <orth xml:lang="mix">kunko'o kueti</orth>
                  <gramGrp>
                     <per>3</per>
                     <number norm="plural">pl</number>
                     <gen cert="medium">animl</gen>
                     <gram type="register" norm="informal">inf</gram>
                  </gramGrp>
                  <note xml:lang="en">The base form of the verb used with the enclitic 'animal' is the same as that of the rest of the 3rd person plural forms. This pattern of adding the clitic seen in the singular form to the plural marker to form the specific plural pronoun is also true for enclitics for the general pronoun <oRef xml:lang="mix">kueña</oRef>;, '<gloss>children</gloss>', <oRef xml:lang="mix">kuetsi</oRef>;  '<gloss>wood</gloss>', <oRef xml:lang="mix">kuetu</oRef>; '<gloss>spherical</gloss>', <oRef xml:lang="mix">kueti</oRef> '<gloss>deity</gloss>', <oRef xml:lang="mix">kueya</oRef>; '<gloss>water/liquid</gloss>' <oRef xml:lang="mix">kuera</oRef>; thus the form for animal should be consulted when looking up the inflectio of any of the aforementioned. Note however that this is not the case for the alternative 3rd person pronoun <oRef xml:lang="mix">kui</oRef>, or its free variant <oRef xml:lang="mix">vi</oRef> which may be used for both singular or plural.</note>
               </form>
               
               <form type="paradigm" subtype="imperative">
                  <!-- IMPERATIVE/HORATIVE: 
                     Note, certain persons are commanded using the normal imperative 'do X', and others the hortative, which is done using the subjunctive particle 'let's do X' -->
                  
                  <gramGrp>
                     <mood norm="imperative">imper</mood>
                  </gramGrp>     
                  
                  <!-- 2S.INF -->
                  <form type="inflected">
                     <orth xml:lang="mix">ko'o</orth>
                     <gramGrp>
                        <per>2</per>
                        <number norm="singular">sg</number>
                        <gram type="register" norm="informal">inf</gram>
                     </gramGrp>
                  </form>
                  
                  <!-- 2S.FORM -->
                  <form type="inflected">
                     <orth xml:lang="mix">ko'o ni</orth>
                     <gramGrp>
                        <per>2</per>
                        <number norm="singular">sg</number>
                        <gram type="register" norm="formal">form</gram>
                     </gramGrp>
                  </form>            
                         
                  <!--  1PL.EXCL -->
                  <form type="inflected">
                     <orth xml:lang="mix">nako'o kue</orth>
                     <orth xml:lang="mix" type="variant">na ko'o kue</orth>
                     <gramGrp>
                        <per>1</per>
                        <number norm="plural">pl</number>
                        <gram type="inclusivity" norm="exclusive">excl</gram>
                        <mood cert="medium" norm="hortative">hort</mood>
                     </gramGrp>
                  </form>
                  
                  <!-- 1PL.INCL -->
                  <form type="inflected">
                     <orth xml:lang="mix">nako'o</orth>
                     <orth xml:lang="mix" type="variant">na ko'o</orth>
                     <gramGrp>
                        <per>1</per>
                        <number norm="plural">pl</number>
                        <gram type="inclusivity" norm="inclusive">incl</gram>
                     </gramGrp>
                  </form>
                  
                  <!-- 2PL.INF -->
                  <form type="inflected">
                     <orth xml:lang="mix">nako'o kueyu</orth>
                     <orth xml:lang="mix" type="variant">na ko'o kueyu</orth>
                     <gramGrp>
                        <per>2</per>
                        <number norm="plural">pl</number>
                        <gram type="register" norm="informal">inf</gram>
                        <gram type="voice">imper</gram>
                     </gramGrp>
                  </form>
                  
                  <!-- 2PL.FORM -->
                  <form type="inflected">
                     <orth xml:lang="mix">nako'o kueni</orth>
                     <orth xml:lang="mix" type="variant">na ko'o kueni</orth>
                     <gramGrp>
                        <per>2</per>
                        <number norm="plural">pl</number>
                        <gram type="register" norm="formal">form</gram>
                        <gram type="voice">imper</gram>
                     </gramGrp>
                  </form>            
               </form>
            </form>
            
            <form type="paradigm" subtype="imperfect">
               <!-- IMPERF/HAB -->
               
               <gramGrp>
                  <tns>past</tns>
                  <gram type="aspect">imperf</gram>
                  <mood norm="indicative">indic</mood>
               </gramGrp>
               
               <!-- 1S -->
               <form type="inflected">
                  <orth xml:lang="mix">ntsitsi'i</orth>
                  <gramGrp>
                     <per>1</per>
                     <number norm="singular">sg</number>
                  </gramGrp>
                  <gloss xml:lang="en"></gloss>
                  <gloss xml:lang="es"></gloss>
               </form>
               
               <!-- 2S.INF -->
               <form type="inflected">
                  <orth xml:lang="mix">ntsitsi'u</orth>
                  <gramGrp>
                     <per>2</per>
                     <number norm="singular">sg</number>
                     <gram type="register" norm="informal">inf</gram>
                  </gramGrp>
                  <gloss xml:lang="en"></gloss>
                  <gloss xml:lang="es"></gloss>
               </form>
               
               <!-- 2S.FORM -->
               <form type="inflected">
                  <orth xml:lang="mix">ntsitsi'i ni</orth>
                  <gramGrp>
                     <per>2</per>
                     <number norm="singular">sg</number>
                     <gram type="register" norm="formal">form</gram>
                  </gramGrp>
                  <gloss xml:lang="en"></gloss>
                  <gloss xml:lang="es"></gloss>
               </form>            
               
               <!-- 3S.INF  -->
               <form type="inflected">
                  <orth xml:lang="mix">ntsitsi'a</orth>
                  <gramGrp>
                     <per>3</per>
                     <number norm="singular">sg</number>
                     <gram type="register" norm="informal">inf</gram>
                  </gramGrp>
                  <gloss xml:lang="en"></gloss>
                  <gloss xml:lang="es"></gloss>
               </form>
               
               <!-- 3S.ANML  -->
               <form type="inflected">
                  <orth xml:lang="mix">ntsitsi'i ti</orth>
                  <gramGrp>
                     <per>3</per>
                     <number norm="singular">sg</number>
                     <gen cert="medium">animl</gen>
                     <gram type="register" norm="informal">inf</gram>
                  </gramGrp>
                  <note xml:lang="en">The base form of the verb used with the enclitic 'animal' is the same as that of the formal masculine singular. This pattern is also true for enclitics for the general pronoun <oRef xml:lang="mix">ña</oRef>; '<gloss>child</gloss>' <oRef xml:lang="mix">tsi</oRef>; '<gloss>wood</gloss>' <oRef xml:lang="mix">tu</oRef>; '<gloss>spherical</gloss>' <oRef xml:lang="mix">ti</oRef>; '<gloss>deity</gloss>' <oRef xml:lang="mix">ya</oRef>; '<gloss>water/liquid</gloss>' <oRef xml:lang="mix">ra</oRef>; (<gloss>3.inf</gloss> <oRef xml:lang="mix">kui</oRef> or its free variant <oRef xml:lang="mix">vi</oRef>), thus the form for animal should be consulted when looking up the inflection of any of the aforementioned.</note>
               </form>
               
               <!-- 3S.FORM.M -->
               <form type="inflected">
                  <orth xml:lang="mix">ntsitsi'i ra</orth>
                  <gramGrp>
                     <per>3</per>
                     <number norm="singular">sg</number>
                     <gen norm="masculine">masc</gen>
                     <gram type="register" norm="formal">form</gram>
                  </gramGrp>
                  <gloss xml:lang="en"></gloss>
                  <gloss xml:lang="es"></gloss>
               </form>
               
               <!-- 3S.FORM.F  -->
               <form type="inflected">
                  <orth xml:lang="mix">ntsitsi'á</orth>
                  <gramGrp>
                     <per>3</per>
                     <number norm="singular">sg</number>
                     <gen norm="feminine">fem</gen>
                     <gram type="register" norm="formal">form</gram>
                  </gramGrp>
                  <gloss xml:lang="en"></gloss>
                  <gloss xml:lang="es"></gloss>
               </form>
               
               <!--  1PL.EXCL -->
               <form type="inflected">
                  <orth xml:lang="mix">ntsitsi'i kue</orth>
                  <gramGrp>
                     <per>1</per>
                     <number norm="plural">pl</number>
                     <gram type="inclusivity" norm="exclusive">excl</gram>
                  </gramGrp>
                  <gloss xml:lang="en"></gloss>
                  <gloss xml:lang="es"></gloss>
               </form>
               
               <!-- 1PL.INCL -->
               <form type="inflected">
                  <orth xml:lang="mix">ntsitsi'o</orth>
                  <gramGrp>
                     <per>1</per>
                     <number norm="plural">pl</number>
                     <gram type="inclusivity" norm="inclusive">incl</gram>
                  </gramGrp>
                  <gloss xml:lang="en"></gloss>
                  <gloss xml:lang="es"></gloss>
               </form>
               
               <!-- 2PL.INF -->
               <form type="inflected">
                  <orth xml:lang="mix">ntsitsi'i kueyu</orth>
                  <gramGrp>
                     <per>2</per>
                     <number norm="plural">pl</number>
                     <gram type="register" norm="informal">inf</gram>
                  </gramGrp>
                  <gloss xml:lang="en"></gloss>
                  <gloss xml:lang="es"></gloss>
               </form>
               
               <!-- 2PL.FORM -->
               <form type="inflected">
                  <orth xml:lang="mix">ntsitsi'i kueni</orth>
                  <gramGrp>
                     <per>2</per>
                     <number norm="plural">pl</number>
                     <gram type="register" norm="formal">form</gram>
                  </gramGrp>
                  <gloss xml:lang="en"></gloss>
                  <gloss xml:lang="es"></gloss>
               </form>
               
               <!--  3PL.INF-->
               <form type="inflected">
                  <orth xml:lang="mix">ntsitsi'i kueyi</orth>
                  <gramGrp>
                     <per>3</per>
                     <number norm="plural">pl</number>
                     <gram type="register" norm="informal">inf</gram>
                  </gramGrp>
                  <gloss xml:lang="en"></gloss>
                  <gloss xml:lang="es"></gloss>
               </form>
               
               <!-- 3PL.FORM.M -->
               <form type="inflected">
                  <orth xml:lang="mix">ntsitsi'i kuera</orth>
                  <gramGrp>
                     <per>3</per>
                     <number norm="plural">pl</number>
                     <gen norm="masculine">masc</gen>
                     <gram type="register" norm="formal">form</gram>
                  </gramGrp>
                  <gloss xml:lang="en"></gloss>
                  <gloss xml:lang="es"></gloss>
               </form>
               
               <!-- 3PL.FORM.F-->
               <form type="inflected">
                  <orth xml:lang="mix">ntsitsi'i kuená</orth>
                  <gramGrp>
                     <per>3</per>
                     <number norm="plural">pl</number>
                     <gen norm="feminine">fem</gen>
                     <gram type="register" norm="formal">form</gram>
                  </gramGrp>
                  <gloss xml:lang="en"></gloss>
                  <gloss xml:lang="es"></gloss>
               </form>
               
               <!-- 3PL.FORM.ALL.HUM -->
               <form type="inflected">
                  <orth xml:lang="mix">ntsitsi'i kuena</orth>
                  <gramGrp>
                     <per>3</per>
                     <number norm="plural">pl</number>
                     <gram type="inclusivity" norm="inclusive">incl</gram>
                     <gram type="register" norm="formal">form</gram>
                     <!-- human -->
                  </gramGrp>
                  <gloss xml:lang="en"></gloss>
                  <gloss xml:lang="es"></gloss>
               </form>
               
               <!-- 3PL.ANML  -->
               <form type="inflected">
                  <orth xml:lang="mix">ntsitsi'i kueti</orth>
                  <gramGrp>
                     <per>3</per>
                     <number norm="plural">pl</number>
                     <gen cert="medium">animl</gen>
                     <gram type="register" norm="informal">inf</gram>
                  </gramGrp>
                  <note xml:lang="en">The base form of the verb used with the enclitic 'animal' is the same as that of the rest of the 3rd person plural forms. This pattern of adding the clitic seen in the singular form to the plural marker to form the specific plural pronoun is also true for enclitics for the general pronoun <oRef xml:lang="mix">kueña</oRef>; '<gloss>children</gloss>' <oRef xml:lang="mix">kuetsi</oRef>;  '<gloss>wood</gloss>' <oRef xml:lang="mix">kuetu</oRef>; '<gloss>spherical</gloss>' <oRef xml:lang="mix">kueti</oRef>; '<gloss>deity</gloss>' <oRef xml:lang="mix">kueya</oRef>; '<gloss>water/liquid</gloss>' <oRef xml:lang="mix">kuera</oRef>; thus the form for animal should be consulted when looking up the inflectio of any of the aforementioned. Note however that this is not the case for the alternative 3rd person pronoun <oRef xml:lang="mix">kui</oRef>, or its free variant <oRef xml:lang="mix">vi</oRef> which may be used for both singular or plural.</note>
               </form>
            </form>
            
            <!-- possibly add for modal forms also (need more info on the stem pattern) -->
            
            <!-- also possible is negative verbs, as certain verbs (though not all) may be inflected via tone to denote negation -->
            

         </entry>
         
         
         
  
         <entry xml:lang="mix" xml:id="sleep-V-paradigm-MIX">
            <form type="lemma">
               <orth xml:lang="mix">kusu</orth>
            </form>
            <gramGrp>
               <pos>verb</pos>
            </gramGrp>
            
            <form type="paradigm" subtype="present"> 
               <!-- PRESENT/INCOMPLETIVE -->
               <gramGrp>
                  <tns norm="present">pres</tns>
                  <gram type="aspect" norm="incompletive">incmpl</gram>
                  <mood norm="indicative">indic</mood>
               </gramGrp>
               
               <!-- 1S -->
               <form type="inflected">
                  <orth xml:lang="mix">kíxi yu</orth>
                  <pron xml:lang="mix" notation="ipa">kíʃì jù</pron>
                  <gramGrp>
                     <per>1</per>
                     <number norm="singular">sg</number>
                  </gramGrp>
                  <gloss xml:lang="en">I'm sleeping</gloss>
                  <gloss xml:lang="es">estoy durmiendo</gloss>
               </form>
               
               <!-- 2S -->
               <form type="inflected">
                  <orth xml:lang="mix">kíxu</orth>
                  <gramGrp>
                     <per>2</per>
                     <number norm="singular">sg</number>
                     <gram type="register" norm="informal">inf</gram>
                  </gramGrp>
                  <gloss xml:lang="en">you're sleeping</gloss>
                  <gloss xml:lang="en">you are sleeping</gloss>
                  <gloss xml:lang="es">estas durmiendo</gloss>
               </form>

               
               <!-- 2S.FORM -->
               <form type="inflected">
                  <orth xml:lang="mix">kíxi ni</orth>
                  <gramGrp>
                     <per>2</per>
                     <number norm="singular">sg</number>
                     <gram type="register" norm="formal">form</gram>
                  </gramGrp>
                  <gloss xml:lang="en"></gloss>
                  <gloss xml:lang="es"></gloss>
               </form>            
               
               <!-- 3S.INF  -->
               <form type="inflected">
                  <orth xml:lang="mix">kixa</orth>
                  <gramGrp>
                     <per>3</per>
                     <number norm="singular">sg</number>
                     <gram type="register" norm="informal">inf</gram>
                  </gramGrp>
                  <gloss xml:lang="en"></gloss>
                  <gloss xml:lang="es"></gloss>
               </form>
               
               <!-- 3S.ANML  -->
               <form type="inflected">
                  <orth xml:lang="mix" cert="low">kíxi ti</orth>
                  <gramGrp>
                     <per>3</per>
                     <number norm="singular">sg</number>
                     <gen cert="medium">animl</gen>
                     <gram type="register" norm="informal">inf</gram>
                  </gramGrp>
                  <gloss xml:lang="en"></gloss>
                  <gloss xml:lang="es"></gloss>
               </form>
               
               <!-- 3S.FORM.M -->
               <form type="inflected">
                  <orth xml:lang="mix">kíxi ra</orth>
                  <gramGrp>
                     <per>3</per>
                     <number norm="singular">sg</number>
                     <gen norm="masculine">masc</gen>
                     <gram type="register" norm="formal">form</gram>
                  </gramGrp>
                  <gloss xml:lang="en">he's sleeping</gloss>
                  <gloss xml:lang="es">él está durmiendo</gloss>
               </form>
               
               <!-- 3S.FORM.F  -->
               <form type="inflected">
                  <orth xml:lang="mix">kíxá</orth>
                  <gramGrp>
                     <per>3</per>
                     <number norm="singular">sg</number>
                     <gen norm="feminine">fem</gen>
                     <gram type="register" norm="formal">form</gram>
                  </gramGrp>
                  <gloss xml:lang="en">she's sleeping</gloss>
                  <gloss xml:lang="es">ella está durmiendo</gloss>
               </form>
               
               <!--  1PL.EXCL -->
               <form type="inflected">
                  <orth xml:lang="mix">kíxi kue</orth>
                  <gramGrp>
                     <per>1</per>
                     <number norm="plural">pl</number>
                     <gram type="inclusivity" norm="exclusive">excl</gram>
                  </gramGrp>
                  <gloss xml:lang="en"></gloss>
                  <gloss xml:lang="es"></gloss>
               </form>
               
               <!-- 1PL.INCL -->
               <form type="inflected">
                  <orth xml:lang="mix">kíxi ko</orth>
                  <gramGrp>
                     <per>1</per>
                     <number norm="plural">pl</number>
                     <gram type="inclusivity" norm="inclusive">incl</gram>
                  </gramGrp>
                  <gloss xml:lang="en"></gloss>
                  <gloss xml:lang="es"></gloss>
               </form>
               
               <!-- 2PL.INF -->
               <form type="inflected">
                  <orth xml:lang="mix"></orth>
                  <gramGrp>
                     <per>2</per>
                     <number norm="plural">pl</number>
                     <gram type="register" norm="informal">inf</gram>
                  </gramGrp>
                  <gloss xml:lang="en"></gloss>
                  <gloss xml:lang="es"></gloss>
               </form>
               
               <!-- 2PL.FORM -->
               <form type="inflected">
                  <orth xml:lang="mix"></orth>
                  <gramGrp>
                     <per>2</per>
                     <number norm="plural">pl</number>
                     <gram type="register" norm="formal">form</gram>
                  </gramGrp>
                  <gloss xml:lang="en"></gloss>
                  <gloss xml:lang="es"></gloss>
               </form>
               
               <!--  3PL.INF-->
               <form type="inflected">
                  <orth xml:lang="mix"></orth>
                  <gramGrp>
                     <per>3</per>
                     <number norm="plural">pl</number>
                     <gram type="register" norm="informal">inf</gram>
                  </gramGrp>
                  <gloss xml:lang="en"></gloss>
                  <gloss xml:lang="es"></gloss>
               </form>
               
               <!-- 3PL.FORM.M -->
               <form type="inflected">
                  <orth xml:lang="mix"></orth>
                  <gramGrp>
                     <per>3</per>
                     <number norm="plural">pl</number>
                     <gen norm="masculine">masc</gen>
                     <gram type="register" norm="formal">form</gram>
                  </gramGrp>
                  <gloss xml:lang="en"></gloss>
                  <gloss xml:lang="es"></gloss>
               </form>
               
               <!-- 3PL.FORM.F-->
               <form type="inflected">
                  <orth xml:lang="mix"></orth>
                  <gramGrp>
                     <per>3</per>
                     <number norm="plural">pl</number>
                     <gen norm="feminine">fem</gen>
                     <gram type="register" norm="formal">form</gram>
                  </gramGrp>
                  <gloss xml:lang="en"></gloss>
                  <gloss xml:lang="es"></gloss>
               </form>
               
               <!-- 3PL.FORM.ALL.HUM -->
               <form type="inflected">
                  <orth xml:lang="mix"></orth>
                  <gramGrp>
                     <per>3</per>
                     <number norm="plural">pl</number>
                     <gram type="inclusivity" norm="inclusive">incl</gram>
                     <gram type="register" norm="formal">form</gram>
                     <!-- human -->
                  </gramGrp>
                  <note cert="medium">Alternatively the pronoun could be <oRef>kuena</oRef>.</note>
               </form>
               
               <!-- 3PL.ANML  -->
               <form type="inflected">
                  <orth xml:lang="mix"></orth>
                  <gramGrp>
                     <per>3</per>
                     <number norm="plural">pl</number>
                     <gen cert="medium">animl</gen>
                     <gram type="register" norm="informal">inf</gram>
                  </gramGrp>
 
               </form>
               
            </form>
            
            <form type="paradigm" subtype="past">
               <!--PAST/COMPLETIVE  -->
               
               <gramGrp>
                  <tns>past</tns>
                  <gram type="aspect" norm="completive">cmpl</gram>
                  <mood norm="indicative">indic</mood>
               </gramGrp>
               
               <!-- 1S -->
               <form type="inflected">
                  <orth xml:lang="mix">nikixi yu</orth>
                  <pron xml:lang="mix" notation="ipa"></pron><!-- 1sg is important to get pron because the tone affects the inflection -->
                  <gramGrp>
                     <per>1</per>
                     <number norm="singular">sg</number>
                  </gramGrp>
                  <gloss xml:lang="en">I slept</gloss>
                  <gloss xml:lang="es">dormí</gloss>
               </form>
               
               <!-- 2S.INF -->
               <form type="inflected">
                  <orth xml:lang="mix"></orth>
                  <gramGrp>
                     <per>2</per>
                     <number norm="singular">sg</number>
                     <gram type="register" norm="informal">inf</gram>
                  </gramGrp>
                  <gloss xml:lang="en"></gloss>
                  <gloss xml:lang="es"></gloss>
               </form>
               
               <!-- 2S.FORM -->
               <form type="inflected">
                  <orth xml:lang="mix"></orth>
                  <gramGrp>
                     <per>2</per>
                     <number norm="singular">sg</number>
                     <gram type="register" norm="formal">form</gram>
                  </gramGrp>
                  <gloss xml:lang="en"></gloss>
                  <gloss xml:lang="es"></gloss>
               </form>            
               
               <!-- 3S.INF  -->
               <form type="inflected">
                  <orth xml:lang="mix"></orth>
                  <gramGrp>
                     <per>3</per>
                     <number norm="singular">sg</number>
                     <gram type="register" norm="informal">inf</gram>
                  </gramGrp>
                  <gloss xml:lang="en"></gloss>
                  <gloss xml:lang="es"></gloss>
               </form>
               
               <!-- 3S.ANML  -->
               <form type="inflected">
                  <orth xml:lang="mix"></orth>
                  <gramGrp>
                     <per>3</per>
                     <number norm="singular">sg</number>
                     <gen cert="medium">animl</gen>
                     <gram type="register" norm="informal">inf</gram>
                  </gramGrp>

               </form>
               
               <!-- 3S.FORM.M -->
               <form type="inflected">
                  <orth xml:lang="mix">nikixi ra</orth>
                  <gramGrp>
                     <per>3</per>
                     <number norm="singular">sg</number>
                     <gen norm="masculine">masc</gen>
                     <gram type="register" norm="formal">form</gram>
                  </gramGrp>
                  <gloss xml:lang="en">he slept</gloss>
                  <gloss xml:lang="es">él durmió</gloss>
               </form>
               
               <!-- 3S.FORM.F  -->
               <form type="inflected">
                  <orth xml:lang="mix"></orth>
                  <gramGrp>
                     <per>3</per>
                     <number norm="singular">sg</number>
                     <gen norm="feminine">fem</gen>
                     <gram type="register" norm="formal">form</gram>
                  </gramGrp>
                  <gloss xml:lang="en"></gloss>
                  <gloss xml:lang="es"></gloss>
               </form>
               
               <!--  1PL.EXCL -->
               <form type="inflected">
                  <orth xml:lang="mix"></orth>
                  <gramGrp>
                     <per>1</per>
                     <number norm="plural">pl</number>
                     <gram type="inclusivity" norm="exclusive">excl</gram>
                  </gramGrp>
                  <gloss xml:lang="en"></gloss>
                  <gloss xml:lang="es"></gloss>
               </form>
               
               <!-- 1PL.INCL -->
               <form type="inflected">
                  <orth xml:lang="mix"></orth>
                  <gramGrp>
                     <per>1</per>
                     <number norm="plural">pl</number>
                     <gram type="inclusivity" norm="inclusive">incl</gram>
                  </gramGrp>
                  <gloss xml:lang="en"></gloss>
                  <gloss xml:lang="es"></gloss>
               </form>
               
               <!-- 2PL.INF -->
               <form type="inflected">
                  <orth xml:lang="mix"></orth>
                  <gramGrp>
                     <per>2</per>
                     <number norm="plural">pl</number>
                     <gram type="register" norm="informal">inf</gram>
                  </gramGrp>
                  <gloss xml:lang="en"></gloss>
                  <gloss xml:lang="es"></gloss>
               </form>
               
               <!-- 2PL.FORM -->
               <form type="inflected">
                  <orth xml:lang="mix"></orth>
                  <gramGrp>
                     <per>2</per>
                     <number norm="plural">pl</number>
                     <gram type="register" norm="formal">form</gram>
                  </gramGrp>
                  <gloss xml:lang="en"></gloss>
                  <gloss xml:lang="es"></gloss>
               </form>
               
               <!--  3PL.INF-->
               <form type="inflected">
                  <orth xml:lang="mix"></orth>
                  <gramGrp>
                     <per>3</per>
                     <number norm="plural">pl</number>
                     <gram type="register" norm="informal">inf</gram>
                  </gramGrp>
                  <gloss xml:lang="en"></gloss>
                  <gloss xml:lang="es"></gloss>
               </form>
               
               <!-- 3PL.FORM.M -->
               <form type="inflected">
                  <orth xml:lang="mix"></orth>
                  <gramGrp>
                     <per>3</per>
                     <number norm="plural">pl</number>
                     <gen norm="masculine">masc</gen>
                     <gram type="register" norm="formal">form</gram>
                  </gramGrp>
                  <gloss xml:lang="en"></gloss>
                  <gloss xml:lang="es"></gloss>
               </form>
               
               <!-- 3PL.FORM.F-->
               <form type="inflected">
                  <orth xml:lang="mix"></orth>
                  <gramGrp>
                     <per>3</per>
                     <number norm="plural">pl</number>
                     <gen norm="feminine">fem</gen>
                     <gram type="register" norm="formal">form</gram>
                  </gramGrp>
                  <gloss xml:lang="en"></gloss>
                  <gloss xml:lang="es"></gloss>
               </form>
               
               <!-- 3PL.FORM.ALL.HUM -->
               <form type="inflected">
                  <orth xml:lang="mix"></orth>
                  <gramGrp>
                     <per>3</per>
                     <number norm="plural">pl</number>
                     <gram type="inclusivity" norm="inclusive">incl</gram>
                     <gram type="register" norm="formal">form</gram>
                     <!-- human -->
                  </gramGrp>
                  <note cert="medium">Alternatively the pronoun could be <oRef>kuena</oRef>.</note>
               </form>
               
               <!-- 3PL.ANML  -->
               <form type="inflected">
                  <orth xml:lang="mix"></orth>
                  <gramGrp>
                     <per>3</per>
                     <number norm="plural">pl</number>
                     <gen cert="medium">animl</gen>
                     <gram type="register" norm="informal">inf</gram>
                  </gramGrp>
 
               </form>
               
               
               
            </form>
            
            <form type="paradigm" subtype="future">
               <!-- FUTURE/POTENTIVE -->
               
               <gramGrp>
                  <tns>future</tns>
                  <gram type="aspect" norm="potential">pot</gram>
                  <mood norm="indicative">indic</mood>
               </gramGrp>
               
               <!-- 1S -->
               <form type="inflected">
                  <orth xml:lang="mix"></orth>
                  <pron xml:lang="mix" notation="ipa"></pron><!-- 1sg is important to get pron because the tone affects the inflection -->
                  <gramGrp>
                     <per>1</per>
                     <number norm="singular">sg</number>
                  </gramGrp>
                  <gloss xml:lang="en"></gloss>
                  <gloss xml:lang="es"></gloss>
               </form>
               
               <!-- 2S.INF -->
               <form type="inflected">
                  <orth xml:lang="mix"></orth>
                  <gramGrp>
                     <per>2</per>
                     <number norm="singular">sg</number>
                     <gram type="register" norm="informal">inf</gram>
                  </gramGrp>
                  <gloss xml:lang="en"></gloss>
                  <gloss xml:lang="es"></gloss>
               </form>
               
               <!-- 2S.FORM -->
               <form type="inflected">
                  <orth xml:lang="mix"></orth>
                  <gramGrp>
                     <per>2</per>
                     <number norm="singular">sg</number>
                     <gram type="register" norm="formal">form</gram>
                  </gramGrp>
                  <gloss xml:lang="en"></gloss>
                  <gloss xml:lang="es"></gloss>
               </form>            
               
               <!-- 3S.INF  -->
               <form type="inflected">
                  <orth xml:lang="mix"></orth>
                  <gramGrp>
                     <per>3</per>
                     <number norm="singular">sg</number>
                     <gram type="register" norm="informal">inf</gram>
                  </gramGrp>
                  <gloss xml:lang="en"></gloss>
                  <gloss xml:lang="es"></gloss>
               </form>
               
               <!-- 3S.ANML  -->
               <form type="inflected">
                  <orth xml:lang="mix"></orth>
                  <gramGrp>
                     <per>3</per>
                     <number norm="singular">sg</number>
                     <gen cert="medium">animl</gen>
                     <gram type="register" norm="informal">inf</gram>
                  </gramGrp>

               </form>
               
               <!-- 3S.FORM.M -->
               <form type="inflected">
                  <orth xml:lang="mix">kunkusu ra</orth>
                  <gramGrp>
                     <per>3</per>
                     <number norm="singular">sg</number>
                     <gen norm="masculine">masc</gen>
                     <gram type="register" norm="formal">form</gram>
                  </gramGrp>
                  <gloss xml:lang="en">he will sleep</gloss>
                  <gloss xml:lang="es">él va a dormir</gloss>
               </form>
               
               <!-- 3S.FORM.F  -->
               <form type="inflected">
                  <orth xml:lang="mix"></orth>
                  <gramGrp>
                     <per>3</per>
                     <number norm="singular">sg</number>
                     <gen norm="feminine">fem</gen>
                     <gram type="register" norm="formal">form</gram>
                  </gramGrp>
                  <gloss xml:lang="en"></gloss>
                  <gloss xml:lang="es"></gloss>
               </form>
               
               <!--  1PL.EXCL -->
               <form type="inflected">
                  <orth xml:lang="mix"></orth>
                  <gramGrp>
                     <per>1</per>
                     <number norm="plural">pl</number>
                     <gram type="inclusivity" norm="exclusive">excl</gram>
                  </gramGrp>
                  <gloss xml:lang="en"></gloss>
                  <gloss xml:lang="es"></gloss>
               </form>
               
               <!-- 1PL.INCL -->
               <form type="inflected">
                  <orth xml:lang="mix"></orth>
                  <gramGrp>
                     <per>1</per>
                     <number norm="plural">pl</number>
                     <gram type="inclusivity" norm="inclusive">incl</gram>
                  </gramGrp>
                  <gloss xml:lang="en"></gloss>
                  <gloss xml:lang="es"></gloss>
               </form>
               
               <!-- 2PL.INF -->
               <form type="inflected">
                  <orth xml:lang="mix"></orth>
                  <gramGrp>
                     <per>2</per>
                     <number norm="plural">pl</number>
                     <gram type="register" norm="informal">inf</gram>
                  </gramGrp>
                  <gloss xml:lang="en"></gloss>
                  <gloss xml:lang="es"></gloss>
               </form>
               
               <!-- 2PL.FORM -->
               <form type="inflected">
                  <orth xml:lang="mix"></orth>
                  <gramGrp>
                     <per>2</per>
                     <number norm="plural">pl</number>
                     <gram type="register" norm="formal">form</gram>
                  </gramGrp>
                  <gloss xml:lang="en"></gloss>
                  <gloss xml:lang="es"></gloss>
               </form>
               
               <!--  3PL.INF-->
               <form type="inflected">
                  <orth xml:lang="mix"></orth>
                  <gramGrp>
                     <per>3</per>
                     <number norm="plural">pl</number>
                     <gram type="register" norm="informal">inf</gram>
                  </gramGrp>
                  <gloss xml:lang="en"></gloss>
                  <gloss xml:lang="es"></gloss>
               </form>
               
               <!-- 3PL.FORM.M -->
               <form type="inflected">
                  <orth xml:lang="mix"></orth>
                  <gramGrp>
                     <per>3</per>
                     <number norm="plural">pl</number>
                     <gen norm="masculine">masc</gen>
                     <gram type="register" norm="formal">form</gram>
                  </gramGrp>
                  <gloss xml:lang="en"></gloss>
                  <gloss xml:lang="es"></gloss>
               </form>
               
               <!-- 3PL.FORM.F-->
               <form type="inflected">
                  <orth xml:lang="mix"></orth>
                  <gramGrp>
                     <per>3</per>
                     <number norm="plural">pl</number>
                     <gen norm="feminine">fem</gen>
                     <gram type="register" norm="formal">form</gram>
                  </gramGrp>
                  <gloss xml:lang="en"></gloss>
                  <gloss xml:lang="es"></gloss>
               </form>
               
               <!-- 3PL.FORM.ALL.HUM -->
               <form type="inflected">
                  <orth xml:lang="mix"></orth>
                  <gramGrp>
                     <per>3</per>
                     <number norm="plural">pl</number>
                     <gram type="inclusivity" norm="inclusive">incl</gram>
                     <gram type="register" norm="formal">form</gram>
                     <!-- human -->
                  </gramGrp>
                  <note cert="medium">Alternatively the pronoun could be <oRef>kuena</oRef>.</note>
               </form>
               
               <!-- 3PL.ANML  -->
               <form type="inflected">
                  <orth xml:lang="mix"></orth>
                  <gramGrp>
                     <per>3</per>
                     <number norm="plural">pl</number>
                     <gen cert="medium">animl</gen>
                     <gram type="register" norm="informal">inf</gram>
                  </gramGrp>
 
               </form>
               
               <form type="paradigm" subtype="imperative">
                  <!-- IMPERATIVE/HORATIVE -->
                  
                  <gramGrp>
                     <mood norm="imperative">imper</mood>
                  </gramGrp>     
                  
                  <!-- 2S.INF -->
                  <form type="inflected">
                     <orth xml:lang="mix"></orth>
                     <pron xml:lang="mix" notation="ipa"></pron>
                     <gramGrp>
                        <per>2</per>
                        <number norm="singular">sg</number>
                        <gram type="register" norm="informal">inf</gram>
                     </gramGrp>
                  </form>
                  
                  <!-- 2S.FORM -->
                  <form type="inflected">
                     <orth xml:lang="mix"></orth>
                     <pron xml:lang="mix" notation="ipa"></pron>
                     <gramGrp>
                        <per>2</per>
                        <number norm="singular">sg</number>
                        <gram type="register" norm="formal">form</gram>
                     </gramGrp>
                  </form>            
                  
                  <!--  1PL.EXCL -->
                  <form type="inflected">
                     <orth xml:lang="mix"></orth>
                     <pron xml:lang="mix" notation="ipa"></pron>
                     <gramGrp>
                        <per>1</per>
                        <number norm="plural">pl</number>
                        <gram type="inclusivity" norm="exclusive">excl</gram>
                        <mood cert="low" norm="hortative">hort</mood>
                     </gramGrp>
                  </form>
                  
                  <!-- 1PL.INCL -->
                  <form type="inflected">
                     <orth xml:lang="mix"></orth>
                     <pron xml:lang="mix" notation="ipa"></pron>
                     <gramGrp>
                        <per>1</per>
                        <number norm="plural">pl</number>
                        <gram type="inclusivity" norm="inclusive">incl</gram>
                        <mood cert="low" norm="hortative">hort</mood>
                     </gramGrp>
                  </form>
                  
                  <!-- 2PL.INF -->
                  <form type="inflected">
                     <orth xml:lang="mix"></orth>
                     <pron xml:lang="mix" notation="ipa"></pron>
                     <gramGrp>
                        <per>2</per>
                        <number norm="plural">pl</number>
                        <gram type="register" norm="informal">inf</gram>
                        <mood cert="low" norm="hortative">hort</mood>
                     </gramGrp>
                  </form>
                  
                  <!-- 2PL.FORM -->
                  <form type="inflected">
                     <orth xml:lang="mix"></orth>
                     <pron xml:lang="mix" notation="ipa"></pron>
                     <gramGrp>
                        <per>2</per>
                        <number norm="plural">pl</number>
                        <gram type="register" norm="formal">form</gram>
                        <mood cert="low" norm="hortative">hort</mood>
                     </gramGrp>
                  </form>            
               </form>
            </form>
            
            <form type="paradigm" subtype="imperfect">
               <!-- IMPERF/HAB -->
               
               <gramGrp>
                  <tns>past</tns>
                  <gram type="aspect">imperf</gram>
                  <mood norm="indicative">indic</mood>
               </gramGrp>
               
               <!-- 1S -->
               <form type="inflected">
                  <orth xml:lang="mix"></orth>
                  <pron xml:lang="mix" notation="ipa"></pron>
                  <gramGrp>
                     <per>1</per>
                     <number norm="singular">sg</number>
                  </gramGrp>
                  <gloss xml:lang="en"></gloss>
                  <gloss xml:lang="es"></gloss>
               </form>
               
               <!-- 2S.INF -->
               <form type="inflected">
                  <orth xml:lang="mix"></orth>
                  <gramGrp>
                     <per>2</per>
                     <number norm="singular">sg</number>
                     <gram type="register" norm="informal">inf</gram>
                  </gramGrp>
                  <gloss xml:lang="en"></gloss>
                  <gloss xml:lang="es"></gloss>
               </form>
               
               <!-- 2S.FORM -->
               <form type="inflected">
                  <orth xml:lang="mix"></orth>
                  <gramGrp>
                     <per>2</per>
                     <number norm="singular">sg</number>
                     <gram type="register" norm="formal">form</gram>
                  </gramGrp>
                  <gloss xml:lang="en"></gloss>
                  <gloss xml:lang="es"></gloss>
               </form>            
               
               <!-- 3S.INF  -->
               <form type="inflected">
                  <orth xml:lang="mix"></orth>
                  <gramGrp>
                     <per>3</per>
                     <number norm="singular">sg</number>
                     <gram type="register" norm="informal">inf</gram>
                  </gramGrp>
                  <gloss xml:lang="en"></gloss>
                  <gloss xml:lang="es"></gloss>
               </form>
               
               <!-- 3S.ANML  -->
               <form type="inflected">
                  <orth xml:lang="mix"></orth>
                  <gramGrp>
                     <per>3</per>
                     <number norm="singular">sg</number>
                     <gen cert="medium">animl</gen>
                     <gram type="register" norm="informal">inf</gram>
                  </gramGrp>
 
               </form>
               
               <!-- 3S.FORM.M -->
               <form type="inflected">
                  <orth xml:lang="mix"></orth>
                  <gramGrp>
                     <per>3</per>
                     <number norm="singular">sg</number>
                     <gen norm="masculine">masc</gen>
                     <gram type="register" norm="formal">form</gram>
                  </gramGrp>
                  <gloss xml:lang="en"></gloss>
                  <gloss xml:lang="es"></gloss>
               </form>
               
               <!-- 3S.FORM.F  -->
               <form type="inflected">
                  <orth xml:lang="mix"></orth>
                  <gramGrp>
                     <per>3</per>
                     <number norm="singular">sg</number>
                     <gen norm="feminine">fem</gen>
                     <gram type="register" norm="formal">form</gram>
                  </gramGrp>
                  <gloss xml:lang="en"></gloss>
                  <gloss xml:lang="es"></gloss>
               </form>
               
               <!--  1PL.EXCL -->
               <form type="inflected">
                  <orth xml:lang="mix"></orth>
                  <gramGrp>
                     <per>1</per>
                     <number norm="plural">pl</number>
                     <gram type="inclusivity" norm="exclusive">excl</gram>
                  </gramGrp>
                  <gloss xml:lang="en"></gloss>
                  <gloss xml:lang="es"></gloss>
               </form>
               
               <!-- 1PL.INCL -->
               <form type="inflected">
                  <orth xml:lang="mix"></orth>
                  <gramGrp>
                     <per>1</per>
                     <number norm="plural">pl</number>
                     <gram type="inclusivity" norm="inclusive">incl</gram>
                  </gramGrp>
                  <gloss xml:lang="en"></gloss>
                  <gloss xml:lang="es"></gloss>
               </form>
               
               <!-- 2PL.INF -->
               <form type="inflected">
                  <orth xml:lang="mix"></orth>
                  <gramGrp>
                     <per>2</per>
                     <number norm="plural">pl</number>
                     <gram type="register" norm="informal">inf</gram>
                  </gramGrp>
                  <gloss xml:lang="en"></gloss>
                  <gloss xml:lang="es"></gloss>
               </form>
               
               <!-- 2PL.FORM -->
               <form type="inflected">
                  <orth xml:lang="mix"></orth>
                  <gramGrp>
                     <per>2</per>
                     <number norm="plural">pl</number>
                     <gram type="register" norm="formal">form</gram>
                  </gramGrp>
                  <gloss xml:lang="en"></gloss>
                  <gloss xml:lang="es"></gloss>
               </form>
               
               <!--  3PL.INF-->
               <form type="inflected">
                  <orth xml:lang="mix"></orth>
                  <gramGrp>
                     <per>3</per>
                     <number norm="plural">pl</number>
                     <gram type="register" norm="informal">inf</gram>
                  </gramGrp>
                  <gloss xml:lang="en"></gloss>
                  <gloss xml:lang="es"></gloss>
               </form>
               
               <!-- 3PL.FORM.M -->
               <form type="inflected">
                  <orth xml:lang="mix"></orth>
                  <gramGrp>
                     <per>3</per>
                     <number norm="plural">pl</number>
                     <gen norm="masculine">masc</gen>
                     <gram type="register" norm="formal">form</gram>
                  </gramGrp>
                  <gloss xml:lang="en"></gloss>
                  <gloss xml:lang="es"></gloss>
               </form>
               
               <!-- 3PL.FORM.F-->
               <form type="inflected">
                  <orth xml:lang="mix"></orth>
                  <gramGrp>
                     <per>3</per>
                     <number norm="plural">pl</number>
                     <gen norm="feminine">fem</gen>
                     <gram type="register" norm="formal">form</gram>
                  </gramGrp>
                  <gloss xml:lang="en"></gloss>
                  <gloss xml:lang="es"></gloss>
               </form>
               
               <!-- 3PL.FORM.ALL.HUM -->
               <form type="inflected">
                  <orth xml:lang="mix"></orth>
                  <gramGrp>
                     <per>3</per>
                     <number norm="plural">pl</number>
                     <gram type="inclusivity" norm="inclusive">incl</gram>
                     <gram type="register" norm="formal">form</gram>
                     <!-- human -->
                  </gramGrp>
                  <note cert="medium">Alternatively the pronoun could be <oRef>kuena</oRef>.</note>
               </form>
               
               <!-- 3PL.ANML  -->
               <form type="inflected">
                  <orth xml:lang="mix"></orth>
                  <gramGrp>
                     <per>3</per>
                     <number norm="plural">pl</number>
                     <gen cert="medium">animl</gen>
                     <gram type="register" norm="informal">inf</gram>
                  </gramGrp>

               </form>
            </form>
            
            <!-- possibly add for modal forms also (need more info on the stem pattern) -->
            
            <!-- also possible is negative verbs, as certain verbs (though not all) may be inflected via tone to denote negation -->
            
            <sense>
               <cit type="translation">
                  <orth xml:lang="en"></orth>
               </cit>
               <cit type="translation">
                  <orth xml:lang="es"></orth>
               </cit>
            </sense>
         </entry>
         
         <!-- NEW ENTRY -->
         <entry xml:lang="mix" xml:id="gravy-N-paradigm-MIX">
            <form type="lemma">
               <orth xml:lang="mix" cert="medium">cha'a</orth>
               <pron notation="ipa" xml:lang="mix" source="#Pike-Ibach-MIX-1978">tʃa˥ʔa˥</pron>
            </form>
            <gramGrp>
               <pos>noun</pos>
            </gramGrp>
            
            <form type="paradigm" subtype="possessive">
               <gramGrp>
                  <gram norm="possessive">poss</gram>
               </gramGrp>     
               
               <!-- 1S -->
               <form type="inflected">
                  <orth xml:lang="mix"></orth>
                  <pron xml:lang="mix" notation="ipa"></pron>           
                  <gramGrp>
                     <per>1</per>
                     <number norm="singular">sg</number>
                  </gramGrp>
                  <gloss xml:lang="en"></gloss>
                  <gloss xml:lang="es"></gloss>
               </form>
               
               <!-- 2S.INF -->
               <form type="inflected">
                  <orth xml:lang="mix"></orth>
                  <gramGrp>
                     <per>2</per>
                     <number norm="singular">sg</number>
                     <gram type="register" norm="informal">inf</gram>
                  </gramGrp>
                  <gloss xml:lang="en"></gloss>
                  <gloss xml:lang="es"></gloss>
               </form>
               
               <!-- 2S.FORM -->
               <form type="inflected">
                  <orth xml:lang="mix">cha'a ni</orth>
                  <pron notation="ipa" xml:lang="mix" source="#Pike-Ibach-MIX-1978">tʃa˥ʔa˥ ni˥</pron>
                  <gramGrp>
                     <per>2</per>
                     <number norm="singular">sg</number>
                     <gram type="register" norm="formal">form</gram>
                  </gramGrp>
                  <gloss xml:lang="en"></gloss>
                  <gloss xml:lang="es"></gloss>
               </form>            
               
               <!-- 3S.ANML  -->
               <form type="inflected">
                  <orth xml:lang="mix"></orth>
                  <gramGrp>
                     <per>3</per>
                     <number norm="singular">sg</number>
                     <gen cert="medium">animl</gen>
                     <gram type="register" norm="informal">inf</gram>
                  </gramGrp>
                  <gloss xml:lang="en"></gloss>
                  <gloss xml:lang="es"></gloss>
               </form>
               
               <!-- 3S.CHILD  -->
               <form type="inflected">
                  <orth xml:lang="mix"></orth>
                  <pron notation="ipa" xml:lang="mix"></pron>
                  <gramGrp>
                     <per>3</per>
                     <number norm="singular">sg</number>
                     <gen cert="medium">child</gen>
                     <gram type="register" norm="informal">inf</gram>
                  </gramGrp>
                  <gloss xml:lang="en"></gloss>
                  <gloss xml:lang="es"></gloss>
               </form>
               
               <!-- 3S.FORM.M -->
               <form type="inflected">
                  <orth xml:lang="mix"></orth>
                  <gramGrp>
                     <per>3</per>
                     <number norm="singular">sg</number>
                     <gen norm="masculine">masc</gen>
                     <gram type="register" norm="formal">form</gram>
                  </gramGrp>
                  <gloss xml:lang="en"></gloss>
                  <gloss xml:lang="es"></gloss>
               </form>
               
               <!-- 3S.FORM.F  -->
               <form type="inflected">
                  <orth xml:lang="mix"></orth>
                  <gramGrp>
                     <per>3</per>
                     <number norm="singular">sg</number>
                     <gen norm="feminine">fem</gen>
                     <gram type="register" norm="formal">form</gram>
                  </gramGrp>
                  <gloss xml:lang="en"></gloss>
                  <gloss xml:lang="es"></gloss>
               </form>
               
               <!--  1PL.EXCL -->
               <form type="inflected">
                  <orth xml:lang="mix"></orth>
                  <gramGrp>
                     <per>1</per>
                     <number norm="plural">pl</number>
                     <gram type="inclusivity" norm="exclusive">excl</gram>
                     <mood cert="low" norm="hortative">hort</mood>
                  </gramGrp>
                  <gloss xml:lang="en"></gloss>
                  <gloss xml:lang="es"></gloss>
               </form>
               
               <!-- 1PL.INCL -->
               <form type="inflected">
                  <orth xml:lang="mix"></orth>
                  <gramGrp>
                     <per>1</per>
                     <number norm="plural">pl</number>
                     <gram type="inclusivity" norm="inclusive">incl</gram>
                     <mood cert="low" norm="hortative">hort</mood>
                  </gramGrp>
                  <gloss xml:lang="en"></gloss>
                  <gloss xml:lang="es"></gloss>
               </form>
               
               <!-- 2PL.INF -->
               <form type="inflected">
                  <orth xml:lang="mix"></orth>
                  <gramGrp>
                     <per>2</per>
                     <number norm="plural">pl</number>
                     <gram type="register" norm="informal">inf</gram>
                     <mood cert="low" norm="hortative">hort</mood>
                  </gramGrp>
                  <gloss xml:lang="en"></gloss>
                  <gloss xml:lang="es"></gloss>
               </form>
               
               <!-- 2PL.FORM -->
               <form type="inflected">
                  <orth xml:lang="mix"></orth>
                  <gramGrp>
                     <per>2</per>
                     <number norm="plural">pl</number>
                     <gram type="register" norm="formal">form</gram>
                     <mood cert="low" norm="hortative">hort</mood>
                  </gramGrp>
                  <gloss xml:lang="en"></gloss>
                  <gloss xml:lang="es"></gloss>
               </form>            
            </form>
                 
               <!--  3PL.INF-->
               <form type="inflected">
                  <orth xml:lang="mix"></orth>
                  <gramGrp>
                     <per>3</per>
                     <number norm="plural">pl</number>
                     <gram type="register" norm="informal">inf</gram>
                  </gramGrp>
                  <gloss xml:lang="en"></gloss>
                  <gloss xml:lang="es"></gloss>
               </form>
               
               <!-- 3PL.FORM.M -->
               <form type="inflected">
                  <orth xml:lang="mix"></orth>
                  <gramGrp>
                     <per>3</per>
                     <number norm="plural">pl</number>
                     <gen norm="masculine">masc</gen>
                     <gram type="register" norm="formal">form</gram>
                  </gramGrp>
                  <gloss xml:lang="en"></gloss>
                  <gloss xml:lang="es"></gloss>
               </form>
               
               <!-- 3PL.FORM.F-->
               <form type="inflected">
                  <orth xml:lang="mix"></orth>
                  <gramGrp>
                     <per>3</per>
                     <number norm="plural">pl</number>
                     <gen norm="feminine">fem</gen>
                     <gram type="register" norm="formal">form</gram>
                  </gramGrp>
                  <gloss xml:lang="en"></gloss>
                  <gloss xml:lang="es"></gloss>
               </form>
               
               <!-- 3PL.FORM.ALL.HUM -->
               <form type="inflected">
                  <orth xml:lang="mix"></orth>
                  <gramGrp>
                     <per>3</per>
                     <number norm="plural">pl</number>
                     <gram type="inclusivity" norm="inclusive">incl</gram>
                     <gram type="register" norm="formal">form</gram>
                     <!-- human -->
                  </gramGrp>
                  <note cert="medium">Alternatively the pronoun could be <oRef>kuena</oRef>.</note>
               </form>
               
               <!-- 3PL.ANML  -->
               <form type="inflected">
                  <orth xml:lang="mix"></orth>
                  <gramGrp>
                     <per>3</per>
                     <number norm="plural">pl</number>
                     <gen cert="medium">animl</gen>
                     <gram type="register" norm="informal">inf</gram>
                  </gramGrp>     
               </form>
           
            <sense>
               <cit type="translation">
                  <orth xml:lang="en"></orth>
               </cit>
               <cit type="translation">
                  <orth xml:lang="es"></orth>
               </cit>
            </sense>
         </entry>

         
         <!-- NEW ENTRY -->
         <entry xml:lang="mix" xml:id="turkey-bird-N-paradigm-MIX">
            <form type="lemma">
               <orth xml:lang="mix">kolo</orth>
               <pron xml:lang="mix" notation="ipa" source="#Pike-Ibach-MIX-1978">ko˥lo˥</pron>
            </form>
            <gramGrp>
               <pos>noun</pos>
            </gramGrp>
            
            <form type="paradigm" subtype="possessive">
               
               <gramGrp>
                  <gram norm="possessive">poss</gram>
               </gramGrp>     
               
               <!-- 1S -->
               <form type="inflected">
                  <orth xml:lang="mix"></orth>
                  <pron xml:lang="mix" notation="ipa"></pron>
                  
                  <gramGrp>
                     <per>1</per>
                     <number norm="singular">sg</number>
                  </gramGrp>
                  <gloss xml:lang="en"></gloss>
                  <gloss xml:lang="es"></gloss>
               </form>
               
               <!-- 2S.INF -->
               <form type="inflected">
                  <orth xml:lang="mix"></orth>
                  <gramGrp>
                     <per>2</per>
                     <number norm="singular">sg</number>
                     <gram type="register" norm="informal">inf</gram>
                  </gramGrp>
                  <gloss xml:lang="en"></gloss>
                  <gloss xml:lang="es"></gloss>
               </form>
               
               <!-- 2S.FORM -->
               <form type="inflected">
                  <orth xml:lang="mix"></orth>
                  <gramGrp>
                     <per>2</per>
                     <number norm="singular">sg</number>
                     <gram type="register" norm="formal">form</gram>
                  </gramGrp>
                  <gloss xml:lang="en"></gloss>
                  <gloss xml:lang="es"></gloss>
               </form>            
               
               <!-- 3S.ANML  -->
               <form type="inflected">
                  <orth xml:lang="mix"></orth>
                  <gramGrp>
                     <per>3</per>
                     <number norm="singular">sg</number>
                     <gen cert="medium">animl</gen>
                     <gram type="register" norm="informal">inf</gram>
                  </gramGrp>
                  
               </form>
               
               <!-- 3S.CHILD  -->
               <form type="inflected">
                  <orth xml:lang="mix">xixi tsi</orth>
                  <pron notation="ipa" xml:lang="mix"></pron>
                  <gramGrp>
                     <per>3</per>
                     <number norm="singular">sg</number>
                     <gen cert="medium">child</gen>
                     <gram type="register" norm="informal">inf</gram>
                  </gramGrp>
                  <gloss xml:lang="en"></gloss>
                  <gloss xml:lang="es"></gloss>
               </form>
               
               <!-- 3S.FORM.M -->
               <form type="inflected">
                  <orth xml:lang="mix"></orth>
                  <gramGrp>
                     <per>3</per>
                     <number norm="singular">sg</number>
                     <gen norm="masculine">masc</gen>
                     <gram type="register" norm="formal">form</gram>
                  </gramGrp>
                  <gloss xml:lang="en"></gloss>
                  <gloss xml:lang="es"></gloss>
               </form>
               
               <!-- 3S.FORM.F  -->
               <form type="inflected">
                  <orth xml:lang="mix"></orth>
                  <gramGrp>
                     <per>3</per>
                     <number norm="singular">sg</number>
                     <gen norm="feminine">fem</gen>
                     <gram type="register" norm="formal">form</gram>
                  </gramGrp>
                  <gloss xml:lang="en"></gloss>
                  <gloss xml:lang="es"></gloss>
               </form>
               
               <!--  1PL.EXCL -->
               <form type="inflected">
                  <orth xml:lang="mix">kolo ko</orth>
                  <pron xml:lang="mix" notation="ipa" source="#Pike-Ibach-MIX-1978">ko˥lo˥ ko˥</pron>
                  <gramGrp>
                     <per>1</per>
                     <number norm="plural">pl</number>
                     <gram type="inclusivity" norm="exclusive">excl</gram>

                  </gramGrp>
                  <gloss xml:lang="en"></gloss>
                  <gloss xml:lang="es"></gloss>
               </form>
               
               <!-- 1PL.INCL -->
               <form type="inflected">
                  <orth xml:lang="mix"></orth>
                  <gramGrp>
                     <per>1</per>
                     <number norm="plural">pl</number>
                     <gram type="inclusivity" norm="inclusive">incl</gram>

                  </gramGrp>
                  <gloss xml:lang="en"></gloss>
                  <gloss xml:lang="es"></gloss>
               </form>
               
               <!-- 2PL.INF -->
               <form type="inflected">
                  <orth xml:lang="mix"></orth>
                  <gramGrp>
                     <per>2</per>
                     <number norm="plural">pl</number>
                     <gram type="register" norm="informal">inf</gram>

                  </gramGrp>
                  <gloss xml:lang="en"></gloss>
                  <gloss xml:lang="es"></gloss>
               </form>
               
               <!-- 2PL.FORM -->
               <form type="inflected">
                  <orth xml:lang="mix"></orth>
                  <gramGrp>
                     <per>2</per>
                     <number norm="plural">pl</number>
                     <gram type="register" norm="formal">form</gram>
                  </gramGrp>
                  <gloss xml:lang="en"></gloss>
                  <gloss xml:lang="es"></gloss>
               </form>            
            </form>
            
            <!--  3PL.INF-->
            <form type="inflected">
               <orth xml:lang="mix"></orth>
               <gramGrp>
                  <per>3</per>
                  <number norm="plural">pl</number>
                  <gram type="register" norm="informal">inf</gram>
               </gramGrp>
            </form>
            
            <!-- 3PL.FORM.M -->
            <form type="inflected">
               <orth xml:lang="mix"></orth>
               <gramGrp>
                  <per>3</per>
                  <number norm="plural">pl</number>
                  <gen norm="masculine">masc</gen>
                  <gram type="register" norm="formal">form</gram>
               </gramGrp>
            </form>
            
            <!-- 3PL.FORM.F-->
            <form type="inflected">
               <orth xml:lang="mix"></orth>
               <gramGrp>
                  <per>3</per>
                  <number norm="plural">pl</number>
                  <gen norm="feminine">fem</gen>
                  <gram type="register" norm="formal">form</gram>
               </gramGrp>
            </form>
            
            <!-- 3PL.FORM.ALL.HUM -->
            <form type="inflected">
               <orth xml:lang="mix"></orth>
               <gramGrp>
                  <per>3</per>
                  <number norm="plural">pl</number>
                  <gram type="inclusivity" norm="inclusive">incl</gram>
                  <gram type="register" norm="formal">form</gram>
                  <!-- human -->
               </gramGrp>
               <note cert="medium">Alternatively the pronoun could be <oRef>kuena</oRef>.</note>
            </form>
            
            <!-- 3PL.ANML  -->
            <form type="inflected">
               <orth xml:lang="mix"></orth>
               <gramGrp>
                  <per>3</per>
                  <number norm="plural">pl</number>
                  <gen cert="medium">animl</gen>
                  <gram type="register" norm="informal">inf</gram>
               </gramGrp>     
            </form>
            
            <!-- 3PL.CHILD  -->
            <form type="inflected">
               <orth xml:lang="mix"></orth>
               <gramGrp>
                  <per>3</per>
                  <number norm="plural">pl</number>
                  <gen cert="medium">child</gen>
                  <gram type="register" norm="informal">inf</gram>
               </gramGrp>     
            </form>
            
            <sense>
               <cit type="translation">
                  <orth xml:lang="en">male turkey</orth>
               </cit>
               <cit type="translation">
                  <orth xml:lang="es">guajalote (masculino)</orth>
               </cit>
            </sense>
         </entry>
         <!-- NEW ENTRY -->
         <entry xml:lang="mix" xml:id="onion-N-paradigm-MIX">
            <form type="lemma">
               <orth xml:lang="mix">tikumi</orth>
               <pron notation="ipa" xml:lang="mix" source="#Pike-Ibach-MIX-1978">ti˩ku˩mi˧</pron>
            </form>
            <gramGrp>
               <pos>noun</pos>
            </gramGrp>
            
            <form type="paradigm" subtype="possessive"> 
               <gramGrp>
                  <gram norm="possessive">poss</gram>
               </gramGrp>     
               <!-- 1S -->
               <form type="inflected">
                  <orth xml:lang="mix">tikumi yu</orth>
                  <pron notation="ipa" xml:lang="mix" source="#Pike-Ibach-MIX-1978">ti˩ku˩mi˧ ju˩</pron>
                  
                  <gramGrp>
                     <per>1</per>
                     <number norm="singular">sg</number>
                  </gramGrp>
                  <gloss xml:lang="en"></gloss>
                  <gloss xml:lang="es"></gloss>
               </form>
               
               <!-- 2S.INF -->
               <form type="inflected">
                  <orth xml:lang="mix"></orth>
                  <gramGrp>
                     <per>2</per>
                     <number norm="singular">sg</number>
                     <gram type="register" norm="informal">inf</gram>
                  </gramGrp>
                  <gloss xml:lang="en"></gloss>
                  <gloss xml:lang="es"></gloss>
               </form>
               
               <!-- 2S.FORM -->
               <form type="inflected">
                  <orth xml:lang="mix"></orth>
                  <gramGrp>
                     <per>2</per>
                     <number norm="singular">sg</number>
                     <gram type="register" norm="formal">form</gram>
                  </gramGrp>
                  <gloss xml:lang="en"></gloss>
                  <gloss xml:lang="es"></gloss>
               </form>            
               
               <!-- 3S.ANML  -->
               <form type="inflected">
                  <orth xml:lang="mix"></orth>
                  <gramGrp>
                     <per>3</per>
                     <number norm="singular">sg</number>
                     <gen cert="medium">animl</gen>
                     <gram type="register" norm="informal">inf</gram>
                  </gramGrp>
                  <gloss xml:lang="en"></gloss>
                  <gloss xml:lang="es"></gloss>
               </form>
               
               <!-- 3S.CHILD  -->
               <form type="inflected">
                  <orth xml:lang="mix"></orth>
                  <pron notation="ipa" xml:lang="mix"></pron>
                  <gramGrp>
                     <per>3</per>
                     <number norm="singular">sg</number>
                     <gen cert="medium">child</gen>
                     <gram type="register" norm="informal">inf</gram>
                  </gramGrp>
                  <gloss xml:lang="en"></gloss>
                  <gloss xml:lang="es"></gloss>
               </form>
               
               <!-- 3S.FORM.M -->
               <form type="inflected">
                  <orth xml:lang="mix"></orth>
                  <gramGrp>
                     <per>3</per>
                     <number norm="singular">sg</number>
                     <gen norm="masculine">masc</gen>
                     <gram type="register" norm="formal">form</gram>
                  </gramGrp>
                  <gloss xml:lang="en"></gloss>
                  <gloss xml:lang="es"></gloss>
               </form>
               
               <!-- 3S.FORM.F  -->
               <form type="inflected">
                  <orth xml:lang="mix"></orth>
                  <gramGrp>
                     <per>3</per>
                     <number norm="singular">sg</number>
                     <gen norm="feminine">fem</gen>
                     <gram type="register" norm="formal">form</gram>
                  </gramGrp>
                  <gloss xml:lang="en"></gloss>
                  <gloss xml:lang="es"></gloss>
               </form>
               
               <!--  1PL.EXCL -->
               <form type="inflected">
                  <orth xml:lang="mix"></orth>
                  <gramGrp>
                     <per>1</per>
                     <number norm="plural">pl</number>
                     <gram type="inclusivity" norm="exclusive">excl</gram>
                  </gramGrp>
                  <gloss xml:lang="en"></gloss>
                  <gloss xml:lang="es"></gloss>
               </form>
               
               <!-- 1PL.INCL -->
               <form type="inflected">
                  <orth xml:lang="mix"></orth>
                  <gramGrp>
                     <per>1</per>
                     <number norm="plural">pl</number>
                     <gram type="inclusivity" norm="inclusive">incl</gram>
                  </gramGrp>
                  <gloss xml:lang="en"></gloss>
                  <gloss xml:lang="es"></gloss>
               </form>
               
               <!-- 2PL.INF -->
               <form type="inflected">
                  <orth xml:lang="mix"></orth>
                  <gramGrp>
                     <per>2</per>
                     <number norm="plural">pl</number>
                     <gram type="register" norm="informal">inf</gram>
                  </gramGrp>
                  <gloss xml:lang="en"></gloss>
                  <gloss xml:lang="es"></gloss>
               </form>
               
               <!-- 2PL.FORM -->
               <form type="inflected">
                  <orth xml:lang="mix"></orth>
                  <gramGrp>
                     <per>2</per>
                     <number norm="plural">pl</number>
                     <gram type="register" norm="formal">form</gram>
                  </gramGrp>
                  <gloss xml:lang="en"></gloss>
                  <gloss xml:lang="es"></gloss>
               </form>            
            </form>
            
            <!--  3PL.INF-->
            <form type="inflected">
               <orth xml:lang="mix"></orth>
               <gramGrp>
                  <per>3</per>
                  <number norm="plural">pl</number>
                  <gram type="register" norm="informal">inf</gram>
               </gramGrp>
            </form>
            
            <!-- 3PL.FORM.M -->
            <form type="inflected">
               <orth xml:lang="mix"></orth>
               <gramGrp>
                  <per>3</per>
                  <number norm="plural">pl</number>
                  <gen norm="masculine">masc</gen>
                  <gram type="register" norm="formal">form</gram>
               </gramGrp>
            </form>
            
            <!-- 3PL.FORM.F-->
            <form type="inflected">
               <orth xml:lang="mix"></orth>
               <gramGrp>
                  <per>3</per>
                  <number norm="plural">pl</number>
                  <gen norm="feminine">fem</gen>
                  <gram type="register" norm="formal">form</gram>
               </gramGrp>
            </form>
            
            <!-- 3PL.FORM.ALL.HUM -->
            <form type="inflected">
               <orth xml:lang="mix"></orth>
               <gramGrp>
                  <per>3</per>
                  <number norm="plural">pl</number>
                  <gram type="inclusivity" norm="inclusive">incl</gram>
                  <gram type="register" norm="formal">form</gram>
                  <!-- human -->
               </gramGrp>
               <note cert="medium">Alternatively the pronoun could be <oRef>kuena</oRef>.</note>
            </form>
            
            <!-- 3PL.ANML  -->
            <form type="inflected">
               <orth xml:lang="mix"></orth>
               <gramGrp>
                  <per>3</per>
                  <number norm="plural">pl</number>
                  <gen cert="medium">animl</gen>
                  <gram type="register" norm="informal">inf</gram>
               </gramGrp>     
            </form>
            
            <!-- 3PL.CHILD  -->
            <form type="inflected">
               <orth xml:lang="mix"></orth>
               <gramGrp>
                  <per>3</per>
                  <number norm="plural">pl</number>
                  <gen cert="medium">child</gen>
                  <gram type="register" norm="informal">inf</gram>
               </gramGrp>     
            </form>
            
            <sense>
               <cit type="translation">
                  <orth xml:lang="en">onion</orth>
               </cit>
               <cit type="translation">
                  <orth xml:lang="es">cebolla</orth>
               </cit>
            </sense>
         </entry>
         
         <!-- NEW ENTRY -->
         <entry xml:lang="mix" xml:id="aunt-N-paradigm-MIX">
            <form type="lemma">
               <orth xml:lang="mix">xixi</orth>
               <pron notation="ipa" xml:lang="mix" source="#Pike-Ibach-MIX-1978">xi˧xi˩</pron>
            </form>
            <gramGrp>
               <pos>noun</pos>
            </gramGrp>
            
            <form type="paradigm" subtype="possessive">
               
               <gramGrp>
                  <gram norm="possessive">poss</gram>
               </gramGrp>     
               
               <!-- 1S -->
               <form type="inflected">
                  <orth xml:lang="mix"></orth>
                  <pron xml:lang="mix" notation="ipa"></pron>
                  
                  <gramGrp>
                     <per>1</per>
                     <number norm="singular">sg</number>
                  </gramGrp>
                  <gloss xml:lang="en"></gloss>
                  <gloss xml:lang="es"></gloss>
               </form>
               
               <!-- 2S.INF -->
               <form type="inflected">
                  <orth xml:lang="mix"></orth>
                  <gramGrp>
                     <per>2</per>
                     <number norm="singular">sg</number>
                     <gram type="register" norm="informal">inf</gram>
                  </gramGrp>
                  <gloss xml:lang="en"></gloss>
                  <gloss xml:lang="es"></gloss>
               </form>
               
               <!-- 2S.FORM -->
               <form type="inflected">
                  <orth xml:lang="mix"></orth>
                  <gramGrp>
                     <per>2</per>
                     <number norm="singular">sg</number>
                     <gram type="register" norm="formal">form</gram>
                  </gramGrp>
                  <gloss xml:lang="en"></gloss>
                  <gloss xml:lang="es"></gloss>
               </form>            
               
               <!-- 3S.ANML  -->
               <form type="inflected">
                  <orth xml:lang="mix"></orth>
                  <gramGrp>
                     <per>3</per>
                     <number norm="singular">sg</number>
                     <gen cert="medium">animl</gen>
                     <gram type="register" norm="informal">inf</gram>
                  </gramGrp>
                  <gloss xml:lang="en"></gloss>
                  <gloss xml:lang="es"></gloss>
               </form>
               
               <!-- 3S.CHILD  -->
               <form type="inflected">
                  <orth xml:lang="mix">xixi tsi</orth>
                  <pron notation="ipa" xml:lang="mix" source="#Pike-Ibach-MIX-1978">xi˧xi˩ tsi˧</pron>
                  <gramGrp>
                     <per>3</per>
                     <number norm="singular">sg</number>
                     <gen cert="medium">child</gen>
                     <gram type="register" norm="informal">inf</gram>
                  </gramGrp>
                  <gloss xml:lang="en"></gloss>
                  <gloss xml:lang="es"></gloss>
               </form>
               
               <!-- 3S.FORM.M -->
               <form type="inflected">
                  <orth xml:lang="mix"></orth>
                  <gramGrp>
                     <per>3</per>
                     <number norm="singular">sg</number>
                     <gen norm="masculine">masc</gen>
                     <gram type="register" norm="formal">form</gram>
                  </gramGrp>
                  <gloss xml:lang="en"></gloss>
                  <gloss xml:lang="es"></gloss>
               </form>
               
               <!-- 3S.FORM.F  -->
               <form type="inflected">
                  <orth xml:lang="mix"></orth>
                  <gramGrp>
                     <per>3</per>
                     <number norm="singular">sg</number>
                     <gen norm="feminine">fem</gen>
                     <gram type="register" norm="formal">form</gram>
                  </gramGrp>
                  <gloss xml:lang="en"></gloss>
                  <gloss xml:lang="es"></gloss>
               </form>
               
               <!--  1PL.EXCL -->
               <form type="inflected">
                  <orth xml:lang="mix"></orth>
                  <gramGrp>
                     <per>1</per>
                     <number norm="plural">pl</number>
                     <gram type="inclusivity" norm="exclusive">excl</gram>
                  </gramGrp>
                  <gloss xml:lang="en"></gloss>
                  <gloss xml:lang="es"></gloss>
               </form>
               
               <!-- 1PL.INCL -->
               <form type="inflected">
                  <orth xml:lang="mix"></orth>
                  <gramGrp>
                     <per>1</per>
                     <number norm="plural">pl</number>
                     <gram type="inclusivity" norm="inclusive">incl</gram>
                  </gramGrp>
                  <gloss xml:lang="en"></gloss>
                  <gloss xml:lang="es"></gloss>
               </form>
               
               <!-- 2PL.INF -->
               <form type="inflected">
                  <orth xml:lang="mix"></orth>
                  <gramGrp>
                     <per>2</per>
                     <number norm="plural">pl</number>
                     <gram type="register" norm="informal">inf</gram>
                  </gramGrp>
                  <gloss xml:lang="en"></gloss>
                  <gloss xml:lang="es"></gloss>
               </form>
               
               <!-- 2PL.FORM -->
               <form type="inflected">
                  <orth xml:lang="mix"></orth>
                  <gramGrp>
                     <per>2</per>
                     <number norm="plural">pl</number>
                     <gram type="register" norm="formal">form</gram>
                  </gramGrp>
                  <gloss xml:lang="en"></gloss>
                  <gloss xml:lang="es"></gloss>
               </form>            
            </form>
            
            <!--  3PL.INF-->
            <form type="inflected">
               <orth xml:lang="mix"></orth>
               <gramGrp>
                  <per>3</per>
                  <number norm="plural">pl</number>
                  <gram type="register" norm="informal">inf</gram>
               </gramGrp>
            </form>
            
            <!-- 3PL.FORM.M -->
            <form type="inflected">
               <orth xml:lang="mix"></orth>
               <gramGrp>
                  <per>3</per>
                  <number norm="plural">pl</number>
                  <gen norm="masculine">masc</gen>
                  <gram type="register" norm="formal">form</gram>
               </gramGrp>
            </form>
            
            <!-- 3PL.FORM.F-->
            <form type="inflected">
               <orth xml:lang="mix"></orth>
               <gramGrp>
                  <per>3</per>
                  <number norm="plural">pl</number>
                  <gen norm="feminine">fem</gen>
                  <gram type="register" norm="formal">form</gram>
               </gramGrp>
            </form>
            
            <!-- 3PL.FORM.ALL.HUM -->
            <form type="inflected">
               <orth xml:lang="mix"></orth>
               <gramGrp>
                  <per>3</per>
                  <number norm="plural">pl</number>
                  <gram type="inclusivity" norm="inclusive">incl</gram>
                  <gram type="register" norm="formal">form</gram>
                  <!-- human -->
               </gramGrp>
               <note cert="medium">Alternatively the pronoun could be <oRef>kuena</oRef>.</note>
            </form>
            
            <!-- 3PL.ANML  -->
            <form type="inflected">
               <orth xml:lang="mix"></orth>
               <gramGrp>
                  <per>3</per>
                  <number norm="plural">pl</number>
                  <gen cert="medium">animl</gen>
                  <gram type="register" norm="informal">inf</gram>
               </gramGrp>     
            </form>
            
            <!-- 3PL.CHILD  -->
            <form type="inflected">
               <orth xml:lang="mix"></orth>
               <gramGrp>
                  <per>3</per>
                  <number norm="plural">pl</number>
                  <gen cert="medium">child</gen>
                  <gram type="register" norm="informal">inf</gram>
               </gramGrp>     
            </form>
            
            <sense>
               <cit type="translation">
                  <orth xml:lang="en">aunt</orth>
               </cit>
               <cit type="translation">
                  <orth xml:lang="es">tía</orth>
               </cit>
            </sense>
         </entry>
         
         
         <!-- NEW ENTRY -->
         <entry xml:lang="mix" xml:id="collarbone-N-paradigm-MIX">
            <form type="lemma">
               <orth xml:lang="mix">soko</orth>
               <pron notation="ipa" xml:lang="mix" source="#Pike-Ibach-MIX-1978">so˩ko˩</pron>
            </form>
            <gramGrp>
               <pos>noun</pos>
            </gramGrp>
            <form type="paradigm" subtype="possessive">
               <gramGrp>
                  <gram norm="possessive">poss</gram>
               </gramGrp>        
               <!-- 1S -->
               <form type="inflected">
                  <orth xml:lang="mix">soko yu</orth>
                  <pron notation="ipa" xml:lang="mix" source="#Pike-Ibach-MIX-1978">so˩ko˩ ju˩</pron>        
                  <gramGrp>
                     <per>1</per>
                     <number norm="singular">sg</number>
                  </gramGrp>
                  <gloss xml:lang="en"></gloss>
                  <gloss xml:lang="es"></gloss>
               </form>
               
               <!-- 2S.INF -->
               <form type="inflected">
                  <orth xml:lang="mix"></orth>
                  <gramGrp>
                     <per>2</per>
                     <number norm="singular">sg</number>
                     <gram type="register" norm="informal">inf</gram>
                  </gramGrp>
                  <gloss xml:lang="en"></gloss>
                  <gloss xml:lang="es"></gloss>
               </form>
               
               <!-- 2S.FORM -->
               <form type="inflected">
                  <orth xml:lang="mix"></orth>
                  <gramGrp>
                     <per>2</per>
                     <number norm="singular">sg</number>
                     <gram type="register" norm="formal">form</gram>
                  </gramGrp>
                  <gloss xml:lang="en"></gloss>
                  <gloss xml:lang="es"></gloss>
               </form>            
               
               <!-- 3S.ANML  -->
               <form type="inflected">
                  <orth xml:lang="mix"></orth>
                  <gramGrp>
                     <per>3</per>
                     <number norm="singular">sg</number>
                     <gen cert="medium">animl</gen>
                     <gram type="register" norm="informal">inf</gram>
                  </gramGrp>
                  
               </form>
               
               <!-- 3S.FORM.M -->
               <form type="inflected">
                  <orth xml:lang="mix"></orth>
                  <gramGrp>
                     <per>3</per>
                     <number norm="singular">sg</number>
                     <gen norm="masculine">masc</gen>
                     <gram type="register" norm="formal">form</gram>
                  </gramGrp>
                  <gloss xml:lang="en"></gloss>
                  <gloss xml:lang="es"></gloss>
               </form>
               
               <!-- 3S.FORM.F  -->
               <form type="inflected">
                  <orth xml:lang="mix"></orth>
                  <gramGrp>
                     <per>3</per>
                     <number norm="singular">sg</number>
                     <gen norm="feminine">fem</gen>
                     <gram type="register" norm="formal">form</gram>
                  </gramGrp>
                  <gloss xml:lang="en"></gloss>
                  <gloss xml:lang="es"></gloss>
               </form>
               
               <!--  1PL.EXCL -->
               <form type="inflected">
                  <orth xml:lang="mix"></orth>
                  <gramGrp>
                     <per>1</per>
                     <number norm="plural">pl</number>
                     <gram type="inclusivity" norm="exclusive">excl</gram>
                  </gramGrp>
                  <gloss xml:lang="en"></gloss>
                  <gloss xml:lang="es"></gloss>
               </form>
               
               <!-- 1PL.INCL -->
               <form type="inflected">
                  <orth xml:lang="mix"></orth>
                  <gramGrp>
                     <per>1</per>
                     <number norm="plural">pl</number>
                     <gram type="inclusivity" norm="inclusive">incl</gram>
                  </gramGrp>
                  <gloss xml:lang="en"></gloss>
                  <gloss xml:lang="es"></gloss>
               </form>
               
               <!-- 2PL.INF -->
               <form type="inflected">
                  <orth xml:lang="mix"></orth>
                  <gramGrp>
                     <per>2</per>
                     <number norm="plural">pl</number>
                     <gram type="register" norm="informal">inf</gram>
                  </gramGrp>
                  <gloss xml:lang="en"></gloss>
                  <gloss xml:lang="es"></gloss>
               </form>
               
               <!-- 2PL.FORM -->
               <form type="inflected">
                  <orth xml:lang="mix"></orth>
                  <gramGrp>
                     <per>2</per>
                     <number norm="plural">pl</number>
                     <gram type="register" norm="formal">form</gram>
                  </gramGrp>
                  <gloss xml:lang="en"></gloss>
                  <gloss xml:lang="es"></gloss>
               </form>            
            </form>
            
            <!--  3PL.INF-->
            <form type="inflected">
               <orth xml:lang="mix"></orth>
               <gramGrp>
                  <per>3</per>
                  <number norm="plural">pl</number>
                  <gram type="register" norm="informal">inf</gram>
               </gramGrp>
            </form>
            
            <!-- 3PL.FORM.M -->
            <form type="inflected">
               <orth xml:lang="mix"></orth>
               <gramGrp>
                  <per>3</per>
                  <number norm="plural">pl</number>
                  <gen norm="masculine">masc</gen>
                  <gram type="register" norm="formal">form</gram>
               </gramGrp>
            </form>
            
            <!-- 3PL.FORM.F-->
            <form type="inflected">
               <orth xml:lang="mix"></orth>
               <gramGrp>
                  <per>3</per>
                  <number norm="plural">pl</number>
                  <gen norm="feminine">fem</gen>
                  <gram type="register" norm="formal">form</gram>
               </gramGrp>
            </form>
            
            <!-- 3PL.FORM.ALL.HUM -->
            <form type="inflected">
               <orth xml:lang="mix"></orth>
               <gramGrp>
                  <per>3</per>
                  <number norm="plural">pl</number>
                  <gram type="inclusivity" norm="inclusive">incl</gram>
                  <gram type="register" norm="formal">form</gram>
                  <!-- human -->
               </gramGrp>
               <note cert="medium">Alternatively the pronoun could be <oRef>kuena</oRef>.</note>
            </form>
            
            <!-- 3PL.ANML  -->
            <form type="inflected">
               <orth xml:lang="mix"></orth>
               <gramGrp>
                  <per>3</per>
                  <number norm="plural">pl</number>
                  <gen cert="medium">animl</gen>
                  <gram type="register" norm="informal">inf</gram>
               </gramGrp>     
            </form>  
            
            <!-- 3PL.CHILD  -->
            <form type="inflected">
               <orth xml:lang="mix"></orth>
               <gramGrp>
                  <per>3</per>
                  <number norm="plural">pl</number>
                  <gen cert="medium">child</gen>
                  <gram type="register" norm="informal">inf</gram>
               </gramGrp>     
            </form>
            
            <sense>
               <cit type="translation">
                  <orth xml:lang="en">collarbone</orth>
               </cit>
               <cit type="translation">
                  <orth xml:lang="en">clavicle</orth>
               </cit>
               <cit type="translation">
                  <orth xml:lang="es">clavícula</orth>
               </cit>
            </sense>
         </entry>
         
         <!-- NEW ENTRY -->
         <entry xml:lang="mix" xml:id="mucus-N-paradigm-MIX">
            <form type="lemma">
               <orth xml:lang="mix">la'la</orth>
               <pron notation="ipa" xml:lang="mix" cert="high">làʔlà</pron>
               <form type="variant">
                  <pron notation="ipa" xml:lang="mix" source="#Pike-Ibach-MIX-1978">la˧ʔla˧</pron>
               </form>
            </form>
            <gramGrp>
               <pos>noun</pos>
            </gramGrp>
            <form type="paradigm" subtype="possessive">     
               <gramGrp>
                  <gram norm="possessive">poss</gram>
               </gramGrp>     
               
               <!-- 1S -->
               <form type="inflected">
                  <orth xml:lang="mix"></orth>
                  <pron xml:lang="mix" notation="ipa"></pron>
                  <gramGrp>
                     <per>1</per>
                     <number norm="singular">sg</number>
                  </gramGrp>
                  <gloss xml:lang="en"></gloss>
                  <gloss xml:lang="es"></gloss>
               </form>
               
               <!-- 2S.INF -->
               <form type="inflected">
                  <orth xml:lang="mix"></orth>
                  <gramGrp>
                     <per>2</per>
                     <number norm="singular">sg</number>
                     <gram type="register" norm="informal">inf</gram>
                  </gramGrp>
                  <gloss xml:lang="en"></gloss>
                  <gloss xml:lang="es"></gloss>
               </form>
               
               <!-- 2S.FORM -->
               <form type="inflected">
                  <orth xml:lang="mix"></orth>
                  <gramGrp>
                     <per>2</per>
                     <number norm="singular">sg</number>
                     <gram type="register" norm="formal">form</gram>
                  </gramGrp>
                  <gloss xml:lang="en"></gloss>
                  <gloss xml:lang="es"></gloss>
               </form>            
               
               <!-- 3S.ANML  -->
               <form type="inflected">
                  <orth xml:lang="mix"></orth>
                  <gramGrp>
                     <per>3</per>
                     <number norm="singular">sg</number>
                     <gen cert="medium">animl</gen>
                     <gram type="register" norm="informal">inf</gram>
                  </gramGrp>
                  
               </form>
               
               <!-- 3S.FORM.M -->
               <form type="inflected">
                  <orth xml:lang="mix"></orth>
                  <gramGrp>
                     <per>3</per>
                     <number norm="singular">sg</number>
                     <gen norm="masculine">masc</gen>
                     <gram type="register" norm="formal">form</gram>
                  </gramGrp>
                  <gloss xml:lang="en"></gloss>
                  <gloss xml:lang="es"></gloss>
               </form>
               
               <!-- 3S.FORM.F  -->
               <form type="inflected">
                  <orth xml:lang="mix"></orth>
                  <gramGrp>
                     <per>3</per>
                     <number norm="singular">sg</number>
                     <gen norm="feminine">fem</gen>
                     <gram type="register" norm="formal">form</gram>
                  </gramGrp>
                  <gloss xml:lang="en"></gloss>
                  <gloss xml:lang="es"></gloss>
               </form>
               
               <!--  1PL.EXCL -->
               <form type="inflected">
                  <orth xml:lang="mix"></orth>
                  <gramGrp>
                     <per>1</per>
                     <number norm="plural">pl</number>
                     <gram type="inclusivity" norm="exclusive">excl</gram>
                  </gramGrp>
                  <gloss xml:lang="en"></gloss>
                  <gloss xml:lang="es"></gloss>
               </form>
               
               <!-- 1PL.INCL -->
               <form type="inflected">
                  <orth xml:lang="mix"></orth>
                  <gramGrp>
                     <per>1</per>
                     <number norm="plural">pl</number>
                     <gram type="inclusivity" norm="inclusive">incl</gram>
                  </gramGrp>
                  <gloss xml:lang="en"></gloss>
                  <gloss xml:lang="es"></gloss>
               </form>
               
               <!-- 2PL.INF -->
               <form type="inflected">
                  <orth xml:lang="mix"></orth>
                  <gramGrp>
                     <per>2</per>
                     <number norm="plural">pl</number>
                     <gram type="register" norm="informal">inf</gram>
                  </gramGrp>
                  <gloss xml:lang="en"></gloss>
                  <gloss xml:lang="es"></gloss>
               </form>
               
               <!-- 2PL.FORM -->
               <form type="inflected">
                  <orth xml:lang="mix"></orth>
                  <gramGrp>
                     <per>2</per>
                     <number norm="plural">pl</number>
                     <gram type="register" norm="formal">form</gram>
                  </gramGrp>
                  <gloss xml:lang="en"></gloss>
                  <gloss xml:lang="es"></gloss>
               </form>            
            </form>
            
            <!--  3PL.INF-->
            <form type="inflected">
               <orth xml:lang="mix"></orth>
               <gramGrp>
                  <per>3</per>
                  <number norm="plural">pl</number>
                  <gram type="register" norm="informal">inf</gram>
               </gramGrp>
            </form>
            
            <!-- 3PL.FORM.M -->
            <form type="inflected">
               <orth xml:lang="mix"></orth>
               <gramGrp>
                  <per>3</per>
                  <number norm="plural">pl</number>
                  <gen norm="masculine">masc</gen>
                  <gram type="register" norm="formal">form</gram>
               </gramGrp>
            </form>
            
            <!-- 3PL.FORM.F-->
            <form type="inflected">
               <orth xml:lang="mix"></orth>
               <gramGrp>
                  <per>3</per>
                  <number norm="plural">pl</number>
                  <gen norm="feminine">fem</gen>
                  <gram type="register" norm="formal">form</gram>
               </gramGrp>
            </form>
            
            <!-- 3PL.FORM.ALL.HUM -->
            <form type="inflected">
               <orth xml:lang="mix"></orth>
               <gramGrp>
                  <per>3</per>
                  <number norm="plural">pl</number>
                  <gram type="inclusivity" norm="inclusive">incl</gram>
                  <gram type="register" norm="formal">form</gram>
                  <!-- human -->
               </gramGrp>
               <note cert="medium">Alternatively the pronoun could be <oRef>kuena</oRef>.</note>
            </form>
            
            <!-- 3PL.ANML  -->
            <form type="inflected">
               <orth xml:lang="mix"></orth>
               <gramGrp>
                  <per>3</per>
                  <number norm="plural">pl</number>
                  <gen cert="medium">animl</gen>
                  <gram type="register" norm="informal">inf</gram>
               </gramGrp>     
            </form>
            
            <!-- 3PL.CHILD  -->
            <form type="inflected">
               <orth xml:lang="mix"></orth>
               <gramGrp>
                  <per>3</per>
                  <number norm="plural">pl</number>
                  <gen cert="medium">child</gen>
                  <gram type="register" norm="informal">inf</gram>
               </gramGrp>     
            </form>
            
            <sense>
               <cit type="translation">
                  <form>
                     <orth xml:lang="en">mucus</orth>
                  </form>
               </cit>
               <cit type="translation">
                  <form>
                     <orth xml:lang="en">booger</orth>
                  </form>
               </cit>
               <cit type="translation">
                  <form>
                     <orth xml:lang="en">snot</orth>
                  </form>
               </cit>
               <cit type="translation">
                  <form>
                     <orth xml:lang="es">mocos</orth>
                  </form>
               </cit>
               <cit type="translation">
                  <form>
                     <orth xml:lang="es">moquitos de agua</orth>
                  </form>
               </cit>
            </sense>
         </entry>
         
         <!-- NEW ENTRY -->
         <entry xml:lang="mix" xml:id="metal-N-paradigm-MIX">
            <form type="lemma">
               <orth xml:lang="mix">kaa</orth>
               <pron xml:lang="mix" notation="ipa">kàa</pron>
               <pron xml:lang="mix" notation="ipa" source="#Pike-Ibach-MIX-1978">ka˩a˧</pron>
            </form>
            <gramGrp>
               <pos>noun</pos>
            </gramGrp>
            <form type="paradigm" subtype="possessive">    
               <gramGrp>
                  <gram norm="possessive">poss</gram>
               </gramGrp>     
               <!-- 1S -->
               <form type="inflected">
                  <orth xml:lang="mix"></orth>
                  <pron xml:lang="mix" notation="ipa"></pron> 
                  <gramGrp>
                     <per>1</per>
                     <number norm="singular">sg</number>
                  </gramGrp>
                  <gloss xml:lang="en"></gloss>
                  <gloss xml:lang="es"></gloss>
               </form>
               
               <!-- 2S.INF -->
               <form type="inflected">
                  <orth xml:lang="mix"></orth>
                  <gramGrp>
                     <per>2</per>
                     <number norm="singular">sg</number>
                     <gram type="register" norm="informal">inf</gram>
                  </gramGrp>
                  <gloss xml:lang="en"></gloss>
                  <gloss xml:lang="es"></gloss>
               </form>
               
               <!-- 2S.FORM -->
               <form type="inflected">
                  <orth xml:lang="mix"></orth>
                  <gramGrp>
                     <per>2</per>
                     <number norm="singular">sg</number>
                     <gram type="register" norm="formal">form</gram>
                  </gramGrp>
                  <gloss xml:lang="en"></gloss>
                  <gloss xml:lang="es"></gloss>
               </form>            
               
               <!-- 3S.ANML  -->
               <form type="inflected">
                  <orth xml:lang="mix"></orth>
                  <gramGrp>
                     <per>3</per>
                     <number norm="singular">sg</number>
                     <gen cert="medium">animl</gen>
                     <gram type="register" norm="informal">inf</gram>
                  </gramGrp>  
               </form>
               
               <!-- 3S.CHILD  -->
               <form type="inflected">
                  <orth xml:lang="mix">kaa tsi</orth>
                  <pron notation="ipa" xml:lang="mix">kàa tsi</pron>
                  <pron xml:lang="mix" notation="ipa" source="#Pike-Ibach-MIX-1978">ka˩a˧ tsi˧</pron>
                  <gramGrp>
                     <per>3</per>
                     <number norm="singular">sg</number>
                     <gen cert="medium">child</gen>
                     <gram type="register" norm="informal">inf</gram>
                  </gramGrp>
                  <gloss xml:lang="en"></gloss>
                  <gloss xml:lang="es"></gloss>
               </form>
               
               <!-- 3S.FORM.M -->
               <form type="inflected">
                  <orth xml:lang="mix"></orth>
                  <gramGrp>
                     <per>3</per>
                     <number norm="singular">sg</number>
                     <gen norm="masculine">masc</gen>
                     <gram type="register" norm="formal">form</gram>
                  </gramGrp>
                  <gloss xml:lang="en"></gloss>
                  <gloss xml:lang="es"></gloss>
               </form>
               
               <!-- 3S.FORM.F  -->
               <form type="inflected">
                  <orth xml:lang="mix"></orth>
                  <gramGrp>
                     <per>3</per>
                     <number norm="singular">sg</number>
                     <gen norm="feminine">fem</gen>
                     <gram type="register" norm="formal">form</gram>
                  </gramGrp>
                  <gloss xml:lang="en"></gloss>
                  <gloss xml:lang="es"></gloss>
               </form>
               
               <!--  1PL.EXCL -->
               <form type="inflected">
                  <orth xml:lang="mix"></orth>
                  <gramGrp>
                     <per>1</per>
                     <number norm="plural">pl</number>
                     <gram type="inclusivity" norm="exclusive">excl</gram>
                  </gramGrp>
                  <gloss xml:lang="en"></gloss>
                  <gloss xml:lang="es"></gloss>
               </form>
               
               <!-- 1PL.INCL -->
               <form type="inflected">
                  <orth xml:lang="mix"></orth>
                  <gramGrp>
                     <per>1</per>
                     <number norm="plural">pl</number>
                     <gram type="inclusivity" norm="inclusive">incl</gram>
                  </gramGrp>
                  <gloss xml:lang="en"></gloss>
                  <gloss xml:lang="es"></gloss>
               </form>
               
               <!-- 2PL.INF -->
               <form type="inflected">
                  <orth xml:lang="mix"></orth>
                  <gramGrp>
                     <per>2</per>
                     <number norm="plural">pl</number>
                     <gram type="register" norm="informal">inf</gram>
                  </gramGrp>
                  <gloss xml:lang="en"></gloss>
                  <gloss xml:lang="es"></gloss>
               </form>
               
               <!-- 2PL.FORM -->
               <form type="inflected">
                  <orth xml:lang="mix"></orth>
                  <gramGrp>
                     <per>2</per>
                     <number norm="plural">pl</number>
                     <gram type="register" norm="formal">form</gram>
                  </gramGrp>
                  <gloss xml:lang="en"></gloss>
                  <gloss xml:lang="es"></gloss>
               </form>            
            </form>
            
            <!--  3PL.INF-->
            <form type="inflected">
               <orth xml:lang="mix"></orth>
               <gramGrp>
                  <per>3</per>
                  <number norm="plural">pl</number>
                  <gram type="register" norm="informal">inf</gram>
               </gramGrp>
            </form>
            
            <!-- 3PL.FORM.M -->
            <form type="inflected">
               <orth xml:lang="mix"></orth>
               <gramGrp>
                  <per>3</per>
                  <number norm="plural">pl</number>
                  <gen norm="masculine">masc</gen>
                  <gram type="register" norm="formal">form</gram>
               </gramGrp>
            </form>
            
            <!-- 3PL.FORM.F-->
            <form type="inflected">
               <orth xml:lang="mix"></orth>
               <gramGrp>
                  <per>3</per>
                  <number norm="plural">pl</number>
                  <gen norm="feminine">fem</gen>
                  <gram type="register" norm="formal">form</gram>
               </gramGrp>
            </form>
            
            <!-- 3PL.FORM.ALL.HUM -->
            <form type="inflected">
               <orth xml:lang="mix"></orth>
               <gramGrp>
                  <per>3</per>
                  <number norm="plural">pl</number>
                  <gram type="inclusivity" norm="inclusive">incl</gram>
                  <gram type="register" norm="formal">form</gram>
                  <!-- human -->
               </gramGrp>
               <note cert="medium">Alternatively the pronoun could be <oRef>kuena</oRef>.</note>
            </form>
            
            <!-- 3PL.ANML  -->
            <form type="inflected">
               <orth xml:lang="mix"></orth>
               <gramGrp>
                  <per>3</per>
                  <number norm="plural">pl</number>
                  <gen cert="medium">animl</gen>
                  <gram type="register" norm="informal">inf</gram>
               </gramGrp>     
            </form>
            
            <!-- 3pl.CHILD  -->
            <form type="inflected">
               <orth xml:lang="mix"></orth>
               <pron notation="ipa" xml:lang="mix"></pron>
               <gramGrp>
                  <per>3</per>
                  <number norm="plural">pl</number>
                  <gen cert="medium">child</gen>
                  <gram type="register" norm="informal">inf</gram>
               </gramGrp>
            </form>
            
            <sense>
               <cit type="translation">
                  <orth xml:lang="en">metal</orth>
               </cit>
               <cit type="translation">
                  <orth xml:lang="es">metal</orth>
               </cit>
            </sense>
         </entry>
         
         <!-- NEW ENTRY -->
         <entry xml:lang="mix" xml:id="brother-in-law-N-paradigm-MIX">
            <form type="lemma">
               <orth xml:lang="mix">tsiso</orth>
               <pron xml:lang="mix" notation="ipa" source="#Pike-Ibach-MIX-1978">tsi˩so˧</pron>
            </form>
            <gramGrp>
               <pos>noun</pos>
            </gramGrp>
            <form type="paradigm" subtype="possessive">    
               <gramGrp>
                  <gram norm="possessive">poss</gram>
               </gramGrp>     
               <!-- 1S -->
               <form type="inflected">
                  <orth xml:lang="mix"></orth>
                  <pron xml:lang="mix" notation="ipa"></pron> 
                  <gramGrp>
                     <per>1</per>
                     <number norm="singular">sg</number>
                  </gramGrp>
                  <gloss xml:lang="en"></gloss>
                  <gloss xml:lang="es"></gloss>
               </form>
               
               <!-- 2S.INF -->
               <form type="inflected">
                  <orth xml:lang="mix"></orth>
                  <pron xml:lang="mix" notation="ipa"></pron>
                  <gramGrp>
                     <per>2</per>
                     <number norm="singular">sg</number>
                     <gram type="register" norm="informal">inf</gram>
                  </gramGrp>
                  <gloss xml:lang="en"></gloss>
                  <gloss xml:lang="es"></gloss>
               </form>
               
               <!-- 2S.FORM -->
               <form type="inflected">
                  <orth xml:lang="mix"></orth>
                  <pron xml:lang="mix" notation="ipa"></pron>
                  <gramGrp>
                     <per>2</per>
                     <number norm="singular">sg</number>
                     <gram type="register" norm="formal">form</gram>
                  </gramGrp>
                  <gloss xml:lang="en"></gloss>
                  <gloss xml:lang="es"></gloss>
               </form>            
               
               <!-- 3S.ANML  -->
               <form type="inflected">
                  <orth xml:lang="mix"> ti</orth>
                  <pron xml:lang="mix" notation="ipa"></pron>
                  <gramGrp>
                     <per>3</per>
                     <number norm="singular">sg</number>
                     <gen cert="medium">animl</gen>
                     <gram type="register" norm="informal">inf</gram>
                  </gramGrp>  
               </form>
               
               <!-- 3S.CHILD  -->
               <form type="inflected">
                  <orth xml:lang="mix">tsiso tsi</orth>
                  <pron notation="ipa" xml:lang="mix">tsìso tsì</pron>
                  <pron notation="ipa" xml:lang="mix">tsi˩so˧ tsi˧</pron>
                  <gramGrp>
                     <per>3</per>
                     <number norm="singular">sg</number>
                     <gen cert="medium">child</gen>
                     <gram type="register" norm="informal">inf</gram>
                  </gramGrp>
                  <gloss xml:lang="en"></gloss>
                  <gloss xml:lang="es"></gloss>
               </form>
               
               <!-- 3S.FORM.M -->
               <form type="inflected">
                  <orth xml:lang="mix"></orth>
                  <pron xml:lang="mix" notation="ipa"></pron>
                  <gramGrp>
                     <per>3</per>
                     <number norm="singular">sg</number>
                     <gen norm="masculine">masc</gen>
                     <gram type="register" norm="formal">form</gram>
                  </gramGrp>
                  <gloss xml:lang="en"></gloss>
                  <gloss xml:lang="es"></gloss>
               </form>
               
               <!-- 3S.FORM.F  -->
               <form type="inflected">
                  <orth xml:lang="mix"></orth>
                  <pron xml:lang="mix" notation="ipa"></pron>
                  <gramGrp>
                     <per>3</per>
                     <number norm="singular">sg</number>
                     <gen norm="feminine">fem</gen>
                     <gram type="register" norm="formal">form</gram>
                  </gramGrp>
                  <gloss xml:lang="en"></gloss>
                  <gloss xml:lang="es"></gloss>
               </form>
               
               <!--  1PL.EXCL -->
               <form type="inflected">
                  <orth xml:lang="mix"></orth>
                  <pron xml:lang="mix" notation="ipa"></pron>
                  <gramGrp>
                     <per>1</per>
                     <number norm="plural">pl</number>
                     <gram type="inclusivity" norm="exclusive">excl</gram>
                  </gramGrp>
                  <gloss xml:lang="en"></gloss>
                  <gloss xml:lang="es"></gloss>
               </form>
               
               <!-- 1PL.INCL -->
               <form type="inflected">
                  <orth xml:lang="mix"></orth>
                  <pron xml:lang="mix" notation="ipa"></pron>
                  <gramGrp>
                     <per>1</per>
                     <number norm="plural">pl</number>
                     <gram type="inclusivity" norm="inclusive">incl</gram>
                  </gramGrp>
                  <gloss xml:lang="en"></gloss>
                  <gloss xml:lang="es"></gloss>
               </form>
               
               <!-- 2PL.INF -->
               <form type="inflected">
                  <orth xml:lang="mix"></orth>
                  <pron xml:lang="mix" notation="ipa"></pron>
                  <gramGrp>
                     <per>2</per>
                     <number norm="plural">pl</number>
                     <gram type="register" norm="informal">inf</gram>
                  </gramGrp>
                  <gloss xml:lang="en"></gloss>
                  <gloss xml:lang="es"></gloss>
               </form>
               
               <!-- 2PL.FORM -->
               <form type="inflected">
                  <orth xml:lang="mix"></orth>
                  <pron xml:lang="mix" notation="ipa"></pron>
                  <gramGrp>
                     <per>2</per>
                     <number norm="plural">pl</number>
                     <gram type="register" norm="formal">form</gram>
                  </gramGrp>
                  <gloss xml:lang="en"></gloss>
                  <gloss xml:lang="es"></gloss>
               </form>            
            </form>
            
            <!--  3PL.INF-->
            <form type="inflected">
               <orth xml:lang="mix"></orth>
               <pron xml:lang="mix" notation="ipa"></pron>
               <gramGrp>
                  <per>3</per>
                  <number norm="plural">pl</number>
                  <gram type="register" norm="informal">inf</gram>
               </gramGrp>
            </form>
            
            <!-- 3PL.FORM.M -->
            <form type="inflected">
               <orth xml:lang="mix"></orth>
               <gramGrp>
                  <per>3</per>
                  <number norm="plural">pl</number>
                  <gen norm="masculine">masc</gen>
                  <gram type="register" norm="formal">form</gram>
               </gramGrp>
            </form>
            
            <!-- 3PL.FORM.F-->
            <form type="inflected">
               <orth xml:lang="mix"></orth>
               <pron xml:lang="mix" notation="ipa"></pron>
               <gramGrp>
                  <per>3</per>
                  <number norm="plural">pl</number>
                  <gen norm="feminine">fem</gen>
                  <gram type="register" norm="formal">form</gram>
               </gramGrp>
            </form>
            
            <!-- 3PL.FORM.ALL.HUM -->
            <form type="inflected">
               <orth xml:lang="mix"></orth>
               <pron xml:lang="mix" notation="ipa"></pron>
               <gramGrp>
                  <per>3</per>
                  <number norm="plural">pl</number>
                  <gram type="inclusivity" norm="inclusive">incl</gram>
                  <gram type="register" norm="formal">form</gram>
                  <!-- human -->
               </gramGrp>
               <note cert="medium">Alternatively the pronoun could be <oRef>kuena</oRef>.</note>
            </form>
            
            <!-- 3PL.ANML  -->
            <form type="inflected">
               <orth xml:lang="mix"></orth>
               <pron xml:lang="mix" notation="ipa"></pron>
               <gramGrp>
                  <per>3</per>
                  <number norm="plural">pl</number>
                  <gen cert="medium">animl</gen>
                  <gram type="register" norm="informal">inf</gram>
               </gramGrp>     
            </form>
            
            <!-- 3pl.CHILD  -->
            <form type="inflected">
               <orth xml:lang="mix"></orth>
               <pron notation="ipa" xml:lang="mix"></pron>
               <gramGrp>
                  <per>3</per>
                  <number norm="plural">pl</number>
                  <gen cert="medium">child</gen>
                  <gram type="register" norm="informal">inf</gram>
               </gramGrp>
            </form>
            
            <sense>
               <cit type="translation">
                  <orth xml:lang="en">brother-in-law</orth>
               </cit>
               <cit type="translation">
                  <orth xml:lang="es">sobrino</orth>
               </cit>
            </sense>
         </entry>
         
         <entry xml:lang="mix" xml:id="toast-V-paradigm-MIX" source="#Pike-Ibach-MIX-1978"><!-- add verb before the "V-MIX" in value of @xml:id -->
           <form type="lemma">
              <orth xml:lang="mix" cert="medium">kasu</orth>
              <pron xml:lang="mix" notation="ipa"></pron>
           </form>
           <gramGrp>
              <pos>verb</pos>
              <gram type="transitivity">trans</gram>
           </gramGrp>
           
           <form type="paradigm" subtype="present">
              <!-- PRESENT/INCOMPLETIVE -->
              
              <gramGrp>
                 <tns norm="present">pres</tns>
                 <gram type="aspect" norm="incompletive">incmpl</gram>
                 <mood norm="indicative">indic</mood>
              </gramGrp>
              
              <!-- 1S -->
              <form type="inflected">
                 <orth xml:lang="mix"></orth>
                 <pron xml:lang="mix" notation="ipa"></pron><!-- 1sg is important to get pron because the tone affects the inflection -->
                 <gramGrp>
                    <per>1</per>
                    <number norm="singular">sg</number>
                 </gramGrp>
              </form>
              
              <!-- 2S.INF -->
              <form type="inflected">
                 <orth xml:lang="mix"></orth>
                 <pron xml:lang="mix" notation="ipa"></pron>
                 <gramGrp>
                    <per>2</per>
                    <number norm="singular">sg</number>
                    <gram type="register" norm="informal">inf</gram>
                 </gramGrp>
              </form>
              
              <!-- 2S.FORM -->
              <form type="inflected">
                 <orth xml:lang="mix">kásu ni</orth>
                 <pron xml:lang="mix" notation="ipa" source="#Pike-Ibach-MIX-1978">ka˥su˩ ni˥</pron>
                 <pron xml:lang="mix" notation="ipa">kásù ní</pron>
                 <gramGrp>
                    <per>2</per>
                    <number norm="singular">sg</number>
                    <gram type="register" norm="formal">form</gram>
                 </gramGrp>
              </form>            
              
              <!-- 3S.INF  -->
              <form type="inflected">
                 <orth xml:lang="mix"></orth>
                 <pron xml:lang="mix" notation="ipa"></pron>
                 <gramGrp>
                    <per>3</per>
                    <number norm="singular">sg</number>
                    <gram type="register" norm="informal">inf</gram>
                 </gramGrp>
              </form>
              
              <!-- 3S.ANML  -->
              <form type="inflected">
                 <orth xml:lang="mix"></orth>
                 <pron xml:lang="mix" notation="ipa"></pron>
                 <gramGrp>
                    <per>3</per>
                    <number norm="singular">sg</number>
                    <gen cert="medium">animl</gen>
                    <gram type="register" norm="informal">inf</gram>
                 </gramGrp>

              </form>
              
              <!-- 3S.FORM.M -->
              <form type="inflected">
                 <orth xml:lang="mix"></orth>
                 <pron xml:lang="mix" notation="ipa"></pron>
                 <gramGrp>
                    <per>3</per>
                    <number norm="singular">sg</number>
                    <gen norm="masculine">masc</gen>
                    <gram type="register" norm="formal">form</gram>
                 </gramGrp>
              </form>
              
              <!-- 3S.FORM.F  -->
              <form type="inflected">
                 <orth xml:lang="mix"></orth>
                 <pron xml:lang="mix" notation="ipa"></pron>
                 <gramGrp>
                    <per>3</per>
                    <number norm="singular">sg</number>
                    <gen norm="feminine">fem</gen>
                    <gram type="register" norm="formal">form</gram>
                 </gramGrp>
              </form>
              
              <!--  1PL.EXCL -->
              <form type="inflected">
                 <orth xml:lang="mix"></orth>
                 <pron xml:lang="mix" notation="ipa"></pron>
                 <gramGrp>
                    <per>1</per>
                    <number norm="plural">pl</number>
                    <gram type="inclusivity" norm="exclusive">excl</gram>
                 </gramGrp>
              </form>
              
              <!-- 1PL.INCL -->
              <form type="inflected">
                 <orth xml:lang="mix"></orth>
                 <pron xml:lang="mix" notation="ipa"></pron>
                 <gramGrp>
                    <per>1</per>
                    <number norm="plural">pl</number>
                    <gram type="inclusivity" norm="inclusive">incl</gram>
                 </gramGrp>
              </form>
              
              <!-- 2PL.INF -->
              <form type="inflected">
                 <orth xml:lang="mix"></orth>
                 <pron xml:lang="mix" notation="ipa"></pron>
                 <gramGrp>
                    <per>2</per>
                    <number norm="plural">pl</number>
                    <gram type="register" norm="informal">inf</gram>
                 </gramGrp>
              </form>
              
              <!-- 2PL.FORM -->
              <form type="inflected">
                 <orth xml:lang="mix"></orth>
                 <pron xml:lang="mix" notation="ipa"></pron>
                 <gramGrp>
                    <per>2</per>
                    <number norm="plural">pl</number>
                    <gram type="register" norm="formal">form</gram>
                 </gramGrp>
              </form>
              
              <!--  3PL.INF-->
              <form type="inflected">
                 <orth xml:lang="mix"></orth>
                 <pron xml:lang="mix" notation="ipa"></pron>
                 <gramGrp>
                    <per>3</per>
                    <number norm="plural">pl</number>
                    <gram type="register" norm="informal">inf</gram>
                 </gramGrp>
              </form>
              
              <!-- 3PL.FORM.M -->
              <form type="inflected">
                 <orth xml:lang="mix"></orth>
                 <pron xml:lang="mix" notation="ipa"></pron>
                 <gramGrp>
                    <per>3</per>
                    <number norm="plural">pl</number>
                    <gen norm="masculine">masc</gen>
                    <gram type="register" norm="formal">form</gram>
                 </gramGrp>
              </form>
              
              <!-- 3PL.FORM.F-->
              <form type="inflected">
                 <orth xml:lang="mix"></orth>
                 <pron xml:lang="mix" notation="ipa"></pron>
                 <gramGrp>
                    <per>3</per>
                    <number norm="plural">pl</number>
                    <gen norm="feminine">fem</gen>
                    <gram type="register" norm="formal">form</gram>
                 </gramGrp>
              </form>
              
              <!-- 3PL.FORM.ALL.HUM -->
              <form type="inflected">
                 <orth xml:lang="mix"></orth>
                 <pron xml:lang="mix" notation="ipa"></pron>
                 <gramGrp>
                    <per>3</per>
                    <number norm="plural">pl</number>
                    <gram type="inclusivity" norm="inclusive">incl</gram>
                    <gram type="register" norm="formal">form</gram>
                    <!-- human -->
                 </gramGrp>
                 <note cert="medium">Alternatively the pronoun could be <oRef>kuena</oRef>.</note>
              </form>
              
              <!-- 3PL.ANML  -->
              <form type="inflected">
                 <orth xml:lang="mix"></orth>
                 <pron xml:lang="mix" notation="ipa"></pron>
                 <gramGrp>
                    <per>3</per>
                    <number norm="plural">pl</number>
                    <gen cert="medium">animl</gen>
                    <gram type="register" norm="informal">inf</gram>
                 </gramGrp>

              </form>
              
           </form>
           
           <form type="paradigm" subtype="past">
              <!--PAST/COMPLETIVE  -->
              
              <gramGrp>
                 <tns>past</tns>
                 <gram type="aspect" norm="completive">cmpl</gram>
                 <mood norm="indicative">indic</mood>
              </gramGrp>
              
              <!-- 1S -->
              <form type="inflected">
                 <orth xml:lang="mix"></orth>
                 <pron xml:lang="mix" notation="ipa"></pron><!-- 1sg is important to get pron because the tone affects the inflection -->
                 <gramGrp>
                    <per>1</per>
                    <number norm="singular">sg</number>
                 </gramGrp>
              </form>
              
              <!-- 2S.INF -->
              <form type="inflected">
                 <orth xml:lang="mix"></orth>
                 <pron xml:lang="mix" notation="ipa"></pron>
                 <gramGrp>
                    <per>2</per>
                    <number norm="singular">sg</number>
                    <gram type="register" norm="informal">inf</gram>
                 </gramGrp>
              </form>
              
              <!-- 2S.FORM -->
              <form type="inflected">
                 <orth xml:lang="mix"></orth>
                 <pron xml:lang="mix" notation="ipa"></pron>
                 <gramGrp>
                    <per>2</per>
                    <number norm="singular">sg</number>
                    <gram type="register" norm="formal">form</gram>
                 </gramGrp>
              </form>            
              
              <!-- 3S.INF  -->
              <form type="inflected">
                 <orth xml:lang="mix"></orth>
                 <pron xml:lang="mix" notation="ipa"></pron>
                 <gramGrp>
                    <per>3</per>
                    <number norm="singular">sg</number>
                    <gram type="register" norm="informal">inf</gram>
                 </gramGrp>
              </form>
              
              <!-- 3S.ANML  -->
              <form type="inflected">
                 <orth xml:lang="mix"></orth>
                 <pron xml:lang="mix" notation="ipa"></pron>
                 <gramGrp>
                    <per>3</per>
                    <number norm="singular">sg</number>
                    <gen cert="medium">animl</gen>
                    <gram type="register" norm="informal">inf</gram>
                 </gramGrp>

              </form>
              
              <!-- 3S.FORM.M -->
              <form type="inflected">
                 <orth xml:lang="mix"></orth>
                 <pron xml:lang="mix" notation="ipa"></pron>
                 <gramGrp>
                    <per>3</per>
                    <number norm="singular">sg</number>
                    <gen norm="masculine">masc</gen>
                    <gram type="register" norm="formal">form</gram>
                 </gramGrp>
              </form>
              
              <!-- 3S.FORM.F  -->
              <form type="inflected">
                 <orth xml:lang="mix"></orth>
                 <pron xml:lang="mix" notation="ipa"></pron>
                 <gramGrp>
                    <per>3</per>
                    <number norm="singular">sg</number>
                    <gen norm="feminine">fem</gen>
                    <gram type="register" norm="formal">form</gram>
                 </gramGrp>
              </form>
              
              <!--  1PL.EXCL -->
              <form type="inflected">
                 <orth xml:lang="mix"></orth>
                 <pron xml:lang="mix" notation="ipa"></pron>
                 <gramGrp>
                    <per>1</per>
                    <number norm="plural">pl</number>
                    <gram type="inclusivity" norm="exclusive">excl</gram>
                 </gramGrp>
              </form>
              
              <!-- 1PL.INCL -->
              <form type="inflected">
                 <orth xml:lang="mix"></orth>
                 <pron xml:lang="mix" notation="ipa"></pron>
                 <gramGrp>
                    <per>1</per>
                    <number norm="plural">pl</number>
                    <gram type="inclusivity" norm="inclusive">incl</gram>
                 </gramGrp>
              </form>
              
              <!-- 2PL.INF -->
              <form type="inflected">
                 <orth xml:lang="mix"></orth>
                 <pron xml:lang="mix" notation="ipa"></pron>
                 <gramGrp>
                    <per>2</per>
                    <number norm="plural">pl</number>
                    <gram type="register" norm="informal">inf</gram>
                 </gramGrp>
              </form>
              
              <!-- 2PL.FORM -->
              <form type="inflected">
                 <orth xml:lang="mix"></orth>
                 <pron xml:lang="mix" notation="ipa"></pron>
                 <gramGrp>
                    <per>2</per>
                    <number norm="plural">pl</number>
                    <gram type="register" norm="formal">form</gram>
                 </gramGrp>
              </form>
              
              <!--  3PL.INF-->
              <form type="inflected">
                 <orth xml:lang="mix"></orth>
                 <pron xml:lang="mix" notation="ipa"></pron>
                 <gramGrp>
                    <per>3</per>
                    <number norm="plural">pl</number>
                    <gram type="register" norm="informal">inf</gram>
                 </gramGrp>
              </form>
              
              <!-- 3PL.FORM.M -->
              <form type="inflected">
                 <orth xml:lang="mix"></orth>
                 <pron xml:lang="mix" notation="ipa"></pron>
                 <gramGrp>
                    <per>3</per>
                    <number norm="plural">pl</number>
                    <gen norm="masculine">masc</gen>
                    <gram type="register" norm="formal">form</gram>
                 </gramGrp>
              </form>
              
              <!-- 3PL.FORM.F-->
              <form type="inflected">
                 <orth xml:lang="mix"></orth>
                 <pron xml:lang="mix" notation="ipa"></pron>
                 <gramGrp>
                    <per>3</per>
                    <number norm="plural">pl</number>
                    <gen norm="feminine">fem</gen>
                    <gram type="register" norm="formal">form</gram>
                 </gramGrp>
              </form>
              
              <!-- 3PL.FORM.ALL.HUM -->
              <form type="inflected">
                 <orth xml:lang="mix"></orth>
                 <pron xml:lang="mix" notation="ipa"></pron>
                 <gramGrp>
                    <per>3</per>
                    <number norm="plural">pl</number>
                    <gram type="inclusivity" norm="inclusive">incl</gram>
                    <gram type="register" norm="formal">form</gram>
                    <!-- human -->
                 </gramGrp>
                 <note cert="medium">Alternatively the pronoun could be <oRef>kuena</oRef>.</note>
              </form>
              
              <!-- 3PL.ANML  -->
              <form type="inflected">
                 <orth xml:lang="mix"></orth>
                 <pron xml:lang="mix" notation="ipa"></pron>
                 <gramGrp>
                    <per>3</per>
                    <number norm="plural">pl</number>
                    <gen cert="medium">animl</gen>
                    <gram type="register" norm="informal">inf</gram>
                 </gramGrp>

              </form>
           </form>
           
           <form type="paradigm" subtype="future">
              <!-- FUTURE/POTENTIVE -->      
              <gramGrp>
                 <tns>future</tns>
                 <gram type="aspect" norm="potential">pot</gram>
                 <mood norm="indicative">indic</mood>
              </gramGrp>
              
              <!-- 1S -->
              <form type="inflected">
                 <orth xml:lang="mix"></orth>
                 <pron xml:lang="mix" notation="ipa"></pron><!-- 1sg is important to get pron because the tone affects the inflection -->
                 <gramGrp>
                    <per>1</per>
                    <number norm="singular">sg</number>
                 </gramGrp>
              </form>
              
              <!-- 2S.INF -->
              <form type="inflected">
                 <orth xml:lang="mix"></orth>
                 <pron xml:lang="mix" notation="ipa"></pron>
                 <gramGrp>
                    <per>2</per>
                    <number norm="singular">sg</number>
                    <gram type="register" norm="informal">inf</gram>
                 </gramGrp>
              </form>
              
              <!-- 2S.FORM -->
              <form type="inflected">
                 <orth xml:lang="mix"></orth>
                 <pron xml:lang="mix" notation="ipa"></pron>
                 <gramGrp>
                    <per>2</per>
                    <number norm="singular">sg</number>
                    <gram type="register" norm="formal">form</gram>
                 </gramGrp>
              </form>            
              
              <!-- 3S.INF  -->
              <form type="inflected">
                 <orth xml:lang="mix"></orth>
                 <pron xml:lang="mix" notation="ipa"></pron>
                 <gramGrp>
                    <per>3</per>
                    <number norm="singular">sg</number>
                    <gram type="register" norm="informal">inf</gram>
                 </gramGrp>
              </form>
              
              <!-- 3S.ANML  -->
              <form type="inflected">
                 <orth xml:lang="mix"></orth>
                 <pron xml:lang="mix" notation="ipa"></pron>
                 <gramGrp>
                    <per>3</per>
                    <number norm="singular">sg</number>
                    <gen cert="medium">animl</gen>
                    <gram type="register" norm="informal">inf</gram>
                 </gramGrp>

              </form>
              
              <!-- 3S.FORM.M -->
              <form type="inflected">
                 <orth xml:lang="mix"></orth>
                 <pron xml:lang="mix" notation="ipa"></pron>
                 <gramGrp>
                    <per>3</per>
                    <number norm="singular">sg</number>
                    <gen norm="masculine">masc</gen>
                    <gram type="register" norm="formal">form</gram>
                 </gramGrp>
              </form>
              
              <!-- 3S.FORM.F  -->
              <form type="inflected">
                 <orth xml:lang="mix"></orth>
                 <pron xml:lang="mix" notation="ipa"></pron>
                 <gramGrp>
                    <per>3</per>
                    <number norm="singular">sg</number>
                    <gen norm="feminine">fem</gen>
                    <gram type="register" norm="formal">form</gram>
                 </gramGrp>
              </form>
              
              <!--  1PL.EXCL -->
              <form type="inflected">
                 <orth xml:lang="mix"></orth>
                 <pron xml:lang="mix" notation="ipa"></pron>
                 <gramGrp>
                    <per>1</per>
                    <number norm="plural">pl</number>
                    <gram type="inclusivity" norm="exclusive">excl</gram>
                 </gramGrp>
              </form>
              
              <!-- 1PL.INCL -->
              <form type="inflected">
                 <orth xml:lang="mix"></orth>
                 <pron xml:lang="mix" notation="ipa"></pron>
                 <gramGrp>
                    <per>1</per>
                    <number norm="plural">pl</number>
                    <gram type="inclusivity" norm="inclusive">incl</gram>
                 </gramGrp>
              </form>
              
              <!-- 2PL.INF -->
              <form type="inflected">
                 <orth xml:lang="mix"></orth>
                 <pron xml:lang="mix" notation="ipa"></pron>
                 <gramGrp>
                    <per>2</per>
                    <number norm="plural">pl</number>
                    <gram type="register" norm="informal">inf</gram>
                 </gramGrp>
              </form>
              
              <!-- 2PL.FORM -->
              <form type="inflected">
                 <orth xml:lang="mix"></orth>
                 <pron xml:lang="mix" notation="ipa"></pron>
                 <gramGrp>
                    <per>2</per>
                    <number norm="plural">pl</number>
                    <gram type="register" norm="formal">form</gram>
                 </gramGrp>
              </form>
              
              <!--  3PL.INF-->
              <form type="inflected">
                 <orth xml:lang="mix"></orth>
                 <pron xml:lang="mix" notation="ipa"></pron>
                 <gramGrp>
                    <per>3</per>
                    <number norm="plural">pl</number>
                    <gram type="register" norm="informal">inf</gram>
                 </gramGrp>
              </form>
              
              <!-- 3PL.FORM.M -->
              <form type="inflected">
                 <orth xml:lang="mix"></orth>
                 <pron xml:lang="mix" notation="ipa"></pron>
                 <gramGrp>
                    <per>3</per>
                    <number norm="plural">pl</number>
                    <gen norm="masculine">masc</gen>
                    <gram type="register" norm="formal">form</gram>
                 </gramGrp>
              </form>
              
              <!-- 3PL.FORM.F-->
              <form type="inflected">
                 <orth xml:lang="mix"></orth>
                 <pron xml:lang="mix" notation="ipa"></pron>
                 <gramGrp>
                    <per>3</per>
                    <number norm="plural">pl</number>
                    <gen norm="feminine">fem</gen>
                    <gram type="register" norm="formal">form</gram>
                 </gramGrp>
              </form>
              
              <!-- 3PL.FORM.ALL.HUM -->
              <form type="inflected">
                 <orth xml:lang="mix"></orth>
                 <pron xml:lang="mix" notation="ipa"></pron>
                 <gramGrp>
                    <per>3</per>
                    <number norm="plural">pl</number>
                    <gram type="inclusivity" norm="inclusive">incl</gram>
                    <gram type="register" norm="formal">form</gram>
                    <!-- human -->
                 </gramGrp>
                 <note cert="medium">Alternatively the pronoun could be <oRef>kuena</oRef>.</note>
              </form>
              
              <!-- 3PL.ANML  -->
              <form type="inflected">
                 <orth xml:lang="mix"></orth>
                 <pron xml:lang="mix" notation="ipa"></pron>
                 <gramGrp>
                    <per>3</per>
                    <number norm="plural">pl</number>
                    <gen cert="medium">animl</gen>
                    <gram type="register" norm="informal">inf</gram>
                 </gramGrp>
              </form>
              
              <form type="paradigm" subtype="imperative">
                 <!-- IMPERATIVE/HORATIVE -->
                 
                 <gramGrp>
                    <mood norm="imperative">imper</mood>
                 </gramGrp>     
                 
                 <!-- 2S.INF -->
                 <form type="inflected">
                    <orth xml:lang="mix"></orth>
                    <pron xml:lang="mix" notation="ipa"></pron>
                    <gramGrp>
                       <per>2</per>
                       <number norm="singular">sg</number>
                       <gram type="register" norm="informal">inf</gram>
                    </gramGrp>
                 </form>
                 
                 <!-- 2S.FORM -->
                 <form type="inflected">
                    <orth xml:lang="mix"></orth>
                    <pron xml:lang="mix" notation="ipa"></pron>
                    <gramGrp>
                       <per>2</per>
                       <number norm="singular">sg</number>
                       <gram type="register" norm="formal">form</gram>
                    </gramGrp>
                 </form>            
                 
                 <!--  1PL.EXCL -->
                 <form type="inflected">
                    <orth xml:lang="mix"></orth>
                    <pron xml:lang="mix" notation="ipa"></pron>
                    <gramGrp>
                       <per>1</per>
                       <number norm="plural">pl</number>
                       <gram type="inclusivity" norm="exclusive">excl</gram>
                       <mood cert="low" norm="hortative">hort</mood>
                    </gramGrp>
                 </form>
                 
                 <!-- 1PL.INCL -->
                 <form type="inflected">
                    <orth xml:lang="mix"></orth>
                    <pron xml:lang="mix" notation="ipa"></pron>
                    <gramGrp>
                       <per>1</per>
                       <number norm="plural">pl</number>
                       <gram type="inclusivity" norm="inclusive">incl</gram>
                       <mood cert="low" norm="hortative">hort</mood>
                    </gramGrp>
                 </form>
                 
                 <!-- 2PL.INF -->
                 <form type="inflected">
                    <orth xml:lang="mix"></orth>
                    <pron xml:lang="mix" notation="ipa"></pron>
                    <gramGrp>
                       <per>2</per>
                       <number norm="plural">pl</number>
                       <gram type="register" norm="informal">inf</gram>
                       <mood cert="low" norm="hortative">hort</mood>
                    </gramGrp>
                 </form>
                 
                 <!-- 2PL.FORM -->
                 <form type="inflected">
                    <orth xml:lang="mix"></orth>
                    <pron xml:lang="mix" notation="ipa"></pron>
                    <gramGrp>
                       <per>2</per>
                       <number norm="plural">pl</number>
                       <gram type="register" norm="formal">form</gram>
                       <mood cert="low" norm="hortative">hort</mood>
                    </gramGrp>
                 </form>            
              </form>
           </form>
           
           <form type="paradigm" subtype="imperfect">
              <!-- IMPERF/HAB -->
              <gramGrp>
                 <tns>past</tns>
                 <gram type="aspect">imperf</gram>
                 <mood norm="indicative">indic</mood>
              </gramGrp>
              
              <!-- 1S -->
              <form type="inflected">
                 <orth xml:lang="mix"></orth>
                 <pron xml:lang="mix" notation="ipa"></pron><!-- 1sg is important to get pron because the tone affects the inflection -->
                 <gramGrp>
                    <per>1</per>
                    <number norm="singular">sg</number>
                 </gramGrp>
              </form>
              
              <!-- 2S.INF -->
              <form type="inflected">
                 <orth xml:lang="mix"></orth>
                 <pron xml:lang="mix" notation="ipa"></pron>
                 <gramGrp>
                    <per>2</per>
                    <number norm="singular">sg</number>
                    <gram type="register" norm="informal">inf</gram>
                 </gramGrp>
              </form>
              
              <!-- 2S.FORM -->
              <form type="inflected">
                 <orth xml:lang="mix"></orth>
                 <pron xml:lang="mix" notation="ipa"></pron>
                 <gramGrp>
                    <per>2</per>
                    <number norm="singular">sg</number>
                    <gram type="register" norm="formal">form</gram>
                 </gramGrp>
              </form>            
              
              <!-- 3S.INF  -->
              <form type="inflected">
                 <orth xml:lang="mix"></orth>
                 <pron xml:lang="mix" notation="ipa"></pron>
                 <gramGrp>
                    <per>3</per>
                    <number norm="singular">sg</number>
                    <gram type="register" norm="informal">inf</gram>
                 </gramGrp>
              </form>
              
              <!-- 3S.ANML  -->
              <form type="inflected">
                 <orth xml:lang="mix"></orth>
                 <pron xml:lang="mix" notation="ipa"></pron>
                 <gramGrp>
                    <per>3</per>
                    <number norm="singular">sg</number>
                    <gen cert="medium">animl</gen>
                    <gram type="register" norm="informal">inf</gram>
                 </gramGrp>

              </form>
              
              <!-- 3S.FORM.M -->
              <form type="inflected">
                 <orth xml:lang="mix"></orth>
                 <pron xml:lang="mix" notation="ipa"></pron>
                 <gramGrp>
                    <per>3</per>
                    <number norm="singular">sg</number>
                    <gen norm="masculine">masc</gen>
                    <gram type="register" norm="formal">form</gram>
                 </gramGrp>
              </form>
              
              <!-- 3S.FORM.F  -->
              <form type="inflected">
                 <orth xml:lang="mix"></orth>
                 <pron xml:lang="mix" notation="ipa"></pron>
                 <gramGrp>
                    <per>3</per>
                    <number norm="singular">sg</number>
                    <gen norm="feminine">fem</gen>
                    <gram type="register" norm="formal">form</gram>
                 </gramGrp>
              </form>
              
              <!--  1PL.EXCL -->
              <form type="inflected">
                 <orth xml:lang="mix"></orth>
                 <pron xml:lang="mix" notation="ipa"></pron>
                 <gramGrp>
                    <per>1</per>
                    <number norm="plural">pl</number>
                    <gram type="inclusivity" norm="exclusive">excl</gram>
                 </gramGrp>
              </form>
              
              <!-- 1PL.INCL -->
              <form type="inflected">
                 <orth xml:lang="mix"></orth>
                 <pron xml:lang="mix" notation="ipa"></pron>
                 <gramGrp>
                    <per>1</per>
                    <number norm="plural">pl</number>
                    <gram type="inclusivity" norm="inclusive">incl</gram>
                 </gramGrp>
              </form>
              
              <!-- 2PL.INF -->
              <form type="inflected">
                 <orth xml:lang="mix"></orth>
                 <pron xml:lang="mix" notation="ipa"></pron>
                 <gramGrp>
                    <per>2</per>
                    <number norm="plural">pl</number>
                    <gram type="register" norm="informal">inf</gram>
                 </gramGrp>
              </form>
              
              <!-- 2PL.FORM -->
              <form type="inflected">
                 <orth xml:lang="mix"></orth>
                 <pron xml:lang="mix" notation="ipa"></pron>
                 <gramGrp>
                    <per>2</per>
                    <number norm="plural">pl</number>
                    <gram type="register" norm="formal">form</gram>
                 </gramGrp>
              </form>
              
              <!--  3PL.INF-->
              <form type="inflected">
                 <orth xml:lang="mix"></orth>
                 <pron xml:lang="mix" notation="ipa"></pron>
                 <gramGrp>
                    <per>3</per>
                    <number norm="plural">pl</number>
                    <gram type="register" norm="informal">inf</gram>
                 </gramGrp>
              </form>
              
              <!-- 3PL.FORM.M -->
              <form type="inflected">
                 <orth xml:lang="mix"></orth>
                 <pron xml:lang="mix" notation="ipa"></pron>
                 <gramGrp>
                    <per>3</per>
                    <number norm="plural">pl</number>
                    <gen norm="masculine">masc</gen>
                    <gram type="register" norm="formal">form</gram>
                 </gramGrp>
              </form>
              
              <!-- 3PL.FORM.F-->
              <form type="inflected">
                 <orth xml:lang="mix"></orth>
                 <pron xml:lang="mix" notation="ipa"></pron>
                 <gramGrp>
                    <per>3</per>
                    <number norm="plural">pl</number>
                    <gen norm="feminine">fem</gen>
                    <gram type="register" norm="formal">form</gram>
                 </gramGrp>
              </form>
              
              <!-- 3PL.FORM.ALL.HUM -->
              <form type="inflected">
                 <orth xml:lang="mix"></orth>
                 <pron xml:lang="mix" notation="ipa"></pron>
                 <gramGrp>
                    <per>3</per>
                    <number norm="plural">pl</number>
                    <gram type="inclusivity" norm="inclusive">incl</gram>
                    <gram type="register" norm="formal">form</gram>
                    <!-- human -->
                 </gramGrp>
                 <note cert="medium">Alternatively the pronoun could be <oRef>kuena</oRef>.</note>
              </form>
              
              <!-- 3PL.ANML  -->
              <form type="inflected">
                 <orth xml:lang="mix"></orth>
                 <pron xml:lang="mix" notation="ipa"></pron>
                 <gramGrp>
                    <per>3</per>
                    <number norm="plural">pl</number>
                    <gen cert="medium">animl</gen>
                    <gram type="register" norm="informal">inf</gram>
                 </gramGrp>

              </form>
           </form>
           
           <!-- possibly add for modal forms also (need more info on the stem pattern) -->
           
           <!-- also possible is negative verbs, as certain verbs (though not all) may be inflected via tone to denote negation -->
           
           <sense>
              <cit type="translation">
                 <orth xml:lang="en">toast (something)</orth>
              </cit>
              <cit type="translation">
                 <orth xml:lang="es">tostar (algo)</orth>
              </cit>
           </sense>
        </entry>
         
         <!-- NEW ENTRY -->
         <entry xml:lang="mix" xml:id="bird-woodpecker-N-paradigm-MIX">
            <form type="lemma">
               <orth xml:lang="mix">taka</orth>
               <pron xml:lang="mix" notation="ipa" cert="medium">t̪ákà</pron>
               <pron xml:lang="mix" notation="ipa" source="#Pike-Ibach-MIX-1978">ta˥ka˧</pron>
            </form>
            <gramGrp>
               <pos>noun</pos>
            </gramGrp>
            <form type="paradigm" subtype="possessive">    
               <gramGrp>
                  <gram norm="possessive">poss</gram>
               </gramGrp>     
               <!-- 1S -->
               <form type="inflected">
                  <orth xml:lang="mix"></orth>
                  <pron xml:lang="mix" notation="ipa"></pron> 
                  <gramGrp>
                     <per>1</per>
                     <number norm="singular">sg</number>
                  </gramGrp>
                  <gloss xml:lang="en"></gloss>
                  <gloss xml:lang="es"></gloss>
               </form>
               
               <!-- 2S.INF -->
               <form type="inflected">
                  <orth xml:lang="mix"></orth>
                  <pron xml:lang="mix" notation="ipa"></pron>
                  <gramGrp>
                     <per>2</per>
                     <number norm="singular">sg</number>
                     <gram type="register" norm="informal">inf</gram>
                  </gramGrp>
                  <gloss xml:lang="en"></gloss>
                  <gloss xml:lang="es"></gloss>
               </form>
               
               <!-- 2S.FORM -->
               <form type="inflected">
                  <orth xml:lang="mix">taka ni</orth>
                  <pron xml:lang="mix" notation="ipa">táka ní</pron>
                  <pron xml:lang="mix" notation="ipa" source="#Pike-Ibach-MIX-1978">ta˥ka˧ ni˥</pron>
                  <gramGrp>
                     <per>2</per>
                     <number norm="singular">sg</number>
                     <gram type="register" norm="formal">form</gram>
                  </gramGrp>
                  <gloss xml:lang="en"></gloss>
                  <gloss xml:lang="es"></gloss>
               </form>            
               
               <!-- 3S.ANML  -->
               <form type="inflected">
                  <orth xml:lang="mix"> ti</orth>
                  <pron xml:lang="mix" notation="ipa"></pron>
                  <gramGrp>
                     <per>3</per>
                     <number norm="singular">sg</number>
                     <gen cert="medium">animl</gen><!-- best abbreviation? tag is "#ANML" -->
                     <gram type="register" norm="informal">inf</gram>
                  </gramGrp>  
               </form>
               
               <!-- 3S.CHILD  -->
               <form type="inflected">
                  <orth xml:lang="mix"> tsi</orth>
                  <pron notation="ipa" xml:lang="mix">tsi</pron>
                  <gramGrp>
                     <per>3</per>
                     <number norm="singular">sg</number>
                     <gen cert="medium">child</gen>
                     <gram type="register" norm="informal">inf</gram>
                  </gramGrp>
                  <gloss xml:lang="en"></gloss>
                  <gloss xml:lang="es"></gloss>
               </form>
               
               <!-- 3S.FORM.M -->
               <form type="inflected">
                  <orth xml:lang="mix"></orth>
                  <pron xml:lang="mix" notation="ipa"></pron>
                  <gramGrp>
                     <per>3</per>
                     <number norm="singular">sg</number>
                     <gen norm="masculine">masc</gen>
                     <gram type="register" norm="formal">form</gram>
                  </gramGrp>
                  <gloss xml:lang="en"></gloss>
                  <gloss xml:lang="es"></gloss>
               </form>
               
               <!-- 3S.FORM.F  -->
               <form type="inflected">
                  <orth xml:lang="mix"></orth>
                  <pron xml:lang="mix" notation="ipa"></pron>
                  <gramGrp>
                     <per>3</per>
                     <number norm="singular">sg</number>
                     <gen norm="feminine">fem</gen>
                     <gram type="register" norm="formal">form</gram>
                  </gramGrp>
                  <gloss xml:lang="en"></gloss>
                  <gloss xml:lang="es"></gloss>
               </form>
               
               <!--  1PL.EXCL -->
               <form type="inflected">
                  <orth xml:lang="mix"></orth>
                  <pron xml:lang="mix" notation="ipa"></pron>
                  <gramGrp>
                     <per>1</per>
                     <number norm="plural">pl</number>
                     <gram type="inclusivity" norm="exclusive">excl</gram>
                  </gramGrp>
                  <gloss xml:lang="en"></gloss>
                  <gloss xml:lang="es"></gloss>
               </form>
               
               <!-- 1PL.INCL -->
               <form type="inflected">
                  <orth xml:lang="mix"></orth>
                  <pron xml:lang="mix" notation="ipa"></pron>
                  <gramGrp>
                     <per>1</per>
                     <number norm="plural">pl</number>
                     <gram type="inclusivity" norm="inclusive">incl</gram>
                  </gramGrp>
                  <gloss xml:lang="en"></gloss>
                  <gloss xml:lang="es"></gloss>
               </form>
               
               <!-- 2PL.INF -->
               <form type="inflected">
                  <orth xml:lang="mix"></orth>
                  <pron xml:lang="mix" notation="ipa"></pron>
                  <gramGrp>
                     <per>2</per>
                     <number norm="plural">pl</number>
                     <gram type="register" norm="informal">inf</gram>
                  </gramGrp>
                  <gloss xml:lang="en"></gloss>
                  <gloss xml:lang="es"></gloss>
               </form>
               
               <!-- 2PL.FORM -->
               <form type="inflected">
                  <orth xml:lang="mix"></orth>
                  <pron xml:lang="mix" notation="ipa"></pron>
                  <gramGrp>
                     <per>2</per>
                     <number norm="plural">pl</number>
                     <gram type="register" norm="formal">form</gram>
                  </gramGrp>
                  <gloss xml:lang="en"></gloss>
                  <gloss xml:lang="es"></gloss>
               </form>            
            </form>
            
            <!--  3PL.INF-->
            <form type="inflected">
               <orth xml:lang="mix"></orth>
               <pron xml:lang="mix" notation="ipa"></pron>
               <gramGrp>
                  <per>3</per>
                  <number norm="plural">pl</number>
                  <gram type="register" norm="informal">inf</gram>
               </gramGrp>
            </form>
            
            <!-- 3PL.FORM.M -->
            <form type="inflected">
               <orth xml:lang="mix"></orth>
               <gramGrp>
                  <per>3</per>
                  <number norm="plural">pl</number>
                  <gen norm="masculine">masc</gen>
                  <gram type="register" norm="formal">form</gram>
               </gramGrp>
            </form>
            
            <!-- 3PL.FORM.F-->
            <form type="inflected">
               <orth xml:lang="mix"></orth>
               <pron xml:lang="mix" notation="ipa"></pron>
               <gramGrp>
                  <per>3</per>
                  <number norm="plural">pl</number>
                  <gen norm="feminine">fem</gen>
                  <gram type="register" norm="formal">form</gram>
               </gramGrp>
            </form>
            
            <!-- 3PL.FORM.ALL.HUM -->
            <form type="inflected">
               <orth xml:lang="mix"></orth>
               <pron xml:lang="mix" notation="ipa"></pron>
               <gramGrp>
                  <per>3</per>
                  <number norm="plural">pl</number>
                  <gram type="inclusivity" norm="inclusive">incl</gram>
                  <gram type="register" norm="formal">form</gram>
                  <!-- human -->
               </gramGrp>
               <note cert="medium">Alternatively the pronoun could be <oRef>kuena</oRef>.</note>
            </form>
            
            <!-- 3PL.ANML  -->
            <form type="inflected">
               <orth xml:lang="mix"></orth>
               <pron xml:lang="mix" notation="ipa"></pron>
               <gramGrp>
                  <per>3</per>
                  <number norm="plural">pl</number>
                  <gen cert="medium">animl</gen><!-- best abbreviation? tag is "#ANML" -->
                  <gram type="register" norm="informal">inf</gram>
               </gramGrp>     
            </form>
            
            <!-- 3pl.CHILD  -->
            <form type="inflected">
               <orth xml:lang="mix"></orth>
               <pron notation="ipa" xml:lang="mix"></pron>
               <gramGrp>
                  <per>3</per>
                  <number norm="plural">pl</number>
                  <gen cert="medium">child</gen>
                  <gram type="register" norm="informal">inf</gram>
               </gramGrp>
            </form>
            
            <sense>
               <cit type="translation">
                  <orth xml:lang="en">woodpecker</orth>
               </cit>
               <cit type="translation">
                  <orth xml:lang="es"></orth>
               </cit>
            </sense>
         </entry>
         
         <!-- NEW ENTRY -->
         <entry xml:lang="mix" xml:id="comb-N-paradigm-MIX">
            <form type="lemma">
               <orth xml:lang="mix">kuika</orth>
               <pron notation="ipa" xml:lang="mix" source="#Pike-Ibach-MIX-1978">kwi˩ka˩</pron>
            </form>
            <gramGrp>
               <pos>noun</pos>
            </gramGrp>
            <form type="paradigm" subtype="possessive">    
               <gramGrp>
                  <gram norm="possessive">poss</gram>
               </gramGrp>     
               <!-- 1S -->
               <form type="inflected">
                  <orth xml:lang="mix"></orth>
                  <pron xml:lang="mix" notation="ipa"></pron> 
                  <gramGrp>
                     <per>1</per>
                     <number norm="singular">sg</number>
                  </gramGrp>
                  
               </form>
               
               <!-- 2S.INF -->
               <form type="inflected">
                  <orth xml:lang="mix"></orth>
                  <pron xml:lang="mix" notation="ipa"></pron>
                  <gramGrp>
                     <per>2</per>
                     <number norm="singular">sg</number>
                     <gram type="register" norm="informal">inf</gram>
                  </gramGrp>
                  <gloss xml:lang="en"></gloss>
                  <gloss xml:lang="es"></gloss>
               </form>
               
               <!-- 2S.FORM -->
               <form type="inflected">
                  <orth xml:lang="mix"></orth>
                  <pron xml:lang="mix" notation="ipa"></pron>
                  <gramGrp>
                     <per>2</per>
                     <number norm="singular">sg</number>
                     <gram type="register" norm="formal">form</gram>
                  </gramGrp>
                  <gloss xml:lang="en"></gloss>
                  <gloss xml:lang="es"></gloss>
               </form>            
               
               <!-- 3S.ANML  -->
               <form type="inflected">
                  <orth xml:lang="mix"> ti</orth>
                  <pron xml:lang="mix" notation="ipa"></pron>
                  <gramGrp>
                     <per>3</per>
                     <number norm="singular">sg</number>
                     <gen cert="medium">animl</gen><!-- best abbreviation? tag is "#ANML" -->
                     <gram type="register" norm="informal">inf</gram>
                  </gramGrp>  
               </form>
               
               <!-- 3S.CHILD  -->
               <form type="inflected">
                  <orth xml:lang="mix"> tsi</orth>
                  <pron notation="ipa" xml:lang="mix">tsi</pron>
                  <gramGrp>
                     <per>3</per>
                     <number norm="singular">sg</number>
                     <gen cert="medium">child</gen>
                     <gram type="register" norm="informal">inf</gram>
                  </gramGrp>
                  <gloss xml:lang="en"></gloss>
                  <gloss xml:lang="es"></gloss>
               </form>
               
               <!-- 3S.FORM.M -->
               <form type="inflected">
                  <orth xml:lang="mix"></orth>
                  <pron xml:lang="mix" notation="ipa"></pron>
                  <gramGrp>
                     <per>3</per>
                     <number norm="singular">sg</number>
                     <gen norm="masculine">masc</gen>
                     <gram type="register" norm="formal">form</gram>
                  </gramGrp>
                  <gloss xml:lang="en"></gloss>
                  <gloss xml:lang="es"></gloss>
               </form>
               
               <!-- 3S.FORM.F  -->
               <form type="inflected">
                  <orth xml:lang="mix"></orth>
                  <pron xml:lang="mix" notation="ipa"></pron>
                  <gramGrp>
                     <per>3</per>
                     <number norm="singular">sg</number>
                     <gen norm="feminine">fem</gen>
                     <gram type="register" norm="formal">form</gram>
                  </gramGrp>
                  <gloss xml:lang="en"></gloss>
                  <gloss xml:lang="es"></gloss>
               </form>
               
               <!--  1PL.EXCL -->
               <form type="inflected">
                  <orth xml:lang="mix"></orth>
                  <pron xml:lang="mix" notation="ipa"></pron>
                  <gramGrp>
                     <per>1</per>
                     <number norm="plural">pl</number>
                     <gram type="inclusivity" norm="exclusive">excl</gram>
                  </gramGrp>
                  <gloss xml:lang="en"></gloss>
                  <gloss xml:lang="es"></gloss>
               </form>
               
               <!-- 1PL.INCL -->
               <form type="inflected">
                  <orth xml:lang="mix"></orth>
                  <pron xml:lang="mix" notation="ipa"></pron>
                  <gramGrp>
                     <per>1</per>
                     <number norm="plural">pl</number>
                     <gram type="inclusivity" norm="inclusive">incl</gram>
                  </gramGrp>
                  <gloss xml:lang="en"></gloss>
                  <gloss xml:lang="es"></gloss>
               </form>
               
               <!-- 2PL.INF -->
               <form type="inflected">
                  <orth xml:lang="mix"></orth>
                  <pron xml:lang="mix" notation="ipa"></pron>
                  <gramGrp>
                     <per>2</per>
                     <number norm="plural">pl</number>
                     <gram type="register" norm="informal">inf</gram>
                  </gramGrp>
                  <gloss xml:lang="en"></gloss>
                  <gloss xml:lang="es"></gloss>
               </form>
               
               <!-- 2PL.FORM -->
               <form type="inflected">
                  <orth xml:lang="mix"></orth>
                  <pron xml:lang="mix" notation="ipa"></pron>
                  <gramGrp>
                     <per>2</per>
                     <number norm="plural">pl</number>
                     <gram type="register" norm="formal">form</gram>
                  </gramGrp>
                  <gloss xml:lang="en"></gloss>
                  <gloss xml:lang="es"></gloss>
               </form>            
            </form>
            
            <!--  3PL.INF-->
            <form type="inflected">
               <orth xml:lang="mix">kuika koyi</orth>
               <pron notation="ipa" xml:lang="mix" source="#Pike-Ibach-MIX-1978">kwi˩ka˩ ko˧ji˩</pron>
               <pron xml:lang="mix" notation="ipa">kwìkà kojì</pron>
               <gramGrp>
                  <per>3</per>
                  <number norm="plural">pl</number>
                  <gram type="register" norm="informal">inf</gram>
               </gramGrp>
               <gloss xml:lang="en">their comb</gloss>
               <gloss xml:lang="es">su peine</gloss>
            </form>
            
            <!-- 3PL.FORM.M -->
            <form type="inflected">
               <orth xml:lang="mix"></orth>
               <gramGrp>
                  <per>3</per>
                  <number norm="plural">pl</number>
                  <gen norm="masculine">masc</gen>
                  <gram type="register" norm="formal">form</gram>
               </gramGrp>
            </form>
            
            <!-- 3PL.FORM.F-->
            <form type="inflected">
               <orth xml:lang="mix"></orth>
               <pron xml:lang="mix" notation="ipa"></pron>
               <gramGrp>
                  <per>3</per>
                  <number norm="plural">pl</number>
                  <gen norm="feminine">fem</gen>
                  <gram type="register" norm="formal">form</gram>
               </gramGrp>
            </form>
            
            <!-- 3PL.FORM.ALL.HUM -->
            <form type="inflected">
               <orth xml:lang="mix"></orth>
               <pron xml:lang="mix" notation="ipa"></pron>
               <gramGrp>
                  <per>3</per>
                  <number norm="plural">pl</number>
                  <gram type="inclusivity" norm="inclusive">incl</gram>
                  <gram type="register" norm="formal">form</gram>
                  <!-- human -->
               </gramGrp>
               <note cert="medium">Alternatively the pronoun could be <oRef>kuena</oRef>.</note>
            </form>
            
            <!-- 3PL.ANML  -->
            <form type="inflected">
               <orth xml:lang="mix"></orth>
               <pron xml:lang="mix" notation="ipa"></pron>
               <gramGrp>
                  <per>3</per>
                  <number norm="plural">pl</number>
                  <gen cert="medium">animl</gen>
                  <gram type="register" norm="informal">inf</gram>
               </gramGrp>     
            </form>
            
            <!-- 3pl.CHILD  -->
            <form type="inflected">
               <orth xml:lang="mix"></orth>
               <pron notation="ipa" xml:lang="mix"></pron>
               <gramGrp>
                  <per>3</per>
                  <number norm="plural">pl</number>
                  <gen cert="medium">child</gen>
                  <gram type="register" norm="informal">inf</gram>
               </gramGrp>
            </form>
            
            <sense>
               <cit type="translation">
                  <orth xml:lang="en">comb</orth>
               </cit>
               <cit type="translation">
                  <orth xml:lang="es">peine</orth>
               </cit>
            </sense>
         </entry>
         
         <entry xml:lang="mix" xml:id="stingy-V-paradigm-MIX"><!-- add verb before the "V-MIX" in value of @xml:id -->
            <form type="lemma">
               <orth xml:lang="mix" cert="low">ntita'in</orth>
               <pron notation="ipa" xml:lang="mix" cert="low">nd̪itã́ʔĩ́</pron>
               <form type="variant">
                  <pron notation="ipa" xml:lang="mix" source="#Pike-Ibach-MIX-1978">di˧tãʔi˥</pron>
               </form>
            </form>
            <gramGrp>
               <pos>verb</pos>
            </gramGrp>
            
            <form type="paradigm" subtype="present">
               <!-- PRESENT/INCOMPLETIVE -->
               
               <gramGrp>
                  <tns norm="present">pres</tns>
                  <gram type="aspect" norm="incompletive">incmpl</gram>
                  <mood norm="indicative">indic</mood>
               </gramGrp>
               
               <!-- 1S -->
               <form type="inflected">
                  <orth xml:lang="mix"></orth>
                  <pron xml:lang="mix" notation="ipa"></pron><!-- 1sg is important to get pron because the tone affects the inflection -->
                  <gramGrp>
                     <per>1</per>
                     <number norm="singular">sg</number>
                  </gramGrp>
                  <gloss xml:lang="en"></gloss>
                  <gloss xml:lang="es"></gloss>
               </form>
               
               <!-- 2S.INF -->
               <form type="inflected">
                  <orth xml:lang="mix"></orth>
                  <pron xml:lang="mix" notation="ipa"></pron>
                  <gramGrp>
                     <per>2</per>
                     <number norm="singular">sg</number>
                     <gram type="register" norm="informal">inf</gram>
                  </gramGrp>
                  <gloss xml:lang="en"></gloss>
                  <gloss xml:lang="es"></gloss>
               </form>
               
               <!-- 2S.FORM -->
               <form type="inflected">
                  <orth xml:lang="mix" cert="low">ntita'in ni</orth>
                  <pron notation="ipa" xml:lang="mix" cert="low">nd̪itã́ʔĩ́ ní</pron>
                  <pron notation="ipa" xml:lang="mix" source="#Pike-Ibach-MIX-1978">di˧tãʔi˥ ni˥</pron>                 
                  <gramGrp>
                     <per>2</per>
                     <number norm="singular">sg</number>
                     <gram type="register" norm="formal">form</gram>
                  </gramGrp>
                  <gloss xml:lang="en">you are stingy</gloss>
                  <gloss xml:lang="en">you are cheap</gloss>
                  <gloss xml:lang="es">Usted es tacaño</gloss>
               </form>            
               
               <!-- 3S.INF  -->
               <form type="inflected">
                  <orth xml:lang="mix"></orth>
                  <pron xml:lang="mix" notation="ipa"></pron>
                  <gramGrp>
                     <per>3</per>
                     <number norm="singular">sg</number>
                     <gram type="register" norm="informal">inf</gram>
                  </gramGrp>
                  <gloss xml:lang="en"></gloss>
                  <gloss xml:lang="es"></gloss>
               </form>
               
               <!-- 3S.ANML  -->
               <form type="inflected">
                  <orth xml:lang="mix"></orth>
                  <pron xml:lang="mix" notation="ipa"></pron>
                  <gramGrp>
                     <per>3</per>
                     <number norm="singular">sg</number>
                     <gen cert="medium">animl</gen><!-- best abbreviation? tag is "#ANML" -->
                     <gram type="register" norm="informal">inf</gram>
                  </gramGrp>
                  <note xml:lang="en">The base form of the verb used with the enclitic '<gloss>animal</gloss>' is the same as that of the formal masculine singular. This pattern is also true for enclitics for the general pronoun <oRef xml:lang="mix">ña</oRef>, '<gloss>child</gloss>' <oRef xml:lang="mix">tsi</oRef>; '<gloss>wood</gloss>' <oRef xml:lang="mix">tu</oRef>; '<gloss>spherical</gloss>' <oRef xml:lang="mix">ti</oRef>; '<gloss>deity</gloss>' <oRef xml:lang="mix">ya</oRef>; '<gloss>water/liquid</gloss>' <oRef xml:lang="mix">ra</oRef>; (<gloss>3.inf</gloss> <oRef xml:lang="mix">kui</oRef> or its free variant <oRef xml:lang="mix">vi</oRef>), thus the form for animal should be consulted when looking up the inflection of any of the aforementioned.</note>
               </form>
               
               <!-- 3S.FORM.M -->
               <form type="inflected">
                  <orth xml:lang="mix"></orth>
                  <pron xml:lang="mix" notation="ipa"></pron>
                  <gramGrp>
                     <per>3</per>
                     <number norm="singular">sg</number>
                     <gen norm="masculine">masc</gen>
                     <gram type="register" norm="formal">form</gram>
                  </gramGrp>
                  <gloss xml:lang="en"></gloss>
                  <gloss xml:lang="es"></gloss>
               </form>
               
               <!-- 3S.FORM.F  -->
               <form type="inflected">
                  <orth xml:lang="mix"></orth>
                  <pron xml:lang="mix" notation="ipa"></pron>
                  <gramGrp>
                     <per>3</per>
                     <number norm="singular">sg</number>
                     <gen norm="feminine">fem</gen>
                     <gram type="register" norm="formal">form</gram>
                  </gramGrp>
                  <gloss xml:lang="en"></gloss>
                  <gloss xml:lang="es"></gloss>
               </form>
               
               <!--  1PL.EXCL -->
               <form type="inflected">
                  <orth xml:lang="mix"></orth>
                  <pron xml:lang="mix" notation="ipa"></pron>
                  <gramGrp>
                     <per>1</per>
                     <number norm="plural">pl</number>
                     <gram type="inclusivity" norm="exclusive">excl</gram>
                  </gramGrp>
                  <gloss xml:lang="en"></gloss>
                  <gloss xml:lang="es"></gloss>
               </form>
               
               <!-- 1PL.INCL -->
               <form type="inflected">
                  <orth xml:lang="mix"></orth>
                  <pron xml:lang="mix" notation="ipa"></pron>
                  <gramGrp>
                     <per>1</per>
                     <number norm="plural">pl</number>
                     <gram type="inclusivity" norm="inclusive">incl</gram>
                  </gramGrp>
                  <gloss xml:lang="en"></gloss>
                  <gloss xml:lang="es"></gloss>
               </form>
               
               <!-- 2PL.INF -->
               <form type="inflected">
                  <orth xml:lang="mix"></orth>
                  <pron xml:lang="mix" notation="ipa"></pron>
                  <gramGrp>
                     <per>2</per>
                     <number norm="plural">pl</number>
                     <gram type="register" norm="informal">inf</gram>
                  </gramGrp>
                  <gloss xml:lang="en"></gloss>
                  <gloss xml:lang="es"></gloss>
               </form>
               
               <!-- 2PL.FORM -->
               <form type="inflected">
                  <orth xml:lang="mix"></orth>
                  <pron xml:lang="mix" notation="ipa"></pron>
                  <gramGrp>
                     <per>2</per>
                     <number norm="plural">pl</number>
                     <gram type="register" norm="formal">form</gram>
                  </gramGrp>
                  <gloss xml:lang="en"></gloss>
                  <gloss xml:lang="es"></gloss>
               </form>
               
               <!--  3PL.INF-->
               <form type="inflected">
                  <orth xml:lang="mix"></orth>
                  <pron xml:lang="mix" notation="ipa"></pron>
                  <gramGrp>
                     <per>3</per>
                     <number norm="plural">pl</number>
                     <gram type="register" norm="informal">inf</gram>
                  </gramGrp>
                  <gloss xml:lang="en"></gloss>
                  <gloss xml:lang="es"></gloss>
               </form>
               
               <!-- 3PL.FORM.M -->
               <form type="inflected">
                  <orth xml:lang="mix"></orth>
                  <pron xml:lang="mix" notation="ipa"></pron>
                  <gramGrp>
                     <per>3</per>
                     <number norm="plural">pl</number>
                     <gen norm="masculine">masc</gen>
                     <gram type="register" norm="formal">form</gram>
                  </gramGrp>
                  <gloss xml:lang="en"></gloss>
                  <gloss xml:lang="es"></gloss>
               </form>
               
               <!-- 3PL.FORM.F-->
               <form type="inflected">
                  <orth xml:lang="mix"></orth>
                  <pron xml:lang="mix" notation="ipa"></pron>
                  <gramGrp>
                     <per>3</per>
                     <number norm="plural">pl</number>
                     <gen norm="feminine">fem</gen>
                     <gram type="register" norm="formal">form</gram>
                  </gramGrp>
                  <gloss xml:lang="en"></gloss>
                  <gloss xml:lang="es"></gloss>
               </form>
               
               <!-- 3PL.FORM.ALL.HUM -->
               <form type="inflected">
                  <orth xml:lang="mix"></orth>
                  <pron xml:lang="mix" notation="ipa"></pron>
                  <gramGrp>
                     <per>3</per>
                     <number norm="plural">pl</number>
                     <gram type="inclusivity" norm="inclusive">incl</gram>
                     <gram type="register" norm="formal">form</gram>
                     <!-- human -->
                  </gramGrp>
                  <note cert="medium">Alternatively the pronoun could be <oRef>kuena</oRef>.</note>
               </form>
               
               <!-- 3PL.ANML  -->
               <form type="inflected">
                  <orth xml:lang="mix"></orth>
                  <pron xml:lang="mix" notation="ipa"></pron>
                  <gramGrp>
                     <per>3</per>
                     <number norm="plural">pl</number>
                     <gen cert="medium">animl</gen><!-- best abbreviation? tag is "#ANML" -->
                     <gram type="register" norm="informal">inf</gram>
                  </gramGrp>
                  <note xml:lang="en">The base form of the verb used with the enclitic '<gloss>animal</gloss>' is the same as that of the rest of the 3rd person plural forms. This pattern of adding the clitic seen in the singular form to the plural marker to form the specific plural pronoun is also true for enclitics for the general pronoun <oRef xml:lang="mix">kueña</oRef>;, '<gloss>children</gloss>', <oRef xml:lang="mix">kuetsi</oRef>;  '<gloss>wood</gloss>', <oRef xml:lang="mix">kuetu</oRef>; '<gloss>spherical</gloss>', <oRef xml:lang="mix">kueti</oRef> '<gloss>deity</gloss>', <oRef xml:lang="mix">kueya</oRef>;, '<gloss>water/liquid</gloss>' <oRef xml:lang="mix">kuera</oRef>;, thus the form for animal should be consulted when looking up the inflectio of any of the aforementioned. Note however that this is not the case for the alternative 3rd person pronoun <oRef xml:lang="mix">kui</oRef>, or its free variant <oRef xml:lang="mix">vi</oRef> which may be used for both singular or plural.</note>
               </form>
               
            </form>
            
            <form type="paradigm" subtype="past">
               <!--PAST/COMPLETIVE  -->
               
               <gramGrp>
                  <tns>past</tns>
                  <gram type="aspect" norm="completive">cmpl</gram>
                  <mood norm="indicative">indic</mood>
               </gramGrp>
               
               <!-- 1S -->
               <form type="inflected">
                  <orth xml:lang="mix"></orth>
                  <pron xml:lang="mix" notation="ipa"></pron><!-- 1sg is important to get pron because the tone affects the inflection -->
                  <gramGrp>
                     <per>1</per>
                     <number norm="singular">sg</number>
                  </gramGrp>
                  <gloss xml:lang="en"></gloss>
                  <gloss xml:lang="es"></gloss>
               </form>
               
               <!-- 2S.INF -->
               <form type="inflected">
                  <orth xml:lang="mix"></orth>
                  <pron xml:lang="mix" notation="ipa"></pron>
                  <gramGrp>
                     <per>2</per>
                     <number norm="singular">sg</number>
                     <gram type="register" norm="informal">inf</gram>
                  </gramGrp>
                  <gloss xml:lang="en"></gloss>
                  <gloss xml:lang="es"></gloss>
               </form>
               
               <!-- 2S.FORM -->
               <form type="inflected">
                  <orth xml:lang="mix"></orth>
                  <pron xml:lang="mix" notation="ipa"></pron>
                  <gramGrp>
                     <per>2</per>
                     <number norm="singular">sg</number>
                     <gram type="register" norm="formal">form</gram>
                  </gramGrp>
                  <gloss xml:lang="en"></gloss>
                  <gloss xml:lang="es"></gloss>
               </form>            
               
               <!-- 3S.INF  -->
               <form type="inflected">
                  <orth xml:lang="mix"></orth>
                  <pron xml:lang="mix" notation="ipa"></pron>
                  <gramGrp>
                     <per>3</per>
                     <number norm="singular">sg</number>
                     <gram type="register" norm="informal">inf</gram>
                  </gramGrp>
                  <gloss xml:lang="en"></gloss>
                  <gloss xml:lang="es"></gloss>
               </form>
               
               <!-- 3S.ANML  -->
               <form type="inflected">
                  <orth xml:lang="mix"></orth>
                  <pron xml:lang="mix" notation="ipa"></pron>
                  <gramGrp>
                     <per>3</per>
                     <number norm="singular">sg</number>
                     <gen cert="medium">animl</gen><!-- best abbreviation? tag is "#ANML" -->
                     <gram type="register" norm="informal">inf</gram>
                  </gramGrp>
                  <note xml:lang="en">The base form of the verb used with the enclitic '<gloss>animal</gloss>' is the same as that of the formal masculine singular. This pattern is also true for enclitics for the general pronoun <oRef xml:lang="mix">ña</oRef>, '<gloss>child</gloss>' <oRef xml:lang="mix">tsi</oRef>; '<gloss>wood</gloss>' <oRef xml:lang="mix">tu</oRef>; '<gloss>spherical</gloss>' <oRef xml:lang="mix">ti</oRef>; '<gloss>deity</gloss>' <oRef xml:lang="mix">ya</oRef>; '<gloss>water/liquid</gloss>' <oRef xml:lang="mix">ra</oRef>; (<gloss>3.inf</gloss> <oRef xml:lang="mix">kui</oRef> or its free variant <oRef xml:lang="mix">vi</oRef>), thus the form for animal should be consulted when looking up the inflection of any of the aforementioned.</note>
               </form>
               
               <!-- 3S.FORM.M -->
               <form type="inflected">
                  <orth xml:lang="mix"></orth>
                  <pron xml:lang="mix" notation="ipa"></pron>
                  <gramGrp>
                     <per>3</per>
                     <number norm="singular">sg</number>
                     <gen norm="masculine">masc</gen>
                     <gram type="register" norm="formal">form</gram>
                  </gramGrp>
                  <gloss xml:lang="en"></gloss>
                  <gloss xml:lang="es"></gloss>
               </form>
               
               <!-- 3S.FORM.F  -->
               <form type="inflected">
                  <orth xml:lang="mix"></orth>
                  <pron xml:lang="mix" notation="ipa"></pron>
                  <gramGrp>
                     <per>3</per>
                     <number norm="singular">sg</number>
                     <gen norm="feminine">fem</gen>
                     <gram type="register" norm="formal">form</gram>
                  </gramGrp>
                  <gloss xml:lang="en"></gloss>
                  <gloss xml:lang="es"></gloss>
               </form>
               
               <!--  1PL.EXCL -->
               <form type="inflected">
                  <orth xml:lang="mix"></orth>
                  <pron xml:lang="mix" notation="ipa"></pron>
                  <gramGrp>
                     <per>1</per>
                     <number norm="plural">pl</number>
                     <gram type="inclusivity" norm="exclusive">excl</gram>
                  </gramGrp>
                  <gloss xml:lang="en"></gloss>
                  <gloss xml:lang="es"></gloss>
               </form>
               
               <!-- 1PL.INCL -->
               <form type="inflected">
                  <orth xml:lang="mix"></orth>
                  <pron xml:lang="mix" notation="ipa"></pron>
                  <gramGrp>
                     <per>1</per>
                     <number norm="plural">pl</number>
                     <gram type="inclusivity" norm="inclusive">incl</gram>
                  </gramGrp>
                  <gloss xml:lang="en"></gloss>
                  <gloss xml:lang="es"></gloss>
               </form>
               
               <!-- 2PL.INF -->
               <form type="inflected">
                  <orth xml:lang="mix"></orth>
                  <pron xml:lang="mix" notation="ipa"></pron>
                  <gramGrp>
                     <per>2</per>
                     <number norm="plural">pl</number>
                     <gram type="register" norm="informal">inf</gram>
                  </gramGrp>
                  <gloss xml:lang="en"></gloss>
                  <gloss xml:lang="es"></gloss>
               </form>
               
               <!-- 2PL.FORM -->
               <form type="inflected">
                  <orth xml:lang="mix"></orth>
                  <pron xml:lang="mix" notation="ipa"></pron>
                  <gramGrp>
                     <per>2</per>
                     <number norm="plural">pl</number>
                     <gram type="register" norm="formal">form</gram>
                  </gramGrp>
                  <gloss xml:lang="en"></gloss>
                  <gloss xml:lang="es"></gloss>
               </form>
               
               <!--  3PL.INF-->
               <form type="inflected">
                  <orth xml:lang="mix"></orth>
                  <pron xml:lang="mix" notation="ipa"></pron>
                  <gramGrp>
                     <per>3</per>
                     <number norm="plural">pl</number>
                     <gram type="register" norm="informal">inf</gram>
                  </gramGrp>
                  <gloss xml:lang="en"></gloss>
                  <gloss xml:lang="es"></gloss>
               </form>
               
               <!-- 3PL.FORM.M -->
               <form type="inflected">
                  <orth xml:lang="mix"></orth>
                  <pron xml:lang="mix" notation="ipa"></pron>
                  <gramGrp>
                     <per>3</per>
                     <number norm="plural">pl</number>
                     <gen norm="masculine">masc</gen>
                     <gram type="register" norm="formal">form</gram>
                  </gramGrp>
                  <gloss xml:lang="en"></gloss>
                  <gloss xml:lang="es"></gloss>
               </form>
               
               <!-- 3PL.FORM.F-->
               <form type="inflected">
                  <orth xml:lang="mix"></orth>
                  <pron xml:lang="mix" notation="ipa"></pron>
                  <gramGrp>
                     <per>3</per>
                     <number norm="plural">pl</number>
                     <gen norm="feminine">fem</gen>
                     <gram type="register" norm="formal">form</gram>
                  </gramGrp>
                  <gloss xml:lang="en"></gloss>
                  <gloss xml:lang="es"></gloss>
               </form>
               
               <!-- 3PL.FORM.ALL.HUM -->
               <form type="inflected">
                  <orth xml:lang="mix"></orth>
                  <pron xml:lang="mix" notation="ipa"></pron>
                  <gramGrp>
                     <per>3</per>
                     <number norm="plural">pl</number>
                     <gram type="inclusivity" norm="inclusive">incl</gram>
                     <gram type="register" norm="formal">form</gram>
                     <!-- human -->
                  </gramGrp>
                  <note cert="medium">Alternatively the pronoun could be <oRef>kuena</oRef>.</note>
               </form>
               
               <!-- 3PL.ANML  -->
               <form type="inflected">
                  <orth xml:lang="mix"></orth>
                  <pron xml:lang="mix" notation="ipa"></pron>
                  <gramGrp>
                     <per>3</per>
                     <number norm="plural">pl</number>
                     <gen cert="medium">animl</gen><!-- best abbreviation? tag is "#ANML" -->
                     <gram type="register" norm="informal">inf</gram>
                  </gramGrp>
                  <gloss xml:lang="en"></gloss>
                  <gloss xml:lang="es"></gloss>
               </form>
            </form>
            
            <form type="paradigm" subtype="future">
               <!-- FUTURE/POTENTIVE -->      
               <gramGrp>
                  <tns>future</tns>
                  <gram type="aspect" norm="potential">pot</gram>
                  <mood norm="indicative">indic</mood>
               </gramGrp>
               
               <!-- 1S -->
               <form type="inflected">
                  <orth xml:lang="mix"></orth>
                  <pron xml:lang="mix" notation="ipa"></pron><!-- 1sg is important to get pron because the tone affects the inflection -->
                  <gramGrp>
                     <per>1</per>
                     <number norm="singular">sg</number>
                  </gramGrp>
                  <gloss xml:lang="en"></gloss>
                  <gloss xml:lang="es"></gloss>
               </form>
               
               <!-- 2S.INF -->
               <form type="inflected">
                  <orth xml:lang="mix"></orth>
                  <pron xml:lang="mix" notation="ipa"></pron>
                  <gramGrp>
                     <per>2</per>
                     <number norm="singular">sg</number>
                     <gram type="register" norm="informal">inf</gram>
                  </gramGrp>
                  <gloss xml:lang="en"></gloss>
                  <gloss xml:lang="es"></gloss>
               </form>
               
               <!-- 2S.FORM -->
               <form type="inflected">
                  <orth xml:lang="mix"></orth>
                  <pron xml:lang="mix" notation="ipa"></pron>
                  <gramGrp>
                     <per>2</per>
                     <number norm="singular">sg</number>
                     <gram type="register" norm="formal">form</gram>
                  </gramGrp>
                  <gloss xml:lang="en"></gloss>
                  <gloss xml:lang="es"></gloss>
               </form>            
               
               <!-- 3S.INF  -->
               <form type="inflected">
                  <orth xml:lang="mix"></orth>
                  <pron xml:lang="mix" notation="ipa"></pron>
                  <gramGrp>
                     <per>3</per>
                     <number norm="singular">sg</number>
                     <gram type="register" norm="informal">inf</gram>
                  </gramGrp>
                  <gloss xml:lang="en"></gloss>
                  <gloss xml:lang="es"></gloss>
               </form>
               
               <!-- 3S.ANML  -->
               <form type="inflected">
                  <orth xml:lang="mix"></orth>
                  <pron xml:lang="mix" notation="ipa"></pron>
                  <gramGrp>
                     <per>3</per>
                     <number norm="singular">sg</number>
                     <gen cert="medium">animl</gen><!-- best abbreviation? tag is "#ANML" -->
                     <gram type="register" norm="informal">inf</gram>
                  </gramGrp>
                  <gloss xml:lang="en"></gloss>
                  <gloss xml:lang="es"></gloss>
               </form>
               
               <!-- 3S.FORM.M -->
               <form type="inflected">
                  <orth xml:lang="mix"></orth>
                  <pron xml:lang="mix" notation="ipa"></pron>
                  <gramGrp>
                     <per>3</per>
                     <number norm="singular">sg</number>
                     <gen norm="masculine">masc</gen>
                     <gram type="register" norm="formal">form</gram>
                  </gramGrp>
                  <gloss xml:lang="en"></gloss>
                  <gloss xml:lang="es"></gloss>
               </form>
               
               <!-- 3S.FORM.F  -->
               <form type="inflected">
                  <orth xml:lang="mix"></orth>
                  <pron xml:lang="mix" notation="ipa"></pron>
                  <gramGrp>
                     <per>3</per>
                     <number norm="singular">sg</number>
                     <gen norm="feminine">fem</gen>
                     <gram type="register" norm="formal">form</gram>
                  </gramGrp>
                  <gloss xml:lang="en"></gloss>
                  <gloss xml:lang="es"></gloss>
               </form>
               
               <!--  1PL.EXCL -->
               <form type="inflected">
                  <orth xml:lang="mix"></orth>
                  <pron xml:lang="mix" notation="ipa"></pron>
                  <gramGrp>
                     <per>1</per>
                     <number norm="plural">pl</number>
                     <gram type="inclusivity" norm="exclusive">excl</gram>
                  </gramGrp>
                  <gloss xml:lang="en"></gloss>
                  <gloss xml:lang="es"></gloss>
               </form>
               
               <!-- 1PL.INCL -->
               <form type="inflected">
                  <orth xml:lang="mix"></orth>
                  <pron xml:lang="mix" notation="ipa"></pron>
                  <gramGrp>
                     <per>1</per>
                     <number norm="plural">pl</number>
                     <gram type="inclusivity" norm="inclusive">incl</gram>
                  </gramGrp>
                  <gloss xml:lang="en"></gloss>
                  <gloss xml:lang="es"></gloss>
               </form>
               
               <!-- 2PL.INF -->
               <form type="inflected">
                  <orth xml:lang="mix"></orth>
                  <pron xml:lang="mix" notation="ipa"></pron>
                  <gramGrp>
                     <per>2</per>
                     <number norm="plural">pl</number>
                     <gram type="register" norm="informal">inf</gram>
                  </gramGrp>
                  <gloss xml:lang="en"></gloss>
                  <gloss xml:lang="es"></gloss>
               </form>
               
               <!-- 2PL.FORM -->
               <form type="inflected">
                  <orth xml:lang="mix"></orth>
                  <pron xml:lang="mix" notation="ipa"></pron>
                  <gramGrp>
                     <per>2</per>
                     <number norm="plural">pl</number>
                     <gram type="register" norm="formal">form</gram>
                  </gramGrp>
                  <gloss xml:lang="en"></gloss>
                  <gloss xml:lang="es"></gloss>
               </form>
               
               <!--  3PL.INF-->
               <form type="inflected">
                  <orth xml:lang="mix"></orth>
                  <pron xml:lang="mix" notation="ipa"></pron>
                  <gramGrp>
                     <per>3</per>
                     <number norm="plural">pl</number>
                     <gram type="register" norm="informal">inf</gram>
                  </gramGrp>
                  <gloss xml:lang="en"></gloss>
                  <gloss xml:lang="es"></gloss>
               </form>
               
               <!-- 3PL.FORM.M -->
               <form type="inflected">
                  <orth xml:lang="mix"></orth>
                  <pron xml:lang="mix" notation="ipa"></pron>
                  <gramGrp>
                     <per>3</per>
                     <number norm="plural">pl</number>
                     <gen norm="masculine">masc</gen>
                     <gram type="register" norm="formal">form</gram>
                  </gramGrp>
                  <gloss xml:lang="en"></gloss>
                  <gloss xml:lang="es"></gloss>
               </form>
               
               <!-- 3PL.FORM.F-->
               <form type="inflected">
                  <orth xml:lang="mix"></orth>
                  <pron xml:lang="mix" notation="ipa"></pron>
                  <gramGrp>
                     <per>3</per>
                     <number norm="plural">pl</number>
                     <gen norm="feminine">fem</gen>
                     <gram type="register" norm="formal">form</gram>
                  </gramGrp>
                  <gloss xml:lang="en"></gloss>
                  <gloss xml:lang="es"></gloss>
               </form>
               
               <!-- 3PL.FORM.ALL.HUM -->
               <form type="inflected">
                  <orth xml:lang="mix"></orth>
                  <pron xml:lang="mix" notation="ipa"></pron>
                  <gramGrp>
                     <per>3</per>
                     <number norm="plural">pl</number>
                     <gram type="inclusivity" norm="inclusive">incl</gram>
                     <gram type="register" norm="formal">form</gram>
                     <!-- human -->
                  </gramGrp>
                  <note cert="medium">Alternatively the pronoun could be <oRef>kuena</oRef>.</note>
               </form>
               
               <!-- 3PL.ANML  -->
               <form type="inflected">
                  <orth xml:lang="mix"></orth>
                  <pron xml:lang="mix" notation="ipa"></pron>
                  <gramGrp>
                     <per>3</per>
                     <number norm="plural">pl</number>
                     <gen cert="medium">animl</gen><!-- best abbreviation? tag is "#ANML" -->
                     <gram type="register" norm="informal">inf</gram>
                  </gramGrp>
                  <gloss xml:lang="en"></gloss>
                  <gloss xml:lang="es"></gloss>
               </form>
               
               <form type="paradigm" subtype="imperative">
                  <!-- IMPERATIVE/HORATIVE -->
                  
                  <gramGrp>
                     <mood norm="imperative">imper</mood>
                  </gramGrp>     
                  
                  <!-- 2S.INF -->
                  <form type="inflected">
                     <orth xml:lang="mix"></orth>
                     <pron xml:lang="mix" notation="ipa"></pron>
                     <gramGrp>
                        <per>2</per>
                        <number norm="singular">sg</number>
                        <gram type="register" norm="informal">inf</gram>
                     </gramGrp>
                  </form>
                  
                  <!-- 2S.FORM -->
                  <form type="inflected">
                     <orth xml:lang="mix"></orth>
                     <pron xml:lang="mix" notation="ipa"></pron>
                     <gramGrp>
                        <per>2</per>
                        <number norm="singular">sg</number>
                        <gram type="register" norm="formal">form</gram>
                     </gramGrp>
                  </form>            
                  
                  <!--  1PL.EXCL -->
                  <form type="inflected">
                     <orth xml:lang="mix"></orth>
                     <pron xml:lang="mix" notation="ipa"></pron>
                     <gramGrp>
                        <per>1</per>
                        <number norm="plural">pl</number>
                        <gram type="inclusivity" norm="exclusive">excl</gram>
                        <mood cert="low" norm="hortative">hort</mood>
                     </gramGrp>
                  </form>
                  
                  <!-- 1PL.INCL -->
                  <form type="inflected">
                     <orth xml:lang="mix"></orth>
                     <pron xml:lang="mix" notation="ipa"></pron>
                     <gramGrp>
                        <per>1</per>
                        <number norm="plural">pl</number>
                        <gram type="inclusivity" norm="inclusive">incl</gram>
                        <mood cert="low" norm="hortative">hort</mood>
                     </gramGrp>
                  </form>
                  
                  <!-- 2PL.INF -->
                  <form type="inflected">
                     <orth xml:lang="mix"></orth>
                     <pron xml:lang="mix" notation="ipa"></pron>
                     <gramGrp>
                        <per>2</per>
                        <number norm="plural">pl</number>
                        <gram type="register" norm="informal">inf</gram>
                        <mood cert="low" norm="hortative">hort</mood>
                     </gramGrp>
                  </form>
                  
                  <!-- 2PL.FORM -->
                  <form type="inflected">
                     <orth xml:lang="mix"></orth>
                     <pron xml:lang="mix" notation="ipa"></pron>
                     <gramGrp>
                        <per>2</per>
                        <number norm="plural">pl</number>
                        <gram type="register" norm="formal">form</gram>
                        <mood cert="low" norm="hortative">hort</mood>
                     </gramGrp>
                  </form>            
               </form>
            </form>
            
            <form type="paradigm" subtype="imperfect">
               <!-- IMPERF/HAB -->
               
               <gramGrp>
                  <tns>past</tns>
                  <gram type="aspect">imperf</gram>
                  <mood norm="indicative">indic</mood>
               </gramGrp>
               
               <!-- 1S -->
               <form type="inflected">
                  <orth xml:lang="mix"></orth>
                  <pron xml:lang="mix" notation="ipa"></pron><!-- 1sg is important to get pron because the tone affects the inflection -->
                  <gramGrp>
                     <per>1</per>
                     <number norm="singular">sg</number>
                  </gramGrp>
                  <gloss xml:lang="en"></gloss>
                  <gloss xml:lang="es"></gloss>
               </form>
               
               <!-- 2S.INF -->
               <form type="inflected">
                  <orth xml:lang="mix"></orth>
                  <pron xml:lang="mix" notation="ipa"></pron>
                  <gramGrp>
                     <per>2</per>
                     <number norm="singular">sg</number>
                     <gram type="register" norm="informal">inf</gram>
                  </gramGrp>
                  <gloss xml:lang="en"></gloss>
                  <gloss xml:lang="es"></gloss>
               </form>
               
               <!-- 2S.FORM -->
               <form type="inflected">
                  <orth xml:lang="mix"></orth>
                  <pron xml:lang="mix" notation="ipa"></pron>
                  <gramGrp>
                     <per>2</per>
                     <number norm="singular">sg</number>
                     <gram type="register" norm="formal">form</gram>
                  </gramGrp>
                  <gloss xml:lang="en"></gloss>
                  <gloss xml:lang="es"></gloss>
               </form>            
               
               <!-- 3S.INF  -->
               <form type="inflected">
                  <orth xml:lang="mix"></orth>
                  <pron xml:lang="mix" notation="ipa"></pron>
                  <gramGrp>
                     <per>3</per>
                     <number norm="singular">sg</number>
                     <gram type="register" norm="informal">inf</gram>
                  </gramGrp>
                  <gloss xml:lang="en"></gloss>
                  <gloss xml:lang="es"></gloss>
               </form>
               
               <!-- 3S.ANML  -->
               <form type="inflected">
                  <orth xml:lang="mix"></orth>
                  <pron xml:lang="mix" notation="ipa"></pron>
                  <gramGrp>
                     <per>3</per>
                     <number norm="singular">sg</number>
                     <gen cert="medium">animl</gen>
                     <gram type="register" norm="informal">inf</gram>
                  </gramGrp>
                  <gloss xml:lang="en"></gloss>
                  <gloss xml:lang="es"></gloss>
               </form>
               
               <!-- 3S.FORM.M -->
               <form type="inflected">
                  <orth xml:lang="mix"></orth>
                  <pron xml:lang="mix" notation="ipa"></pron>
                  <gramGrp>
                     <per>3</per>
                     <number norm="singular">sg</number>
                     <gen norm="masculine">masc</gen>
                     <gram type="register" norm="formal">form</gram>
                  </gramGrp>
                  <gloss xml:lang="en"></gloss>
                  <gloss xml:lang="es"></gloss>
               </form>
               
               <!-- 3S.FORM.F  -->
               <form type="inflected">
                  <orth xml:lang="mix"></orth>
                  <pron xml:lang="mix" notation="ipa"></pron>
                  <gramGrp>
                     <per>3</per>
                     <number norm="singular">sg</number>
                     <gen norm="feminine">fem</gen>
                     <gram type="register" norm="formal">form</gram>
                  </gramGrp>
                  <gloss xml:lang="en"></gloss>
                  <gloss xml:lang="es"></gloss>
               </form>
               
               <!--  1PL.EXCL -->
               <form type="inflected">
                  <orth xml:lang="mix"></orth>
                  <pron xml:lang="mix" notation="ipa"></pron>
                  <gramGrp>
                     <per>1</per>
                     <number norm="plural">pl</number>
                     <gram type="inclusivity" norm="exclusive">excl</gram>
                  </gramGrp>
                  <gloss xml:lang="en"></gloss>
                  <gloss xml:lang="es"></gloss>
               </form>
               
               <!-- 1PL.INCL -->
               <form type="inflected">
                  <orth xml:lang="mix"></orth>
                  <pron xml:lang="mix" notation="ipa"></pron>
                  <gramGrp>
                     <per>1</per>
                     <number norm="plural">pl</number>
                     <gram type="inclusivity" norm="inclusive">incl</gram>
                  </gramGrp>
                  <gloss xml:lang="en"></gloss>
                  <gloss xml:lang="es"></gloss>
               </form>
               
               <!-- 2PL.INF -->
               <form type="inflected">
                  <orth xml:lang="mix"></orth>
                  <pron xml:lang="mix" notation="ipa"></pron>
                  <gramGrp>
                     <per>2</per>
                     <number norm="plural">pl</number>
                     <gram type="register" norm="informal">inf</gram>
                  </gramGrp>
                  <gloss xml:lang="en"></gloss>
                  <gloss xml:lang="es"></gloss>
               </form>
               
               <!-- 2PL.FORM -->
               <form type="inflected">
                  <orth xml:lang="mix"></orth>
                  <pron xml:lang="mix" notation="ipa"></pron>
                  <gramGrp>
                     <per>2</per>
                     <number norm="plural">pl</number>
                     <gram type="register" norm="formal">form</gram>
                  </gramGrp>
                  <gloss xml:lang="en"></gloss>
                  <gloss xml:lang="es"></gloss>
               </form>
               
               <!--  3PL.INF-->
               <form type="inflected">
                  <orth xml:lang="mix"></orth>
                  <pron xml:lang="mix" notation="ipa"></pron>
                  <gramGrp>
                     <per>3</per>
                     <number norm="plural">pl</number>
                     <gram type="register" norm="informal">inf</gram>
                  </gramGrp>
                  <gloss xml:lang="en"></gloss>
                  <gloss xml:lang="es"></gloss>
               </form>
               
               <!-- 3PL.FORM.M -->
               <form type="inflected">
                  <orth xml:lang="mix"></orth>
                  <pron xml:lang="mix" notation="ipa"></pron>
                  <gramGrp>
                     <per>3</per>
                     <number norm="plural">pl</number>
                     <gen norm="masculine">masc</gen>
                     <gram type="register" norm="formal">form</gram>
                  </gramGrp>
                  <gloss xml:lang="en"></gloss>
                  <gloss xml:lang="es"></gloss>
               </form>
               
               <!-- 3PL.FORM.F-->
               <form type="inflected">
                  <orth xml:lang="mix"></orth>
                  <pron xml:lang="mix" notation="ipa"></pron>
                  <gramGrp>
                     <per>3</per>
                     <number norm="plural">pl</number>
                     <gen norm="feminine">fem</gen>
                     <gram type="register" norm="formal">form</gram>
                  </gramGrp>
                  <gloss xml:lang="en"></gloss>
                  <gloss xml:lang="es"></gloss>
               </form>
               
               <!-- 3PL.FORM.ALL.HUM -->
               <form type="inflected">
                  <orth xml:lang="mix"></orth>
                  <pron xml:lang="mix" notation="ipa"></pron>
                  <gramGrp>
                     <per>3</per>
                     <number norm="plural">pl</number>
                     <gram type="inclusivity" norm="inclusive">incl</gram>
                     <gram type="register" norm="formal">form</gram>
                     <!-- human -->
                  </gramGrp>
                  <note cert="medium">Alternatively the pronoun could be <oRef>kuena</oRef>.</note>
               </form>
               
               <!-- 3PL.ANML  -->
               <form type="inflected">
                  <orth xml:lang="mix"></orth>
                  <pron xml:lang="mix" notation="ipa"></pron>
                  <gramGrp>
                     <per>3</per>
                     <number norm="plural">pl</number>
                     <gen cert="medium">animl</gen>
                     <gram type="register" norm="informal">inf</gram>
                  </gramGrp>
                  <gloss xml:lang="en"></gloss>
                  <gloss xml:lang="es"></gloss>
               </form>
            </form>
            
            <!-- possibly add for modal forms also (need more info on the stem pattern) -->
            
            <!-- also possible is negative verbs, as certain verbs (though not all) may be inflected via tone to denote negation -->
            
            <sense>
               <cit type="translation">
                  <orth xml:lang="en">be stingy</orth>
               </cit>
               <cit type="translation">
                  <orth xml:lang="es">ser tacaño</orth>
               </cit>
            </sense>
         </entry>
         
         
         
         

         
         
         
         
         
         
         
         <!--

(3.s.m) chaka, ʧà.k̬á, (tS) a_F k_v a_R
(3.s.f) ñaka, ɲà.k̬á, J a_F k_v a_R



(3.pl.form.fem) ñaka, ɲá.k̬á, J a_R k_v a_R

(3.pl.form.all) naka, nà.k̬á, n a_F k_v a_R
         -->
      </body>
  </text>
</TEI>
